---
title: "Berlin CO2 Bilanzen"
author: "Bhaskar Kamble, Johannes Hengstenberg"
date: "3/11/2019"
output: 
  beamer_presentation:
  fig_caption: no
---

```{r setup, include=FALSE}
knitr::opts_chunk$set(echo = FALSE,message=FALSE)
```


```{r}
files_in_teil_1 <- list.files(path = "/home/kbhaskar/Github_Repos/co2emissions/Berlin/FiguresForSenate/Teil1")
png_in_teil_1 <- files_in_teil_1[grep("png" , files_in_teil_1)]
#png_in_teil_1
path_to_file <- "/home/kbhaskar/Github_Repos/co2emissions/Berlin/FiguresForSenate/Teil1/"
```


# Stichprobengröße


---

```{r, fig.align='center' , out.width="1\\linewidth"}
knitr::include_graphics(paste0( path_to_file ,  png_in_teil_1[1]))
```

---

```{r, fig.align='center' , out.width="1\\linewidth"}
knitr::include_graphics(paste0( path_to_file ,  png_in_teil_1[2]))
```

---

```{r, fig.align='center' , out.width="0.8\\linewidth"}
knitr::include_graphics(paste0( path_to_file ,  png_in_teil_1[3]))
```

---

```{r, fig.align='center' , out.width="1\\linewidth"}
knitr::include_graphics(paste0( path_to_file ,  png_in_teil_1[36]))
```

---

```{r, fig.align='center' , out.width="1\\linewidth"}
knitr::include_graphics(paste0( path_to_file ,  png_in_teil_1[37]))
```

---

```{r, fig.align='center' , out.width="0.8\\linewidth"}
knitr::include_graphics(paste0( path_to_file ,  png_in_teil_1[38]))
```

---

```{r, fig.align='center' , out.width="1\\linewidth"}
knitr::include_graphics(paste0( path_to_file ,  png_in_teil_1[71]))
```

---

```{r, fig.align='center' , out.width="1\\linewidth"}
knitr::include_graphics(paste0( path_to_file ,  png_in_teil_1[72]))
```

---

```{r, fig.align='center' , out.width="0.8\\linewidth"}
knitr::include_graphics(paste0( path_to_file ,  png_in_teil_1[73]))
```








# Alle Wonngebäude, CO2 Emissionen aus Beheizung (kilo t.)

```{r}
#Section 1.1.1
i <- 4
```

---

```{r, fig.align='center' , out.width="1\\linewidth"}
knitr::include_graphics(paste0( path_to_file ,  png_in_teil_1[i]))
i <- i + 1
```

---

```{r, fig.align='center' , out.width="1\\linewidth"}
knitr::include_graphics(paste0( path_to_file ,  png_in_teil_1[i]))
i <- i + 1
```

---


```{r, fig.align='center' , out.width="1\\linewidth"}
knitr::include_graphics(paste0( path_to_file ,  png_in_teil_1[i]))
i <- i+1
```


# Alle Wonngebäude, CO2 Emissionen aus Beheizung (Anteile)

```{r}
#Section 1.1.3
```

---

```{r, fig.align='center' , out.width="1\\linewidth"}
knitr::include_graphics(paste0( path_to_file ,  png_in_teil_1[i]))
i <- i+1
```

---

```{r, fig.align='center' , out.width="1\\linewidth"}
knitr::include_graphics(paste0( path_to_file ,  png_in_teil_1[i]))
i <- i+1
```


# Stadtbezirke, alle Wohngebäude, CO2 Emissionen aus Beheizung

```{r}
#Section 1.1.4
```


---

```{r, fig.align='center' , out.width="1\\linewidth"}
knitr::include_graphics(paste0( path_to_file ,  png_in_teil_1[i]))
i <- i+1
```

---

```{r, fig.align='center' , out.width="0.8\\linewidth"}
knitr::include_graphics(paste0( path_to_file ,  png_in_teil_1[i]))
i <- i+1
```


# Stadtbezirke, alle Wohngebäude, CO2 Emissionen aus Beheizung, Veränderung in Prozent

---

```{r}
#Section 1.1.5
```

$x$ = CO2 emitted by a bezirk for a particular year
$y$ = Average CO2 emitted by each bezirk in that year

$\left( \frac{x-y}{y} \right) \times100$

---

```{r, fig.align='center' , out.width="0.8\\linewidth"}
knitr::include_graphics(paste0( path_to_file ,  png_in_teil_1[i]))
i <- i+1
```

# Flächenbezug, alle Wohngebäude

```{r}
#Section 1.2.1
```


---

```{r, fig.align='center' , out.width="1\\linewidth"}
knitr::include_graphics(paste0( path_to_file ,  png_in_teil_1[i]))
i <- i+1
```

---

```{r, fig.align='center' , out.width="1\\linewidth"}
knitr::include_graphics(paste0( path_to_file ,  png_in_teil_1[i]))
i <- i+1
```

---

```{r, fig.align='center' , out.width="0.8\\linewidth"}
knitr::include_graphics(paste0( path_to_file ,  png_in_teil_1[i]))
i <- i+1
```


# Flächenbezogene CO2 Emissionen, alle Wohngebäude, 2018 Werte

```{r}
#Section 1.2.3
```


---

```{r, fig.align='center' , out.width="1\\linewidth"}
knitr::include_graphics(paste0( path_to_file ,  png_in_teil_1[i]))
i <- i+1
```


# Spezifische CO2 Emissionen, alle Wohngebäude, Abweichung von Berlin 2018

```{r}
#Section 1.2.5
i <- 17
```

---

```{r, fig.align='center' , out.width="1\\linewidth"}
knitr::include_graphics(paste0( path_to_file ,  png_in_teil_1[i]))
i <- i+1
```





# Spezifische CO2 Emissionen, alle Wohngebäude, zentriert um 2012

```{r}
#Section 1.2.6
```

---

```{r, fig.align='center' , out.width="1\\linewidth"}
knitr::include_graphics(paste0( path_to_file ,  png_in_teil_1[i]))
i <- i+1
```



# CO2 Emissionen pro Einwohner, alle Wohngebäude

```{r}
#Section 1.3.1
```


---

```{r, fig.align='center' , out.width="1\\linewidth"}
knitr::include_graphics(paste0( path_to_file ,  png_in_teil_1[i]))
i <- i+1
```

---

```{r, fig.align='center' , out.width="1\\linewidth"}
knitr::include_graphics(paste0( path_to_file ,  png_in_teil_1[i]))
i <- i+1
```

---

```{r, fig.align='center' , out.width="0.8\\linewidth"}
knitr::include_graphics(paste0( path_to_file ,  png_in_teil_1[i]))
i <- i+1
```


# CO2 Emissionen pro Einwohner, alle Wohngebäude, 2018 Werte

```{r}
#Section 1.3.5
```

```{r}
i <- 25
```

---

```{r, fig.align='center' , out.width="1\\linewidth"}
knitr::include_graphics(paste0( path_to_file ,  png_in_teil_1[i]))
i <- i+1
```


# Prognose

```{r}
i <- 28
```

---

```{r, fig.align='center' , out.width="1\\linewidth"}
knitr::include_graphics(paste0( path_to_file ,  png_in_teil_1[i]))
i <- i+1
```

---

```{r, fig.align='center' , out.width="1\\linewidth"}
knitr::include_graphics(paste0( path_to_file ,  png_in_teil_1[i]))
i <- i+1
```















# 1-2 FH starts here

---

# CO2 Emissionen, 1-2 Familiengbäude (kilo t.)

```{r}
#Section 2.1.1
```

```{r}
i <- 74
```

---

```{r, fig.align='center' , out.width="1\\linewidth"}
knitr::include_graphics(paste0( path_to_file ,  png_in_teil_1[i]))
i <- i+1
```

---

```{r, fig.align='center' , out.width="1\\linewidth"}
knitr::include_graphics(paste0( path_to_file ,  png_in_teil_1[i]))
i <- i+1
```

---

```{r, fig.align='center' , out.width="1\\linewidth"}
knitr::include_graphics(paste0( path_to_file ,  png_in_teil_1[i]))
i <- i+1
```

# CO2 Emissionen, 1-2 Familiengbäude (Anteile)

```{r}
#Section 2.1.3
```


---

```{r, fig.align='center' , out.width="1\\linewidth"}
knitr::include_graphics(paste0( path_to_file ,  png_in_teil_1[i]))
i <- i+1
```

---

```{r, fig.align='center' , out.width="1\\linewidth"}
knitr::include_graphics(paste0( path_to_file ,  png_in_teil_1[i]))
i <- i+1
```

# Stadtbezirke, CO2 Emissionen, 1-2 Familiengbäude (kilo t.)

```{r}
#Section 2.1.4
```


---

```{r, fig.align='center' , out.width="1\\linewidth"}
knitr::include_graphics(paste0( path_to_file ,  png_in_teil_1[i]))
i <- i+1
```

---

```{r, fig.align='center' , out.width="0.8\\linewidth"}
knitr::include_graphics(paste0( path_to_file ,  png_in_teil_1[i]))
i <- i+1
```


# Stadtbezirke, 1-2 Familiengbäude, CO2 Emissionen aus Beheizung, Veränderung in Prozent

```{r}
#Section 2.1.5
```


---

$x$ = CO2 emitted by a bezirk for a particular year
$y$ = Average CO2 emitted by each bezirk in that year

$\left( \frac{x-y}{y} \right) \times100$

---

```{r, fig.align='center' , out.width="0.8\\linewidth"}
knitr::include_graphics(paste0( path_to_file ,  png_in_teil_1[i]))
i <- i+1
```


# Spezifische CO2 Emissionen, 1-2 Familiengbäude

```{r}
#Section 2.2.1
```


```{r}
i <- 82
```

---

```{r, fig.align='center' , out.width="1\\linewidth"}
knitr::include_graphics(paste0( path_to_file ,  png_in_teil_1[i]))
i <- i+1
```

# Stadtbezirke, spezifische CO2 Emissionen, 1-2 Familiengbäude

```{r}
#Section 2.2.2
```


---

```{r, fig.align='center' , out.width="1\\linewidth"}
knitr::include_graphics(paste0( path_to_file ,  png_in_teil_1[i]))
i <- i+1
```

---

```{r, fig.align='center' , out.width="0.8\\linewidth"}
knitr::include_graphics(paste0( path_to_file ,  png_in_teil_1[i]))
i <- i+1
```


# Stadtbezirke, 2018 Werte, spezifische CO2 Emissionen 1-2 Familiengbäude

```{r}
#Section 2.2.3
```


---

```{r, fig.align='center' , out.width="1\\linewidth"}
knitr::include_graphics(paste0( path_to_file ,  png_in_teil_1[i]))
i <- i+1
```

# Spezifische CO2 Emissionen, 1-2 Familiengbäude, Abweichung von Berlin 2018

```{r}
#Section 2.2.5
```

---

```{r}
i <- 87
```

```{r, fig.align='center' , out.width="1\\linewidth"}
knitr::include_graphics(paste0( path_to_file ,  png_in_teil_1[i]))
i <- i+1
```

# Spezifische CO2 Emissionen, 1-2 Familiengbäude, zentriert um 2012

```{r}
#Section 2.2.6
```

---

```{r, fig.align='center' , out.width="1\\linewidth"}
knitr::include_graphics(paste0( path_to_file ,  png_in_teil_1[i]))
i <- i+1
```


# CO2 Emissionen pro Einwohner, 1-2 Familiengebäude

```{r}
#Section 2.3.1
```

```{r}
i <- 89
```

---

```{r, fig.align='center' , out.width="1\\linewidth"}
knitr::include_graphics(paste0( path_to_file ,  png_in_teil_1[i]))
i <- i+1
```

```{r}
#Section 2.3.2
```

---

```{r, fig.align='center' , out.width="1\\linewidth"}
knitr::include_graphics(paste0( path_to_file ,  png_in_teil_1[i]))
i <- i+1
```

---

```{r, fig.align='center' , out.width="0.8\\linewidth"}
knitr::include_graphics(paste0( path_to_file ,  png_in_teil_1[i]))
i <- i+1
```

# CO2 Emissionen pro Einwohner, 1-2 Familiengebäude, 2018 Werte

```{r}
#Section 2.3.5
i <- 95
```

---

```{r, fig.align='center' , out.width="1\\linewidth"}
knitr::include_graphics(paste0( path_to_file ,  png_in_teil_1[i]))
i <- i+1
```

# Prognose


```{r}
#Section 2.3.5
i <- 98
```

---

```{r, fig.align='center' , out.width="1\\linewidth"}
knitr::include_graphics(paste0( path_to_file ,  png_in_teil_1[i]))
i <- i+1
```

---

```{r, fig.align='center' , out.width="1\\linewidth"}
knitr::include_graphics(paste0( path_to_file ,  png_in_teil_1[i]))
i <- i+1
```













# Mehrfamiliengebäude

# CO2 Emissionen Mehrfamiliengebäude, kilo t.

```{r}
#Section 3.1.1
i <- 39
```

---

```{r, fig.align='center' , out.width="1\\linewidth"}
knitr::include_graphics(paste0( path_to_file ,  png_in_teil_1[i]))
i <- i+1
```

---

```{r, fig.align='center' , out.width="1\\linewidth"}
knitr::include_graphics(paste0( path_to_file ,  png_in_teil_1[i]))
i <- i+1
```

---

```{r, fig.align='center' , out.width="1\\linewidth"}
knitr::include_graphics(paste0( path_to_file ,  png_in_teil_1[i]))
i <- i+1
```


# CO2 Emissionen Mehrfamiliengebäude (Anteile)

```{r}
#Section 3.1.3
```


---

```{r, fig.align='center' , out.width="1\\linewidth"}
knitr::include_graphics(paste0( path_to_file ,  png_in_teil_1[i]))
i <- i+1
```

---

```{r, fig.align='center' , out.width="1\\linewidth"}
knitr::include_graphics(paste0( path_to_file ,  png_in_teil_1[i]))
i <- i+1
```


# Stadtbwzirke CO2 Emissionen Mehrfamiliengebäude

```{r}
#Section 3.1.4
```

---

```{r, fig.align='center' , out.width="1\\linewidth"}
knitr::include_graphics(paste0( path_to_file ,  png_in_teil_1[i]))
i <- i+1
```


---

```{r, fig.align='center' , out.width="0.8\\linewidth"}
knitr::include_graphics(paste0( path_to_file ,  png_in_teil_1[i]))
i <- i+1
```


# Stadtbezirke, Mehrfemiliengebäude, CO2 Emissionen aus Beheizung, Veränderung in Prozent

```{r}
#Section 3.1.5
```

---

$x$ = CO2 emitted by a bezirk for a particular year
$y$ = Average CO2 emitted by each bezirk in that year

$\left( \frac{x-y}{y} \right) \times100$

---

```{r, fig.align='center' , out.width="0.8\\linewidth"}
knitr::include_graphics(paste0( path_to_file ,  png_in_teil_1[i]))
i <- i+1
```

# Spezifische CO2 Emissionen Mehrfamiliengebäude

```{r}
#Section 3.2.1
```

---

```{r, fig.align='center' , out.width="1\\linewidth"}
knitr::include_graphics(paste0( path_to_file ,  png_in_teil_1[i]))
i <- i+1
```

---

```{r, fig.align='center' , out.width="1\\linewidth"}
knitr::include_graphics(paste0( path_to_file ,  png_in_teil_1[i]))
i <- i+1
```

---

```{r, fig.align='center' , out.width="0.8\\linewidth"}
knitr::include_graphics(paste0( path_to_file ,  png_in_teil_1[i]))
i <- i+1
```

# Spezifische CO2 Emissionen Mehrfamiliengebäude, 2018 Werte

```{r}
#Section 3.2.3
```


---

```{r, fig.align='center' , out.width="1\\linewidth"}
knitr::include_graphics(paste0( path_to_file ,  png_in_teil_1[i]))
i <- i+1
```

# Spezifische CO2 Emissionen Mehrfamiliengebäude, 2018 Abweichung von Berlin

```{r}
#Section 3.2.5
i <- 52
```

---

```{r, fig.align='center' , out.width="1\\linewidth"}
knitr::include_graphics(paste0( path_to_file ,  png_in_teil_1[i]))
i <- i+1
```


# Spezifische CO2 Emissionen Mehrfamiliengebäude zentriert um 2012

```{r}
#Section 3.2.6
```


---

```{r, fig.align='center' , out.width="1\\linewidth"}
knitr::include_graphics(paste0( path_to_file ,  png_in_teil_1[i]))
i <- i+1
```


# CO2 Emissionen pro Einwohner, Mehrfamiliengebäude

```{r}
# Section 3.3.1
```

---

```{r, fig.align='center' , out.width="1\\linewidth"}
knitr::include_graphics(paste0( path_to_file ,  png_in_teil_1[i]))
i <- i+1
```

---

```{r, fig.align='center' , out.width="1\\linewidth"}
knitr::include_graphics(paste0( path_to_file ,  png_in_teil_1[i]))
i <- i+1
```

---

```{r, fig.align='center' , out.width="0.8\\linewidth"}
knitr::include_graphics(paste0( path_to_file ,  png_in_teil_1[i]))
i <- i+1
```

# Pro Einwohner, Mehrfamiliengebäude, 2018 Werte

```{r}
# Section 3.3.5
i <- 60
```

---

```{r, fig.align='center' , out.width="1\\linewidth"}
knitr::include_graphics(paste0( path_to_file ,  png_in_teil_1[i]))
i <- i+1
```

# Prognose

---

```{r, fig.align='center' , out.width="1\\linewidth"}
knitr::include_graphics(paste0( path_to_file ,  png_in_teil_1[i]))
i <- i+1
```

---

```{r, fig.align='center' , out.width="1\\linewidth"}
knitr::include_graphics(paste0( path_to_file ,  png_in_teil_1[i]))
i <- i+1
```
