---
title: "Charlottenburg-Wilmersdorf CO2 Bilanzen"
author: "Bhaskar Kamble, Johannes Hengstenberg"
date: "3/11/2019"
output: 
  beamer_presentation:
  fig_caption: no
---

```{r setup, include=FALSE}
knitr::opts_chunk$set(echo = FALSE,message=FALSE)
```

```{r}
i_bezirk <- 1
```

```{r}
bezirk_list  <- c(
  "charlottenburg_wilmersdorf",
  "friedrichshain_kreuzberg",
  "lichtenberg",
  "marzahn_hellersdorf",
  "mitte",
  "neukoelln",
  "pankow"    ,             
  "reinickendorf",
  "spandau",
  "steglitz_zehlendorf" ,
  "tempelhof_schoeneberg",
  "treptow_koepenick"                              
)
```



```{r}
files_in_teil_2 <- list.files(path = paste0(
  "/home/kbhaskar/Github_Repos/co2emissions/Berlin/FiguresForSenate/Teil2/",bezirk_list[i_bezirk]
))
png_in_teil_2 <- files_in_teil_2[grep("png" , files_in_teil_2)]
path_to_file <- paste0("/home/kbhaskar/Github_Repos/co2emissions/Berlin/FiguresForSenate/Teil2/",bezirk_list[i_bezirk] , "/")
```



# Alle Wonngebäude, CO2 Emissionen aus Beheizung (kilo t.)

```{r}
#Section 1.1.1
i <- 2
```

---

```{r, fig.align='center' , out.width="1\\linewidth"}
knitr::include_graphics(paste0( path_to_file ,  png_in_teil_2[i]))
i <- i + 1
```

---

```{r, fig.align='center' , out.width="1\\linewidth"}
knitr::include_graphics(paste0( path_to_file ,  png_in_teil_2[i]))
i <- i + 1
```

# Alle Wonngebäude, CO2 Emissionen aus Beheizung (Anteile von Energieträgern)

---

```{r, fig.align='center' , out.width="1\\linewidth"}
knitr::include_graphics(paste0( path_to_file ,  png_in_teil_2[i]))
i <- i + 1
```


# Alle Wonngebäude, spezifische CO2 Emissionen

---

```{r, fig.align='center' , out.width="1\\linewidth"}
knitr::include_graphics(paste0( path_to_file ,  png_in_teil_2[i]))
i <- i + 1
```

# Alle Wonngebäude, CO2 Emissionen pro Einwohner

```{r}
i <- 6
```

---

```{r, fig.align='center' , out.width="1\\linewidth"}
knitr::include_graphics(paste0( path_to_file ,  png_in_teil_2[i]))
i <- i + 1
```
















# 1-2 Familiengebäude, CO2 Emissionen (kilo t.)

```{r}
i <- 24
```

---

```{r, fig.align='center' , out.width="1\\linewidth"}
knitr::include_graphics(paste0( path_to_file ,  png_in_teil_2[i]))
i <- i + 1
```

---

```{r, fig.align='center' , out.width="1\\linewidth"}
knitr::include_graphics(paste0( path_to_file ,  png_in_teil_2[i]))
i <- i + 1
```


# 1-2 Familiengebäude, CO2 Emissionen (Anteile von Energieträgern)

---

```{r, fig.align='center' , out.width="1\\linewidth"}
knitr::include_graphics(paste0( path_to_file ,  png_in_teil_2[i]))
i <- i + 1
```

# 1-2 Familiengebäude, spezifische CO2 Emissionen

---

```{r, fig.align='center' , out.width="1\\linewidth"}
knitr::include_graphics(paste0( path_to_file ,  png_in_teil_2[i]))
i <- i + 1
```

# 1-2 Familiengebäude, CO2 Emissionen pro Einwohner

```{r}
i <- 28
```

---

```{r, fig.align='center' , out.width="1\\linewidth"}
knitr::include_graphics(paste0( path_to_file ,  png_in_teil_2[i]))
i <- i + 1
```
















# Mehrfamiliengebäude, CO2 Emissionen (kilo t.)

```{r}
i <- 13
```

---

```{r, fig.align='center' , out.width="1\\linewidth"}
knitr::include_graphics(paste0( path_to_file ,  png_in_teil_2[i]))
i <- i + 1
```

---

```{r, fig.align='center' , out.width="1\\linewidth"}
knitr::include_graphics(paste0( path_to_file ,  png_in_teil_2[i]))
i <- i + 1
```


# Mehrfamiliengebäude, CO2 Emissionen (Anteile von Energieträgern)

---

```{r, fig.align='center' , out.width="1\\linewidth"}
knitr::include_graphics(paste0( path_to_file ,  png_in_teil_2[i]))
i <- i + 1
```

# Mehrfamiliengebäude, spezifische CO2 Emissionen

---

```{r, fig.align='center' , out.width="1\\linewidth"}
knitr::include_graphics(paste0( path_to_file ,  png_in_teil_2[i]))
i <- i + 1
```

# Mehrfamiliengebäude, CO2 Emissionen pro Einwohner

```{r}
i <- 17
```

---

```{r, fig.align='center' , out.width="1\\linewidth"}
knitr::include_graphics(paste0( path_to_file ,  png_in_teil_2[i]))
i <- i + 1
```

