---
title: "Berlin CO2 Leistungsbild"
author: "Bhaskar Kamble"
date: "15 August 2019"
output:
  word_document:
    toc: yes
    toc_depth: '3'
  html_document:
    code_folding: hide
    theme: united
    toc: yes
    toc_depth: 3
    toc_float: yes
---


```{r setup, include=FALSE}
knitr::opts_chunk$set(echo = FALSE,message=FALSE,warning=FALSE,cache=FALSE)
```

# <font size="20">Teil 1.</font>

```{r}
showResults <- "hide" # the other option is "show"
```



```{r}
#General Notes:

#Have all co2 emissions for the Bezirke ready, then add then up to find the co2 for berlin

#You can compare the sum of all bezirke with the total for Berlin also

#Use this:

#file:///D:/GITHUB_REPOS/co2emissions/Berlin/BezirkAnalysis/01_charlottenburg_wilmersdorf/ExtractData2.R


#Important variables:

#* berlin_co2_all: kilo tons of co2 emitted by each bezirk in each year. (all = mfh+sfh)
#* bezirk_areas_all: areas of each bezirk in each year.
#* bezirk_spez_co2: per unit area co2 emitted by each bezirk in each year.
#* bezirke_spez_co2_linea: linear trend of bezirke_spez_co2
#* spez_co2_emission: berlin all buildings, specific co2 emissions for each year
#* bezirk_population: population of each bezirk in each year for mfh+sfh. "
```

```{r}
source("D:/GITHUB_REPOS/co2emissions/Berlin/BezirkAnalysis/getAllBezirkeTotalCO2_v2.R")
alle_bezirke_co2 <- getAllBezirkeTotalCO2()
```



```{r}
i_section <- 1
```

# `r i_section`. Alle Stadtbezirke, CO2-Emission aus Beheizung, alle Wohngebäude

```{r}
i_subsection <- 1
```



## `r i_section`.`r i_subsection` Absolute Zahlen

### Sample Size

```{r}
source("D:/GITHUB_REPOS/co2emissions/Berlin/BezirkAnalysis/getSampleSize.R")
berlin_sample_size <- getSampleSize()
```

```{r}
require(ggplot2)
ggplot(berlin_sample_size$ALL) + geom_point(aes(x=abrechnungsjahr,y=total))+labs(x="Jahr",y="Stichprobengröße",title="Berlin, alle Wohngebäude (Stichprobengröße)")+scale_x_continuous(breaks=seq(2002,2018,2))
```


```{r,results = showResults}
source("D:/GITHUB_REPOS/co2emissions/Berlin/BezirkAnalysis/createTable.R")
berlin_sample_size$ALL[,c("abrechnungsjahr","total")]
```

```{r,fig.width=2.5,fig.height=6}
createTable(obj = berlin_sample_size$ALL[,c("abrechnungsjahr","total")],
            fontSize = 10,
            isHeader = TRUE,
            headerName = "Berlin, alle Wohngebäude,\nStichprobengröße",
            columnNames = c("Jahr","N"),
            columnWidths = c(1,1),
            addColTotals = TRUE)
```

```{r}
i_subsubsection <- 1
```

### `r i_section`.`r i_subsection`.`r i_subsubsection` Berlin, MFH + 1-2 FH, CO2-Emission aus der Beheizung von Wohnraum 2002-2018 in 1.000 t

```{r}
# * Berlin, summed over all Bezirke and all Energieträger.
# * Berlin, summed over all Bezirke, split by Energieträger.
```
 
```{r}
#alle_bezirke_co2$all - datatframe of year, and co2 emissions of each bezirk , summed over ET.
berlin_co2_all <- getRowSums(alle_bezirke_co2$all , dropCols = "abrechnungsjahr")
#berlin_co2_all
```

```{r}
#plot(berlin_co2_all$abrechnungsjahr , berlin_co2_all$total)
require(ggplot2)
#look at line 187 of BerlinPresentationCO2BalanceUnified_v6.Rmd
points_line_lm <- function(input_data,
                           xVar,
                           yVar,
                           ymin,
                           ymax,
                           x_eq=2008,
                           y_eq=2500,
                           size_eq=6,
                           plot_title,
                           xlab,
                           ylab,
                           slope_round_to = 2,
                           intercept_round_to = 0,
                           regLine = TRUE) {
  linmod <- lm(data=input_data , formula = get(yVar)~get(xVar))
  coeff_a <- as.numeric(coefficients(linmod)[1])
  coeff_b <- as.numeric(coefficients(linmod)[2])
  if (coeff_a<0) {
    sign_coeff_a <- " "
  } else {sign_coeff_a <- "+"}
  
  
  b_round <- as.character(round(coeff_b,slope_round_to))
  a_round <- as.character(round(coeff_a,intercept_round_to))
  lm_equation <- paste0( b_round , "x" , sign_coeff_a ,  a_round)
  
  g <- ggplot() + geom_line(data=input_data , aes(x=get(xVar) , y=get(yVar)) , color="blue"
  )+geom_point(data=input_data , aes(x=get(xVar) , y=get(yVar)) , color="blue"
  )+geom_smooth(method="lm" , data=input_data , aes(x=get(xVar) , y=get(yVar)) , se=FALSE
  )+annotate(geom="text" , label=lm_equation , x = x_eq , y = y_eq , size=size_eq
  )+ylim(ymin,ymax)+scale_x_continuous(breaks=seq(2002,2018,2)
  )+theme_bw()+labs(x=xlab,
  y=ylab,title=plot_title)+theme(
    plot.title=element_text(size=10), 
    axis.title.x=element_text(size=15, face="bold"), 
    axis.title.y = element_text(size=15, face="bold"), 
    axis.text.x=element_text(size=10,face="bold"), 
    axis.text.y=element_text(size=10,face="bold")
  )
  if (regLine == FALSE) {
     g <- ggplot() + geom_line(data=input_data , aes(x=get(xVar) , y=get(yVar)) , color="blue"
  )+geom_point(data=input_data , aes(x=get(xVar) , y=get(yVar)) , color="blue"
  )+ylim(ymin,ymax)+scale_x_continuous(breaks=seq(2002,2018,2)
  )+theme_bw()+labs(x=xlab,
  y=ylab,title=plot_title)+theme(
    plot.title=element_text(size=10), 
    axis.title.x=element_text(size=15, face="bold"), 
    axis.title.y = element_text(size=15, face="bold"), 
    axis.text.x=element_text(size=10,face="bold"), 
    axis.text.y=element_text(size=10,face="bold")
  ) 
  }
  return(g)
}
```


```{r}
changeCO2_to_CO_2 <- function(obj) {
  objBefore <- strsplit(obj,"CO2")[[1]][1]
  objAfter <- strsplit(obj,"CO2")[[1]][2]
  return(bquote(.(objBefore)*CO[2] * .(objAfter)))
}
```



```{r}
points_line_lm(input_data = berlin_co2_all,
               xVar = "abrechnungsjahr",
               yVar = "total",
               ymin = 0,
               ymax = max(berlin_co2_all$total),
               x_eq = 2010,
               y_eq = 3600,
               size_eq = 4,
               plot_title = changeCO2_to_CO_2("CO2 Emissionen in Berlin, alle Wohngebäude"),
               xlab = "Jahr",
               ylab = "kilo t.")
```


```{r,results = showResults}
berlin_co2_all[, c("abrechnungsjahr","total")]
```


```{r,fig.width=2.5,fig.height=7}
createTable(obj = berlin_co2_all[, c("abrechnungsjahr","total")],
            fontSize = 10,
            isHeader = TRUE,
            headerName = "Berlin, alle Wohngebäude, \nCO2 Emissionen",
            columnNames = c("Jahr","kilo t."),
            columnWidths = c(1,1),
            columnsToRound = "kilo t."
)
```

```{r}
#* Now you should write a new function which gives the CO2 emission of Berlin, MFH+SFH, summed over all Bezirke, and split by ET.
```


```{r}
source("D:/GITHUB_REPOS/co2emissions/Berlin/BezirkAnalysis/getAllBezirkeByETCO2_v2.R")
co2_allebezirke_byET <- getAllBezirkeByETCO2()
co2_all_allebezirke_byET <- co2_allebezirke_byET$all
#co2_all_allebezirke_byET
```


```{r}
require(ggplot2)
col_list <- c("royalblue4","orangered1","gray59","orange","blue","olivedrab4")
cols <- c(
          "erdgas"      = "royalblue4",
          "waerme"      = "orangered1",
          "fluessiggas" = "gray59",
          "heizoel"     = "orange",
          "holzpellets" = "blue",
          "strom"       = "olivedrab4"
          )
plot_title <- NULL
order_legend <- rev(c("erdgas","waerme","fluessiggas","heizoel","holzpellets","strom"))
order_labels <- rev(c("Erdgas","Wärme (N+F)","Flüssiggas","Heizöl","Holzpellets","Strom (D+WP)"))
et_list <- c("erdgas","waerme","fluessiggas","heizoel","holzpellets","strom")
plot_byET <- function(obj,xlabel,ylabel,plottitle) {
  ggplot()+geom_line(data=obj,aes(x=abrechnungsjahr,y=get(et_list[1]),color=et_list[1]),size=5
  )+geom_line(data=obj,aes(x=abrechnungsjahr,y=get(et_list[2]),color=et_list[2])
  )+geom_line(data=obj,aes(x=abrechnungsjahr,y=get(et_list[3]),color=et_list[3])
  )+geom_line(data=obj,aes(x=abrechnungsjahr,y=get(et_list[4]),color=et_list[4])
  )+geom_line(data=obj,aes(x=abrechnungsjahr,y=get(et_list[5]),color=et_list[5])
  )+geom_line(data=obj,aes(x=abrechnungsjahr,y=get(et_list[6]),color=et_list[6])
  )+scale_color_manual(labels=order_labels,name=" ",values=cols,breaks=order_legend
  )+geom_ribbon(data=obj,aes(x=abrechnungsjahr,ymin=0,ymax=get(et_list[6])),fill=col_list[6]
  )+geom_ribbon(data=obj,aes(x=abrechnungsjahr,ymin=0,ymax=get(et_list[5])),fill=col_list[5]
  )+geom_ribbon(data=obj,aes(x=abrechnungsjahr,ymin=0,ymax=get(et_list[4])),fill=col_list[4]
  )+geom_ribbon(data=obj,aes(x=abrechnungsjahr,ymin=0,ymax=get(et_list[3])),fill=col_list[3]
  )+geom_ribbon(data=obj,aes(x=abrechnungsjahr,ymin=0,ymax=get(et_list[2])),fill=col_list[2]
  )+geom_ribbon(data=obj,aes(x=abrechnungsjahr,ymin=0,ymax=get(et_list[1])),fill=col_list[1])+theme_bw()+ labs(x=xlabel,y=ylabel,title=plottitle) + theme(
    plot.title=element_text(size=10), 
    axis.title.x=element_text(size=15, face="bold"), 
    axis.title.y = element_text(size=15, face="bold"), 
    legend.text = element_text(size=12), 
    axis.text.x=element_text(size=10,face="bold"), 
    axis.text.y=element_text(size=10,face="bold"), 
    legend.key.size=unit(2, "lines")
  )+scale_x_continuous(breaks=seq(2002,2018,2))
}
```

```{r}
source("D:/GITHUB_REPOS/co2emissions/Berlin/BezirkAnalysis/getCumSums.R")
co2_all_allebezirke_byET_cumsums <- getCumSums(obj=co2_all_allebezirke_byET , dropCols=c("abrechnungsjahr","total"))
#co2_all_allebezirke_byET_cumsums
plot_byET(co2_all_allebezirke_byET_cumsums , 
          xlabel = "Jahr" , 
          ylabel = "kilo t." , 
          plottitle = changeCO2_to_CO_2("CO2 Emissionen in Berlin, alle Wohngebäude, nach Energieträgern"))
```

```{r,results = showResults}
co2_all_allebezirke_byET
```

```{r,fig.width=10,fig.height=7}
createTable(co2_all_allebezirke_byET,
            fontSize = 10,
            isHeader = TRUE,
            headerName = "Berlin, alle Wohngebäude, CO2 Emissionen in kilo t. nach Energieträgern",
            columnNames =  c("Jahr","Erdgas","Wärme","Flüssiggas","Heizöl","Holzpellets","Strom","Gesamt"),
            columnWidths = rep(1,8),
            columnsToRound = c("Erdgas","Wärme","Flüssiggas","Heizöl","Holzpellets","Strom","Gesamt")
)
```

```{r}
i_subsubsection <- i_subsubsection + 1
```





### `r i_section`.`r i_subsection`.`r i_subsubsection` Stadtbezirke, MFH + 1-2 FH, CO2-Emission aus der Beheizung von Wohnraum 2002-2018 summiert in 1.000 t



```{r}
#* Here split by the Bezirke
```





```{r}
bezirk_list <- names(berlin_co2_all)[!(names(berlin_co2_all)%in% c("abrechnungsjahr","total"))]
#bezirk_list
get_BezirkNames <- function(obj) {
  obj[obj=="charlottenburg_wilmersdorf"] <- "Charlottenburg-Wilmersdorf"
  obj[obj=="friedrichshain_kreuzberg"]   <- "Friedrichshain-Kreuzberg"
  obj[obj=="lichtenberg"]                <- "Lichtenberg"
  obj[obj=="marzahn_hellersdorf"]        <- "Marzahn-Hellersdorf"
  obj[obj=="mitte"]                      <- "Mitte"
  obj[obj=="neukoelln"]                  <- "Neukölln"
  obj[obj=="pankow"]                     <- "Pankow"
  obj[obj=="reinickendorf"]              <- "Reinickendorf"
  obj[obj=="spandau"]                    <- "Spandau"
  obj[obj=="steglitz_zehlendorf"]        <- "Steglitz-Zehlendorf"
  obj[obj=="tempelhof_schoeneberg"]      <- "Tempelhof-Schöneberg"
  obj[obj=="treptow_koepenick"]          <- "Treptow-Köpenick"
  return(obj)
}
#data.frame(blist = bezirk_list , bname = get_BezirkNames(bezirk_list))
bezirk_name <- get_BezirkNames(bezirk_list)
```

```{r}
berlin_co2_all_cumsums <- getCumSums(obj=berlin_co2_all , dropCols=c("abrechnungsjahr","total"))
```






```{r}
gg_color_hue <- function(n) {
  hues = seq(15, 375, length = n + 1)
  hcl(h = hues, l = 65, c = 100)[1:n]
}
cols_bezirk <- gg_color_hue(12)
names(cols_bezirk) <- bezirk_name
order_legend_bez <- bezirk_name
order_labels_bez <- bezirk_name
```






```{r}
plot_byBezirke <- function(obj,xlabel,ylabel,plottitle) {
  names(obj) <- get_BezirkNames(names(obj))
  ggplot()+geom_line(data=obj,aes(x=abrechnungsjahr,y=get(bezirk_name[1]),color=bezirk_name[1]),size=5
  )+geom_line(data=obj,aes(x=abrechnungsjahr,y=get(bezirk_name[2]),color=bezirk_name[2])
  )+geom_line(data=obj,aes(x=abrechnungsjahr,y=get(bezirk_name[3]),color=bezirk_name[3])
  )+geom_line(data=obj,aes(x=abrechnungsjahr,y=get(bezirk_name[4]),color=bezirk_name[4])
  )+geom_line(data=obj,aes(x=abrechnungsjahr,y=get(bezirk_name[5]),color=bezirk_name[5])
  )+geom_line(data=obj,aes(x=abrechnungsjahr,y=get(bezirk_name[6]),color=bezirk_name[6])
  )+geom_line(data=obj,aes(x=abrechnungsjahr,y=get(bezirk_name[7]),color=bezirk_name[7])
  )+geom_line(data=obj,aes(x=abrechnungsjahr,y=get(bezirk_name[8]),color=bezirk_name[8])
  )+geom_line(data=obj,aes(x=abrechnungsjahr,y=get(bezirk_name[9]),color=bezirk_name[9])
  )+geom_line(data=obj,aes(x=abrechnungsjahr,y=get(bezirk_name[10]),color=bezirk_name[10])
  )+geom_line(data=obj,aes(x=abrechnungsjahr,y=get(bezirk_name[11]),color=bezirk_name[11])
  )+geom_line(data=obj,aes(x=abrechnungsjahr,y=get(bezirk_name[12]),color=bezirk_name[12])
  )+scale_color_manual(labels=order_labels_bez,name=" ",values=cols_bezirk,breaks=order_legend_bez
  )+geom_ribbon(data=obj,aes(x=abrechnungsjahr,ymin=0,ymax=get(bezirk_name[12])),fill=cols_bezirk[12]
  )+geom_ribbon(data=obj,aes(x=abrechnungsjahr,ymin=0,ymax=get(bezirk_name[11])),fill=cols_bezirk[11]
  )+geom_ribbon(data=obj,aes(x=abrechnungsjahr,ymin=0,ymax=get(bezirk_name[10])),fill=cols_bezirk[10]
  )+geom_ribbon(data=obj,aes(x=abrechnungsjahr,ymin=0,ymax=get(bezirk_name[9])),fill=cols_bezirk[9]
  )+geom_ribbon(data=obj,aes(x=abrechnungsjahr,ymin=0,ymax=get(bezirk_name[8])),fill=cols_bezirk[8]
  )+geom_ribbon(data=obj,aes(x=abrechnungsjahr,ymin=0,ymax=get(bezirk_name[7])),fill=cols_bezirk[7]
  )+geom_ribbon(data=obj,aes(x=abrechnungsjahr,ymin=0,ymax=get(bezirk_name[6])),fill=cols_bezirk[6]
  )+geom_ribbon(data=obj,aes(x=abrechnungsjahr,ymin=0,ymax=get(bezirk_name[5])),fill=cols_bezirk[5]
  )+geom_ribbon(data=obj,aes(x=abrechnungsjahr,ymin=0,ymax=get(bezirk_name[4])),fill=cols_bezirk[4]
  )+geom_ribbon(data=obj,aes(x=abrechnungsjahr,ymin=0,ymax=get(bezirk_name[3])),fill=cols_bezirk[3]
  )+geom_ribbon(data=obj,aes(x=abrechnungsjahr,ymin=0,ymax=get(bezirk_name[2])),fill=cols_bezirk[2]
  )+geom_ribbon(data=obj,aes(x=abrechnungsjahr,ymin=0,ymax=get(bezirk_name[1])),fill=cols_bezirk[1]
  )+theme_bw()+ labs(x=xlabel,y=ylabel,title=plottitle) + theme(plot.title=element_text(size=10), axis.title.x=element_text(size=10, face="bold"), axis.title.y=element_text(size=10, face="bold"), legend.text = element_text(size=8), axis.text.x=element_text(size=15,face="bold"), axis.text.y=element_text(size=12,face="bold"), legend.key.size=unit(2, "lines"),legend.position = "bottom"
  )+scale_x_continuous(breaks=seq(2002,2018,2))
}
```


```{r}
plot_byBezirke(berlin_co2_all_cumsums , xlabel = "Jahr" , ylabel = "kilo t." , plottitle=changeCO2_to_CO_2("CO2 Emissionen in Berlin, alle Wohngebäude, nach Bezirk"))
```

```{r,results = showResults}
berlin_co2_all
```

```{r,fig.width=10,fig.height=7}
createTable(berlin_co2_all[ , 1:7],
            fontSize = 10,
            isHeader = TRUE,
            headerName = "Berliner, alle Wohngebäude, CO2 Emissionen nach Bezirken (kilo t.)",
            columnNames =  c("Jahr","Charlottenburg-\nWilmersdorf","Friedrichshain-\nKreuzberg","Lichtenberg","Marzahn-\nHellersdorf","Mitte","Neukölln"),
            columnWidths = rep(1,7),
            columnsToRound = c("Charlottenburg-\nWilmersdorf","Friedrichshain-\nKreuzberg","Lichtenberg","Marzahn-\nHellersdorf","Mitte","Neukölln")
)
```


```{r,fig.width=10,fig.height=7}
createTable(berlin_co2_all[ , c(1,8:13)],
            fontSize = 10,
            isHeader = TRUE,
            headerName = "Berliner, alle Wohngebäude, CO2 Emissionen nach Bezirken (kilo t.)",
            columnNames =  c("Jahr","Pankow","Reinickendorf","Spandau","Steglitz-\nZehlendorf","Tempelhof-\nSchöneberg","Treptow-\nKöpenick"),
            columnWidths = rep(1,7),
            columnsToRound = c("Pankow","Reinickendorf","Spandau","Steglitz-\nZehlendorf","Tempelhof-\nSchöneberg","Treptow-\nKöpenick")
)
```


```{r}
i_subsubsection <- i_subsubsection + 1
```

### `r i_section`.`r i_subsection`.`r i_subsubsection` Stadtbezirke, MFH + 1-2 FH, CO2-Emission aus der Beheizung von Wohnraum 2002-2018 in Prozent

```{r}
#* Here the percent of the co2 emission broken up by percentage - by ET first, and then by bezirk. 

#* The function `find_proportions` is to be used for this purpose.
```

```{r}
#find_proportions
```


```{r}
#co2_all_allebezirke_byET
```

```{r}
co2_all_allebezirke_byET_prop <- find_proportions(co2_all_allebezirke_byET , drop_cols = c("abrechnungsjahr","total"))
#co2_all_allebezirke_byET_prop
```

```{r}
co2_all_allebezirke_byET_prop_cumsums <- getCumSums(obj=co2_all_allebezirke_byET_prop , dropCols = "abrechnungsjahr")
#co2_all_allebezirke_byET_prop_cumsums
```

```{r}
plot_byET(co2_all_allebezirke_byET_prop_cumsums,xlabel = "Jahr" , ylabel = "Anteile in %" , plottitle = changeCO2_to_CO_2("CO2 Emissionen in Berlin, alle Wohngebäude, Anteile nach Energieträgern"))
```

```{r,results = showResults}
co2_all_allebezirke_byET_prop
```

```{r,fig.width=8.75,fig.height=7}
createTable(co2_all_allebezirke_byET_prop,
            fontSize = 10,
            isHeader = TRUE,
            headerName = "Berlin, alle Wohngebäude, CO2 Emissionen, Anteile nach Energieträgern (%)",
            columnNames =  c("Erdgas","Wärme","Flüssiggas","Heizöl","Holzpellets","Strom","Jahr"),
            columnWidths = rep(1,7),
            columnsToRound = c("Erdgas","Wärme","Flüssiggas","Heizöl","Holzpellets","Strom")
)
```

```{r}
berlin_co2_all_prop <- find_proportions(berlin_co2_all,drop_cols=c("abrechnungsjahr","total"))
berlin_co2_all_prop_cumsums <- getCumSums(berlin_co2_all_prop,dropCols="abrechnungsjahr")
plot_byBezirke(berlin_co2_all_prop_cumsums,xlabel = "Jahr" , ylabel = "Anteile in %" , plottitle = changeCO2_to_CO_2("CO2 Emissionen in Berlin, alle Wohngebäude, Anteile nach Bezirk"))
```

```{r,results = showResults}
berlin_co2_all_prop
```

```{r,fig.width=10,fig.height=7}
createTable(berlin_co2_all_prop[ , c(1:6,13)],
            fontSize = 10,
            isHeader = TRUE,
            headerName = "Berliner, alle Wohngebäude, CO2 Emissionen, Anteile nach Bezirken (%)",
            columnNames =  c("Charlottenburg-\nWilmersdorf","Friedrichshain-\nKreuzberg","Lichtenberg","Marzahn-\nHellersdorf","Mitte","Neukölln","Jahr"),
            columnWidths = rep(1,7),
            columnsToRound = c("Charlottenburg-\nWilmersdorf","Friedrichshain-\nKreuzberg","Lichtenberg","Marzahn-\nHellersdorf","Mitte","Neukölln")
)
```

```{r,fig.width=10,fig.height=7}
createTable(berlin_co2_all_prop[ , c(7:12,13)],
            fontSize = 10,
            isHeader = TRUE,
            headerName = "Berliner, alle Wohngebäude, CO2 Emissionen, Anteile nach Bezirken (%)",
            columnNames =  c("Pankow","Reinickendorf","Spandau","Steglitz-\nZehlendorf","Tempelhof-\nSchöneberg","Treptow-\nKöpenick","Jahr"),
            columnWidths = rep(1,7),
            columnsToRound = c("Pankow","Reinickendorf","Spandau","Steglitz-\nZehlendorf","Tempelhof-\nSchöneberg","Treptow-\nKöpenick")
)
```

```{r}
i_subsubsection <- i_subsubsection + 1
```



### `r i_section`.`r i_subsection`.`r i_subsubsection` Stadtbezirke, MFH + 1-2 FH, CO2-Emission aus der Beheizung von Wohnraum 2002-2018 in 1.000 t


```{r}
plot_reqdColumns <- function(input_data,   # data frame
                             xVar,         # column name of "input_data" to be plotted on the x-axis
                             cols_to_plot, #column names of "input_data" to be plotted on the y-axis
                             yColsName,    # for eg. if cols_to_plot = c("Bonn","Berlin"), then this can be City
                             yVar,        # for eg. "population" if the columns for "Berlin" etc. show population
                             plot_title = NULL,
                             xlabel = NULL,
                             ylabel = NULL,
                             regLine = TRUE
) {
  
  input_data <- input_data[ , c(xVar , cols_to_plot)]
  names(input_data) <- get_BezirkNames(names(input_data))
  
  #convert data to long format
  require(reshape2)
  input_data <- melt(input_data , id.vars = xVar )
  names(input_data) <- c(xVar , yColsName , yVar)
    
  require(ggplot2)
  return_object <- 
    ggplot(input_data
    )+geom_point(aes(x=get(xVar),y=get(yVar),col=get(yColsName))
    ) + geom_smooth(method="lm",aes(x=get(xVar),y=get(yVar),col=get(yColsName)),se=FALSE
    )+scale_color_discrete(name = yColsName
    )+labs(x=xlabel,y=ylabel,title=plot_title)+ylim(0,max(input_data[[yVar]]))
  
  if (regLine==FALSE) {
      return_object <- 
    ggplot(input_data
    )+geom_point(aes(x=get(xVar),y=get(yVar),col=get(yColsName))
    )+scale_color_discrete(name = yColsName
    )+labs(x=xlabel,y=ylabel,title=plot_title)+ylim(0,max(input_data[[yVar]]))
  }
  
  detach("package:reshape2")
  #detach("package:ggplot2")
 
  return(return_object) 
}
```


```{r}
#(Eine Grafik: co2 Emissionen je Bezirk und Jahr)
#Co2 emissions of all city districts by year in a single graph. (year on x-axis and co2 emission on y-axis).
#One Graph: Co2 emissions of all city districts by year
```

```{r}
plot_reqdColumns(berlin_co2_all,
                 xVar = "abrechnungsjahr",
                 cols_to_plot = names(berlin_co2_all)[!(names(berlin_co2_all) %in% c("abrechnungsjahr","total"))],
                 yColsName = "Bezirk",
                 yVar = "kilo t.",
                 plot_title = changeCO2_to_CO_2("CO2 Emissionen von Stadtbezirken, alle Wohngebäude"),
                 xlabel = "Jahr",
                 ylabel = "kilo t.")
```



```{r,fig.width=10,fig.height=10}
max_co2_value <- max(berlin_co2_all[ , names(berlin_co2_all)[!(names(berlin_co2_all) %in% c("abrechnungsjahr","total"))]])
require(ggplot2)
g_co2_bezirk <- list()
for (ii in 1:12) {
  g_co2_bezirk[[ii]] <- points_line_lm(input_data = berlin_co2_all,
                                       xVar = "abrechnungsjahr",
                                       yVar = bezirk_list[ii],
                                       ymin=0,
                                       ymax=max_co2_value,
                                       x_eq = 2010,
                                       y_eq = 0.5*max_co2_value,
                                       size_eq = 4,
                                       plot_title = bezirk_name[ii],
                                       xlab = "Jahr",
                                       ylab = "kilo t.")
}
require(grid)
require(gridExtra)
grid.arrange(g_co2_bezirk[[1]],g_co2_bezirk[[2]],g_co2_bezirk[[3]],g_co2_bezirk[[4]],
             g_co2_bezirk[[5]],g_co2_bezirk[[6]],g_co2_bezirk[[7]],g_co2_bezirk[[8]],
             g_co2_bezirk[[9]],g_co2_bezirk[[10]],g_co2_bezirk[[11]],g_co2_bezirk[[12]],ncol=3)
```


```{r,results = showResults}
berlin_co2_all
```


```{r,fig.width=10,fig.height=7}
createTable(berlin_co2_all[ , 1:7],
            fontSize = 10,
            isHeader = TRUE,
            headerName = "Berliner, alle Wohngebäude, CO2 Emissionen nach Bezirken (kilo t.)",
            columnNames =  c("Jahr","Charlottenburg-\nWilmersdorf","Friedrichshain-\nKreuzberg","Lichtenberg","Marzahn-\nHellersdorf","Mitte","Neukölln"),
            columnWidths = rep(1,7),
            columnsToRound = c("Charlottenburg-\nWilmersdorf","Friedrichshain-\nKreuzberg","Lichtenberg","Marzahn-\nHellersdorf","Mitte","Neukölln")
)
```


```{r,fig.width=10,fig.height=7}
createTable(berlin_co2_all[ , c(1,8:13)],
            fontSize = 10,
            isHeader = TRUE,
            headerName = "Berliner, alle Wohngebäude, CO2 Emissionen nach Bezirken (kilo t.)",
            columnNames =  c("Jahr","Pankow","Reinickendorf","Spandau","Steglitz-\nZehlendorf","Tempelhof-\nSchöneberg","Treptow-\nKöpenick"),
            columnWidths = rep(1,7),
            columnsToRound = c("Pankow","Reinickendorf","Spandau","Steglitz-\nZehlendorf","Tempelhof-\nSchöneberg","Treptow-\nKöpenick")
)
```


```{r}
i_subsubsection <- i_subsubsection + 1
```

### `r i_section`.`r i_subsection`.`r i_subsubsection` Stadtbezirke, MFH + 1-2 FH, CO2-Emission aus der Beheizung von Wohnraum 2002-2018, Veränderung in Prozent

**(CO2 emitted by a bezirk for a particualar year - Average CO2 emitted by a bezirk in particular year)/(Average CO2 emitted by a bezirk in particular year) times 100**

```{r}
getDeviationsFromMean <- function(input_data,xVar,colsToAvgOver) {
  input_data <- input_data[ , c(xVar , colsToAvgOver)]
  input_data$meanVal <-  rowMeans(input_data[ , colsToAvgOver])
  for (colName in colsToAvgOver) {
    input_data[[colName]] <- 100.0*(input_data[[colName]] - input_data[["meanVal"]])/input_data[["meanVal"]]
  }
  return(input_data)
}
```

```{r}
berlin_co2_all_devFromMean <- getDeviationsFromMean(berlin_co2_all,
                                                    xVar = "abrechnungsjahr",
                                                    colsToAvgOver = names(berlin_co2_all)[
                                                      !(names(berlin_co2_all
                                                              ) %in% c("abrechnungsjahr","total"))]
)
```

```{r}
#berlin_co2_all_devFromMean
```



```{r}
plotDevFromMean <- function(input_data,xVar,yVar,ymin,ymax,ylabel,plot_title) {
  input_data <- input_data[, c(xVar,yVar)]
  input_data$p_or_m <- as.integer(input_data[[yVar]] > 0)
  input_data$p_or_m[input_data$p_or_m == 0] <- "g_reen"
  input_data$p_or_m[input_data$p_or_m == 1] <- "r_ed"
  return(
    ggplot(data=input_data,aes(x=get(xVar),y=get(yVar),fill=p_or_m))+geom_bar(stat="identity")+scale_fill_manual(values=c("g_reen" = "green", "r_ed" = "red") )+ylim(ymin,ymax)+theme(legend.position="none")+labs(title=plot_title,x="Jahr",y=ylabel)
  )
  #
}
```

```{r}
ymin <- min(berlin_co2_all_devFromMean[ , 
                                        names(berlin_co2_all_devFromMean)[
                                          !(names(berlin_co2_all_devFromMean) %in% c("abrechnungsjahr",
                                                                                     "meanVal"))
                                                ]])
ymax <- max(berlin_co2_all_devFromMean[ , 
                                        names(berlin_co2_all_devFromMean)[
                                          !(names(berlin_co2_all_devFromMean) %in% c("abrechnungsjahr",
                                                                                     "meanVal"))
                                                ]])
#plotDevFromMean(berlin_co2_all_devFromMean,"abrechnungsjahr","mitte",yMin=yMin,yMax=yMax)
g_co2dev_bezirk <- list()
for (ii in 1:12) {
  g_co2dev_bezirk[[ii]] <- plotDevFromMean(input_data = berlin_co2_all_devFromMean,
                                       xVar = "abrechnungsjahr",
                                       yVar = bezirk_list[ii],
                                       ymin=ymin,
                                       ymax=ymax,
                                       ylabel="Abweichung vom Mittelwert (%)",
                                       plot_title = bezirk_name[ii])
}
```

```{r,fig.width=10,fig.height=10}
require(grid)
require(gridExtra)
grid.arrange(g_co2dev_bezirk[[1]],g_co2dev_bezirk[[2]],g_co2dev_bezirk[[3]],g_co2dev_bezirk[[4]],
             g_co2dev_bezirk[[5]],g_co2dev_bezirk[[6]],g_co2dev_bezirk[[7]],g_co2dev_bezirk[[8]],
             g_co2dev_bezirk[[9]],g_co2dev_bezirk[[10]],g_co2dev_bezirk[[11]],g_co2dev_bezirk[[12]],ncol=3)
```


```{r,results = showResults}
berlin_co2_all_devFromMean
```


```{r,fig.width=10,fig.height=7}
createTable(berlin_co2_all_devFromMean[ , c(1:7)],
            fontSize = 10,
            isHeader = TRUE,
            headerName = "Berlin, CO2 Emissionen, Abweichung vom Mittelwert (%)",
            columnNames =  c("Jahr","Charlottenburg-\nWilmersdorf","Friedrichshain-\nKreuzberg","Lichtenberg","Marzahn-\nHellersdorf","Mitte","Neukölln"),
            columnWidths = rep(1,7),
            columnsToRound = c("Charlottenburg-\nWilmersdorf","Friedrichshain-\nKreuzberg","Lichtenberg","Marzahn-\nHellersdorf","Mitte","Neukölln")
)
```

```{r,fig.width=10,fig.height=7}
createTable(berlin_co2_all_devFromMean[ , c(1,8:13)],
            fontSize = 10,
            isHeader = TRUE,
            headerName = "Berlin, CO2 Emissionen, Abweichung vom Mittelwert (%)",
            columnNames =  c("Jahr","Pankow","Reinickendorf","Spandau","Steglitz-\nZehlendorf","Tempelhof-\nSchöneberg","Treptow-\nKöpenick"),
            columnWidths = rep(1,7),
            columnsToRound = c("Pankow","Reinickendorf","Spandau","Steglitz-\nZehlendorf","Tempelhof-\nSchöneberg","Treptow-\nKöpenick")
)
```





```{r}
i_subsubsection <- i_subsubsection + 1
```

### `r i_section`.`r i_subsection`.`r i_subsubsection` Stadtbezirke, MFH + 1-2 FH, CO2-Emission aus der Beheizung von Wohnraum 2002-2018, in Prozent

* Pending


```{r}
i_subsection <- i_subsection + 1
```

## `r i_section`.`r i_subsection` Flächenbezug

```{r}
i_subsubsection <- 1
```

### `r i_section`.`r i_subsection`.`r i_subsubsection` Berlin, MFH + 1-2 FH, flächenbezogene co2 Emission aus der Beheizung von Wohnraum 2002-2018 in kg/m2 [AN]

Here you have to get the areas of SFH and MFH buildings...


* Short method: Do as in BerlinPresentationCO2BalanceUnified_v7.Rmd. I.e. read directly from the file for total Berlin areas.

```{r}
totalArea <- read.table("D:/GITHUB_REPOS/co2emissions/Berlin/berlin_wohnflaeche.txt",header=TRUE)
totalArea <- totalArea*1000000
totalArea$totArea <- rowSums(totalArea)
totalArea$abrechnungsjahr <- 2002:2018
#totalArea <- totalArea[ , c("abrechnungsjahr","totArea")]
#totalArea
```



* Long method: find for each bezirk separately, and add them. The units of Bezirk areas are 100 m-squared in the original file. So multiply with 100 to get the areas in m^2.

```{r}
bezirk_areas_sfh <- 100*getRowSums(obj=alle_bezirke_co2$areas_sfh , dropCols = "abrechnungsjahr")
bezirk_areas_mfh <- 100*getRowSums(obj=alle_bezirke_co2$areas_mfh , dropCols = "abrechnungsjahr")
bezirk_areas_all <- bezirk_areas_mfh + bezirk_areas_sfh
bezirk_areas_all$abrechnungsjahr <- 2002:2018
#bezirk_areas_all
```


*WHY DO I GET A FACTOR OF 1.4 OFF IN THE TWO METHODS ????*

Use the long method.

```{r}
#spz_co2 <- 1e6*berlin_co2_all$total/totalArea$totArea
spz_co2 <- 1e6*berlin_co2_all$total/bezirk_areas_all$total
spez_co2_emission <- data.frame(abrechnungsjahr=2002:2018 , spez_co2 = spz_co2 )
```


```{r}
#spez_co2_emission
```

```{r}
points_line_lm(input_data = spez_co2_emission,
               xVar = "abrechnungsjahr",
               yVar = "spez_co2",
               ymin=0,
               ymax=max(spez_co2_emission$spez_co2),
               x_eq = 2010,
               y_eq = 20,
               size_eq = 4,
               plot_title = changeCO2_to_CO_2("Spezifische CO2 Emissionen in Berlin, alle Wohngebäude"),
               xlab = "Jahr",
               ylab = "kg/qm")
```

```{r,results = showResults}
spez_co2_emission
```

```{r,fig.width=2.5,fig.height=7}
createTable(obj = spez_co2_emission[, c("abrechnungsjahr","spez_co2")],
            fontSize = 10,
            isHeader = TRUE,
            headerName = "Berlin, alle Wohngebäude, \nSpezifische CO2 Emissionen",
            columnNames = c("Jahr","kg / q.m."),
            columnWidths = c(1,1),
            columnsToRound = "kg / q.m."
)
```



```{r}
i_subsubsection <- i_subsubsection + 1
```

### `r i_section`.`r i_subsection`.`r i_subsubsection` Stadtbezirke, MFH + 1-2 FH, flächenbezogene co2 Emission aus der Beheizung von Wohnraum 2002-2018 in kg/m2 [AN]

*Is this not similar to 7.2.1?*

*Or am I supposed to show the pictures of all the bezirke simultaneously?*




```{r}
#berlin_co2_all
```

```{r}
#bezirk_areas_all
```


```{r}
bezirke_spez_co2 <- 1e6*berlin_co2_all/bezirk_areas_all
bezirke_spez_co2$abrechnungsjahr <- 2002:2018
```

```{r}
#bezirke_spez_co2
```







```{r}
plot_reqdColumns(bezirke_spez_co2,
                 xVar = "abrechnungsjahr",
                 cols_to_plot = names(bezirke_spez_co2)[!(names(bezirke_spez_co2) %in% c("abrechnungsjahr","total"))],
                 yColsName = "Bezirk",
                 yVar = "kg/qm",
                 plot_title = changeCO2_to_CO_2("Spezifische CO2 Emissionen von Stadtbezirken, alle Wohngebäude"),
                 xlabel = "Jahr",
                 ylabel = "kg / q.m.")
```




```{r,fig.height=10,fig.width=10}
reqdCols <- names(bezirke_spez_co2)[!(names(bezirke_spez_co2) %in% c("abrechnungsjahr" , "total"))]
ymax <- max(bezirke_spez_co2 [ , reqdCols])
g_co2spez_bezirk <- list()
for (ii in 1:12) {
  g_co2spez_bezirk[[ii]] <- points_line_lm(input_data = bezirke_spez_co2,
                                       xVar = "abrechnungsjahr",
                                       yVar = bezirk_list[ii],
                                       ymin=0,
                                       ymax=ymax,
                                       x_eq = 2010,
                                       y_eq = 0.5*ymax,
                                       size_eq = 4,
                                       plot_title = bezirk_name[ii],#Here put bezirk_name[ii]
                                       xlab = "Jahr",
                                       ylab = "kg/qm")
}
require(grid)
require(gridExtra)
grid.arrange(g_co2spez_bezirk[[1]],g_co2spez_bezirk[[2]],g_co2spez_bezirk[[3]],g_co2spez_bezirk[[4]],
             g_co2spez_bezirk[[5]],g_co2spez_bezirk[[6]],g_co2spez_bezirk[[7]],g_co2spez_bezirk[[8]],
             g_co2spez_bezirk[[9]],g_co2spez_bezirk[[10]],g_co2spez_bezirk[[11]],g_co2spez_bezirk[[12]],ncol=3)
```

```{r,results = showResults}
bezirke_spez_co2
```



```{r,fig.width=10,fig.height=7}
createTable(bezirke_spez_co2[ , c(1:7)],
            fontSize = 10,
            isHeader = TRUE,
            headerName = "Berlin, alle Wohngebäude, Spezifische CO2 Emissionen nach Bezirken (kg / q.m.)",
            columnNames =  c("Jahr","Charlottenburg-\nWilmersdorf","Friedrichshain-\nKreuzberg","Lichtenberg","Marzahn-\nHellersdorf","Mitte","Neukölln"),
            columnWidths = rep(1,7),
            columnsToRound = c("Charlottenburg-\nWilmersdorf","Friedrichshain-\nKreuzberg","Lichtenberg","Marzahn-\nHellersdorf","Mitte","Neukölln")
)
```

```{r,fig.width=10,fig.height=7}
createTable(bezirke_spez_co2[ , c(1,8:13)],
            fontSize = 10,
            isHeader = TRUE,
            headerName = "Berlin, alle Wohngebäude, Spezifische CO2 Emissionen nach Bezirken (kg / q.m.)",
            columnNames =  c("Jahr","Pankow","Reinickendorf","Spandau","Steglitz-\nZehlendorf","Tempelhof-\nSchöneberg","Treptow-\nKöpenick"),
            columnWidths = rep(1,7),
            columnsToRound = c("Pankow","Reinickendorf","Spandau","Steglitz-\nZehlendorf","Tempelhof-\nSchöneberg","Treptow-\nKöpenick")
)
```





```{r}
i_subsubsection <- i_subsubsection + 1
```


### `r i_section`.`r i_subsection`.`r i_subsubsection` Stadtbezirke, MFH + 1-2 FH, flächenbezogene co2 Emission aus der Beheizung von Wohnraum im Jahr 2018 in kg/m2 [AN]


**2018 values for the specific CO2 emission in each bezirk**

```{r}
bezirke_spez_co2_2018 <- bezirke_spez_co2[bezirke_spez_co2$abrechnungsjahr==2018 , ]
#bezirke_spez_co2_2018
```

```{r}
bezirke_spezco2_2018 <- as.data.frame(t(bezirke_spez_co2_2018))
bezirke_spezco2_2018$bezirk <- row.names(bezirke_spezco2_2018)
names(bezirke_spezco2_2018) <- c("wert","bezirk")
bezirke_spezco2_2018 <- bezirke_spezco2_2018[bezirke_spezco2_2018$bezirk!="abrechnungsjahr" , ]
#bezirke_spezco2_2018
```

Here it makes more sense to put in the values of the linear trend...

```{r}
linearizer <- function(obj,dropCols,xVar) {
  obj_new <- obj[ , !(names(obj) %in% dropCols)]
  feature_list <- names(obj_new)[ !(names(obj_new) %in% c(dropCols,xVar)) ]
  storage <- list()
  for (feature in feature_list) {
    storage[[feature]] <- lm(get(feature) ~ get(xVar) , data = obj)
    obj_new[[feature]] <- as.numeric(predict(storage[[feature]] , newdata = obj))
  }
  return(obj_new)
}
```


```{r}
bezirke_spez_co2_linear <- linearizer(bezirke_spez_co2 , dropCols = NULL , xVar = "abrechnungsjahr")
```




```{r}
bezirke_spez_co2_linear_2018 <- bezirke_spez_co2_linear[bezirke_spez_co2_linear$abrechnungsjahr==2018 , ]
bezirke_spezco2_linear_2018 <- as.data.frame(t(bezirke_spez_co2_linear_2018))
bezirke_spezco2_linear_2018$bezirk <- row.names(bezirke_spezco2_linear_2018)
names(bezirke_spezco2_linear_2018) <- c("wert","bezirk")
bezirke_spezco2_linear_2018 <- bezirke_spezco2_linear_2018[!(bezirke_spezco2_linear_2018$bezirk%in%c("abrechnungsjahr","total")) , ]
#bezirke_spezco2_linear_2018
```



```{r}
plot_spezCO2_2018 <- function(obj,plot_title) {
  obj$bezirk <- get_BezirkNames(obj$bezirk)
  obj$bezirk <- factor(obj$bezirk , 
      levels = obj$bezirk[order(obj$wert)])
  return(
    ggplot(data=obj,aes(x=bezirk,y=wert,fill=wert))+geom_bar(stat="identity")+scale_fill_gradient(
      low="green",high="red"
    )+theme(legend.position="none",axis.text.x=element_text(angle=45,hjust=1))+labs(x=" ",y="kg/qm",title=plot_title)#+coord_flip()
  )
}
```

```{r}
plot_spezCO2_2018(obj = bezirke_spezco2_linear_2018 , 
                  plot_title = changeCO2_to_CO_2("Spezifische CO2 Emissionen 2018, alle Wohngebäude"))
```


```{r,results = showResults}
bezirke_spezco2_linear_2018
```

```{r,fig.width=3.5,fig.height=7}
#createTable(obj = bezirke_spezco2_linear_2018[, c("bezirk","wert")],
#            fontSize = 10,
#            isHeader = TRUE,
#            headerName = "Berlin, alle Wohngebäude,\nCO2 Emissionen (2018)",
#            columnNames = c("Bezirk","kg / q.m."),
#            columnWidths = c(1,1),
#            columnsToRound = "kg / q.m."
#)
createTable2018 <- function(obj,
                            headerName,
                            columnNames,
                            columnWidths,
                            columnsToRound=NULL,
                            roundOffTo=2) {
  require(gridExtra)
  require(grid)  
  names(obj) <- columnNames
  obj$Bezirk <- get_BezirkNames(obj$Bezirk)
  obj[, columnsToRound] <- data.frame(sapply(obj[, columnsToRound] , function(x) round(x,roundOffTo)))
  t0 <- ttheme_default()
  tab01 <- tableGrob(obj , theme=t0 , rows=NULL)
  header <- tableGrob(obj[1 , 1] , theme=t0, rows=NULL, cols=headerName)
  
  jn <- gtable_combine(header[1,],tab01,along=2)
  jn$widths <- columnWidths
  jn$layout[1:2,c("l","r")] <- list(1,ncol(obj))
  
  grid.newpage()
  grid.draw(jn)
  
}

createTable2018(obj = bezirke_spezco2_linear_2018[, c("bezirk","wert")],
            headerName = "Berlin, alle Wohngebäude,\nCO2 Emissionen (2018)",
            columnNames = c("Bezirk","kg / q.m."),
            columnWidths = c(2,1),
            columnsToRound = "kg / q.m."
)
```






```{r}
i_subsubsection <- i_subsubsection + 1
```


### `r i_section`.`r i_subsection`.`r i_subsubsection` Berlin, flächenbezogene co2 Emission aus Beheizung von Wohnraum nach Stadtbezirken, 2002-2008, 2002=100

The per unit area co2 emission when the 2002 value is 100.

`spez_co2_emission` contains the berlin values of the specific co2 emission.
```{r}
#spez_co2_emission
```

```{r}
get2002as100 <- function(obj,dropCols) {
  isNotDropCol <- !(names(obj) %in% dropCols)
  for (xvar in names(obj)[isNotDropCol]) {
    obj[[xvar]] <- 100*obj[[xvar]]/obj[[xvar]][1]
  }
  return(obj)
}
```


```{r}
#get2002as100(spez_co2_emission , "abrechnungsjahr")
```

```{r}
points_line_lm(input_data = get2002as100(spez_co2_emission , "abrechnungsjahr"),
               xVar = "abrechnungsjahr",
               yVar = "spez_co2",
               ymin=0,
               ymax=110,
               x_eq = 2010,
               y_eq = 60,
               size_eq = 4,
               plot_title = changeCO2_to_CO_2("Spezifische CO2 Emissionen in Berlin, alle Wohngebäude, 2002 Wert = 100"),
               xlab = "Jahr",
               ylab = " ")
```


```{r,results = showResults}
get2002as100(spez_co2_emission , "abrechnungsjahr")
```

```{r,fig.width=2.5,fig.height=7}
createTable(obj = get2002as100(spez_co2_emission , "abrechnungsjahr"),
            fontSize = 10,
            isHeader = TRUE,
            headerName = "Berlin, alle Wohngebäude,\nSpezifische CO2 Emissionen\n(2002 Wert = 100)",
            columnNames = c("Jahr","Wert"),
            columnWidths = c(1,1),
            columnsToRound = "Wert"
)
```

```{r}
i_subsubsection <- i_subsubsection + 1
```

### `r i_section`.`r i_subsection`.`r i_subsubsection` Alle Stadtbezirke, alle Wohngebäude, flächenbezogene co2 Emission aus der Beheizung von Wohnraum, Entwicklung 2002-2018 und Niveau 2018 (Rang-folge)

**Specific CO2 emission in bezirk X in 2018 - Specific CO2 emission in Berlin in 2018**

Take the Berlin specific CO2 emission for 2018 as the baseline, Subtract from this the 2018 value of specific co2 emission of Stadtbezirk X. Do for all the bezirks and make a barplot.

Make a linear trend of `spez_co2_emission`. This is the value for Berlin total. The 2018 value is the baseline.
`bezirke_spezco2_linear_2018` gives the 2018 values of the linear trend for the bezirke.

First find the linear trend:
```{r}
spez_co2_emission_linear <- linearizer(spez_co2_emission,dropCols=NULL,xVar="abrechnungsjahr")
spez_co2_emission_linear_2018 <- spez_co2_emission_linear$spez_co2[spez_co2_emission_linear$abrechnungsjahr==2018]
#spez_co2_emission_linear_2018
```



```{r}
#bezirke_spezco2_linear_2018
```


```{r}
bezirke_spezco2_linear_2018$dev_from_berlin <- bezirke_spezco2_linear_2018$wert - spez_co2_emission_linear_2018
```

```{r}
#bezirke_spezco2_linear_2018
```


```
bezirke_spezco2_linear_2018$bezirk <- factor(
      bezirke_spezco2_linear_2018$bezirk , 
      levels = bezirke_spezco2_linear_2018$bezirk[order(bezirke_spezco2_linear_2018$dev_from_berlin)])

ggplot(data=bezirke_spezco2_linear_2018,aes(x=bezirk,y=dev_from_berlin,fill=dev_from_berlin))+geom_bar(stat="identity")+scale_fill_gradient(
  low="green",high="red"
)+theme(legend.position="none",axis.text.x=element_text(angle=45,hjust=1))+labs(x=" ")#+coord_flip()
```

```{r}
plot_devFromBerlin2018 <- function(obj,
                                   plot_title=NULL,
                                   ylabel = NULL) {
  obj$bezirk <- get_BezirkNames(obj$bezirk)
  obj$bezirk <- factor(obj$bezirk , levels = obj$bezirk[order(obj$dev_from_berlin)])
  return(
    ggplot(data=obj,aes(x=bezirk,y=dev_from_berlin,fill=dev_from_berlin))+geom_bar(stat="identity")+scale_fill_gradient(
  low="green",high="red"
)+theme(legend.position="none",axis.text.x=element_text(angle=45,hjust=1))+labs(x=" ",y=ylabel,title=plot_title)#+coord_flip()
  )
}

plot_devFromBerlin2018(bezirke_spezco2_linear_2018,
                       plot_title = changeCO2_to_CO_2("Abweichung von Berlin 2018, Spezifische CO2 Emissionen, alle Wohngebäude"),
                       ylabel = "kg/m2")
```



```{r,results = showResults}
bezirke_spezco2_linear_2018
```


```{r,fig.width=3.5,fig.height=7}
createTable2018(obj = bezirke_spezco2_linear_2018[, c("bezirk","dev_from_berlin")],
            headerName = "Bezirke, alle Wohngebäude,\nCO2 Emissionen (2018)\nAbweichung von Berlin",
            columnNames = c("Bezirk","kg / q.m."),
            columnWidths = c(2,1),
            columnsToRound = "kg / q.m."
)
```


```{r}
i_subsubsection <- i_subsubsection + 1
```

### `r i_section`.`r i_subsection`.`r i_subsubsection` Berlin, alle Wohngebäude, durchschnittliche Emissionsminderung je qm Nutzfläche im Zeitraum 2002-2018

**Berlin, specific co2 emission with 2012 value as the reference**

Take the 2012 value of specific co2 emission as the base line. Plot the changes of each year with respect to this value.

`spez_co2_emission` contains the berlin specific co2 emissions.

```{r}
changeFrom2012 <- function(obj) {
  wert2012 <- obj$spez_co2[obj$abrechnungsjahr==2012]
  obj$delta2012 <- obj$spez_co2 - wert2012
  return(obj)
}
barPlot_delta2012 <- function(obj,ylabel=NULL,plot_title=NULL) {
  obj$abrechnungsjahr <- as.character(obj$abrechnungsjahr)
  require(ggplot2)
  return(
    ggplot(data=obj,aes(x=abrechnungsjahr,y=delta2012,fill=delta2012))+geom_bar(stat="identity")+scale_fill_gradient(
      low="green",high="red"
    )+theme(legend.position="none",axis.text.x=element_text(angle=45,hjust=1))+labs(x=" ",y=ylabel,title=plot_title)
  )
}
```

```{r}
#changeFrom2012(spez_co2_emission)
```

```{r}
barPlot_delta2012(changeFrom2012(spez_co2_emission),
                  ylabel = "kg/m2",
                  plot_title = changeCO2_to_CO_2("Spezifische CO2 Emissionen, Berlin, alle Wohngebäude, zentriert um 2012"))
```


```{r,results = showResults}
changeFrom2012(spez_co2_emission)
```



```{r,fig.width=2.5,fig.height=7}
createTableZentriertUm2012 <- function(obj,
                            headerName,
                            columnNames,
                            columnWidths,
                            columnsToRound=NULL,
                            roundOffTo=2) {
  require(gridExtra)
  require(grid)  
  names(obj) <- columnNames
  obj[, columnsToRound] <- data.frame(sapply(obj[, columnsToRound] , function(x) round(x,roundOffTo)))
  t0 <- ttheme_default()
  tab01 <- tableGrob(obj , theme=t0 , rows=NULL)
  header <- tableGrob(obj[1 , 1] , theme=t0, rows=NULL, cols=headerName)
  
  jn <- gtable_combine(header[1,],tab01,along=2)
  jn$widths <- columnWidths
  jn$layout[1:2,c("l","r")] <- list(1,ncol(obj))
  
  grid.newpage()
  grid.draw(jn)
  
}
createTableZentriertUm2012(changeFrom2012(spez_co2_emission)[,c("abrechnungsjahr","delta2012")],
            headerName = "Berlin, alle Wohngebäude,\nSpezifiscche CO2 Emissionen\nZentriert um 2012",
            columnNames =  c("Jahr","kg / q.m."),
            columnWidths = rep(1,2),
            columnsToRound = c("kg / q.m.")
)
```



```{r}
i_subsection <- i_subsection + 1
```

## `r i_section`.`r i_subsection` Emission pro Einwohner

```{r}
i_subsubsection <- 1
```


### `r i_section`.`r i_subsection`.`r i_subsubsection` Stadtbezirke, alle Wohngebäude, co2-Emission aus der Beheizung von Wohnraum pro Einwohner

```
bezirk_population <- read.csv2("D:/GITHUB_REPOS/co2emissions/Berlin/BezirkAnalysis/PopulationBezirke/BerlinBezirkPopulation.csv",stringsAsFactors = FALSE)
names(bezirk_population) <- c("bezirk",2002:2018)
#converting data from wide to long: http://www.cookbook-r.com/Manipulating_data/Converting_data_between_wide_and_long_format/
# look at the reshape2 option. id.vars has to be bezirk
require(reshape2)
bezirk_population <- melt(bezirk_population,id.vars = "bezirk")
#convert $variable and $value to numeric
bezirk_population$variable <- as.character(bezirk_population$variable)
bezirk_population$variable <- as.numeric(bezirk_population$variable)
bezirk_population$value <- gsub("\\.","",bezirk_population$value)
bezirk_population$value <- as.numeric(bezirk_population$value)
names(bezirk_population) <- c("bezirk","abrechnungsjahr","population")

bezirk_population$bezirk[ bezirk_population$bezirk=="Berlin-Mitte"] <- "mitte"
bezirk_population$bezirk[ bezirk_population$bezirk=="Charlottenburg Wilmersdorf"] <- "charlottenburg_wilmersdorf"
bezirk_population$bezirk[ bezirk_population$bezirk=="Friedrichshain - Kreuzberg"] <- "friedrichshain_kreuzberg"
bezirk_population$bezirk[ bezirk_population$bezirk=="Lichtenberg"] <- "lichtenberg"
bezirk_population$bezirk[ bezirk_population$bezirk=="Marzahn-Hellersdorf"] <- "marzahn_hellersdorf"
bezirk_population$bezirk[ bezirk_population$bezirk=="Neukölln"] <- "neukoelln"
bezirk_population$bezirk[ bezirk_population$bezirk=="Pankow"] <- "pankow"
bezirk_population$bezirk[ bezirk_population$bezirk=="Reinickendorf"] <- "reinickendorf"
bezirk_population$bezirk[ bezirk_population$bezirk=="Spandau"] <- "spandau"
bezirk_population$bezirk[ bezirk_population$bezirk=="Steglitz Zehlendorf"] <- "steglitz_zehlendorf"
bezirk_population$bezirk[ bezirk_population$bezirk=="Tempelhof-Schöneberg"] <- "tempelhof_schoeneberg"
bezirk_population$bezirk[ bezirk_population$bezirk=="Treptow-Köpenick"] <- "treptow_koepenick"
bezirk_population
dcast(bezirk_population , abrechnungsjahr~bezirk,value.var = "population")
```




from:	Johannes Hengstenberg <johanneshengstenberg@gmail.com>
to:	Bhaskar Kamble <kbhaskar.iitk@gmail.com>
date:	Jun 17, 2019, 7:46 PM
subject:	Population Data for the Bezirke


from:	Johannes Hengstenberg <johanneshengstenberg@gmail.com>
to:	Bhaskar Kamble <kbhaskar.iitk@gmail.com>
date:	Jun 16, 2019, 3:09 PM
subject:	Population of Berlin

Now you know the population, so can find per capita co2 emissions.
```{r}
source("D:/GITHUB_REPOS/co2emissions/Berlin/BezirkAnalysis/getBerlinBezirkPopulation.R")
bezirk_population <- getBerlinBezirkPopulation()
#bezirk_population
```

```{r}
bezirk_population <- getRowSums(bezirk_population , dropCols = "abrechnungsjahr")
#bezirk_population
```





```{r}
berlin_co2_percapita <- 1e6*berlin_co2_all$total / bezirk_population$total
#bezirk_co2_percapita$abrechnungsjahr <- 2002:2018
berlin_co2_percapita <- data.frame( abrechnungsjahr = 2002:2018 , co2_percapita = berlin_co2_percapita)
#berlin_co2_percapita
```

```{r}
points_line_lm(input_data = berlin_co2_percapita,
               xVar = "abrechnungsjahr",
               yVar = "co2_percapita",
               ymin=0,
               ymax=max(berlin_co2_percapita$co2_percapita),
               x_eq = 2010,
               y_eq = 500,
               size_eq = 4,
               plot_title = changeCO2_to_CO_2("Pro Kopf CO2 Emissionen in Berlin, alle Wohngebäude"),
               xlab = "Jahr",
               ylab = "kg")
```


```{r,results = showResults}
berlin_co2_percapita
```


```{r,fig.width=2.5,fig.height=7}
createTable(obj = berlin_co2_percapita,
            isHeader = TRUE,
            headerName = "Berlin, alle Wohngebäude, \nPro Kopf CO2 Emissionen",
            columnNames = c("Jahr","kilo t."),
            columnWidths = c(1,1),
            columnsToRound = "kilo t."
)
```


```{r}
i_subsubsection <- i_subsubsection + 1
```

### `r i_section`.`r i_subsection`.`r i_subsubsection`. Stadtbezirke, alle Wohngebäude, CO2-Emission aus der Beheizung von Wohnraum pro Einwohner

*One Graph: CO2 Emissions in kg/head. All 12 lines in a single plot.*

```{r}
#berlin_co2_all
```

```{r}
#bezirk_population
```


```{r}
berlin_bezirke_all_co2perhead <- 1e6*berlin_co2_all/bezirk_population
berlin_bezirke_all_co2perhead$abrechnungsjahr <- 2002:2018
#berlin_bezirke_all_co2perhead
```

```{r}
plot_reqdColumns(berlin_bezirke_all_co2perhead,
                 xVar = "abrechnungsjahr",
                 cols_to_plot = names(berlin_bezirke_all_co2perhead)[!(names(berlin_bezirke_all_co2perhead) %in% c("abrechnungsjahr","total"))],
                 yColsName = "Bezirk",
                 yVar = "co2 kg/head",
                 plot_title = changeCO2_to_CO_2("Pro Kopf CO2 Emissionen von Stadtbezirken, alle Wohngebäude"),
                 xlabel = "Jahr",
                 ylabel = "kg/Kopf")
```


```{r,fig.height=10,fig.width=10}
max_co2perhead_value <- max(berlin_bezirke_all_co2perhead[ , names(berlin_bezirke_all_co2perhead)[!(names(berlin_bezirke_all_co2perhead) %in% c("abrechnungsjahr","total"))]])
require(ggplot2)
g_co2perhead_bezirk <- list()
for (ii in 1:12) {
  g_co2perhead_bezirk[[ii]] <- points_line_lm(input_data = berlin_bezirke_all_co2perhead,
                                       xVar = "abrechnungsjahr",
                                       yVar = bezirk_list[ii],
                                       ymin=0,
                                       ymax=max_co2perhead_value,
                                       x_eq = 2010,
                                       y_eq = 0.5*max_co2perhead_value,
                                       size_eq = 4,
                                       plot_title = bezirk_name[ii],
                                       xlab = "Jahr",
                                       ylab = "kg/Kopf")
}
require(grid)
require(gridExtra)
grid.arrange(g_co2perhead_bezirk[[1]],g_co2perhead_bezirk[[2]],g_co2perhead_bezirk[[3]],g_co2perhead_bezirk[[4]],
             g_co2perhead_bezirk[[5]],g_co2perhead_bezirk[[6]],g_co2perhead_bezirk[[7]],g_co2perhead_bezirk[[8]],
             g_co2perhead_bezirk[[9]],g_co2perhead_bezirk[[10]],g_co2perhead_bezirk[[11]],g_co2perhead_bezirk[[12]],ncol=3)
```

```{r,results = showResults}
berlin_bezirke_all_co2perhead
```



```{r,fig.width=10,fig.height=7}
createTable(berlin_bezirke_all_co2perhead[,1:7],
            fontSize = 10,
            isHeader = TRUE,
            headerName = "Berlin, alle Wohngebäude, Pro Kopf CO2 Emissionen nach Bezirken (kg)",
            columnNames =  c("Jahr","Charlottenburg-\nWilmersdorf","Friedrichshain-\nKreuzberg","Lichtenberg","Marzahn-\nHellersdorf","Mitte","Neukölln"),
            columnWidths = rep(1,7),
            columnsToRound = c("Charlottenburg-\nWilmersdorf","Friedrichshain-\nKreuzberg","Lichtenberg","Marzahn-\nHellersdorf","Mitte","Neukölln")
)
```


```{r,fig.width=10,fig.height=7}
createTable(berlin_bezirke_all_co2perhead[ , c(1,8:13)],
            isHeader = TRUE,
            headerName = "Berlin, alle Wohngebäude, Pro Kopf CO2 Emissionen nach Bezirken (kg)",
            columnNames =  c("Jahr","Pankow","Reinickendorf","Spandau","Steglitz-\nZehlendorf","Tempelhof-\nSchöneberg","Treptow-\nKöpenick"),
            columnWidths = rep(1,7),
            columnsToRound = c("Pankow","Reinickendorf","Spandau","Steglitz-\nZehlendorf","Tempelhof-\nSchöneberg","Treptow-\nKöpenick")
)
```

```{r}
i_subsubsection <- i_subsubsection + 1
```

### `r i_section`.`r i_subsection`.`r i_subsubsection` Stadtbezirke, alle Wohngebäude, co2-Emission pro Einwohner aus der Beheizung von Wohnraum, 2002-2018, 2002=100 



```{r}
berlin_co2_percapita_2002as100 <- get2002as100(berlin_co2_percapita , "abrechnungsjahr")
```

```{r}
points_line_lm(input_data = berlin_co2_percapita_2002as100,
               xVar = "abrechnungsjahr",
               yVar = "co2_percapita",
               ymin=0,
               ymax=max(berlin_co2_percapita_2002as100$co2_percapita),
               x_eq = 2010,
               y_eq = 70,
               size_eq = 4,
               plot_title = changeCO2_to_CO_2("Pro Kopf CO2 Emissionen in Berlin, alle Wohngebäude, 2002 Wert = 100"),
               xlab = "Jahr",
               ylab = "kg")
```


```{r,results = showResults}
berlin_co2_percapita_2002as100
```

```{r,fig.width=2.5,fig.height=7}
createTable(obj = berlin_co2_percapita_2002as100,
            fontSize = 10,
            isHeader = TRUE,
            headerName = "Berlin, alle Wohngebäude,\nPro Kopf CO2 Emissionen\n(2002 Wert = 100)",
            columnNames = c("Jahr","Wert"),
            columnWidths = c(1,1),
            columnsToRound = "Wert"
)
```

```{r}
i_subsubsection <- i_subsubsection + 1
```

### `r i_section`.`r i_subsection`.`r i_subsubsection`. Stadtbezirke, alle Wohngebäude, CO2-Emission pro Einwohner aus der Beheizung von Wohnraum, 2002 - 2018, 2002 = 100

*One Graph: CO2 Emissions with 2002 value = 100 for each Bezirk. All 12 lines on the same plot.*

The following object, modify it

```{r}
#berlin_bezirke_all_co2perhead
```

```{r}
get_bezirk_prohead_2002As100 <- function(obj) {
   for (var in names(obj)) {
     wert2002 <- obj[[var]][obj$abrechnungsjahr == 2002]
     obj[[var]] <- obj[[var]]/wert2002
     obj$abrechnungsjahr <- 2002:2018
   }
  obj <- 100*obj
  obj$abrechnungsjahr <- 2002:2018
  return(obj)
}
bezirk_prohead_2002As100_all <- get_bezirk_prohead_2002As100(berlin_bezirke_all_co2perhead)
```


```{r}
plot_reqdColumns(bezirk_prohead_2002As100_all,
                 xVar = "abrechnungsjahr",
                 cols_to_plot = names(bezirk_prohead_2002As100_all)[!(names(bezirk_prohead_2002As100_all) %in% c("abrechnungsjahr","total"))],
                 yColsName = "Bezirk",
                 yVar = "co2 pro head, 2002=100",
                 xlabel="Jahr",
                 ylabel = NULL,
                 plot_title = changeCO2_to_CO_2("Pro Kopf CO2 Emissionen in Stadtbezirken, alle Wohngebäude, 2002 Wert = 100"))
```






```{r}
plot_bezirkeGridPlot <- function(obj,ylabel,regLine=TRUE) {
  max_y_val <- max(obj[ , names(obj)[!(names(obj) %in% c("abrechnungsjahr","total"))]])
  g_return <- list()
  require(ggplot2)
  for (ii in 1:12) {
    g_return[[ii]] <- points_line_lm(input_data = obj,
                                     xVar = "abrechnungsjahr",
                                     yVar = bezirk_list[ii],
                                     ymin=0,
                                     ymax=max_y_val,
                                     x_eq = 2010,
                                     y_eq = 0.5*max_y_val,
                                     size_eq = 4,
                                     plot_title = bezirk_name[ii],
                                     xlab = "Jahr",
                                     ylab = ylabel,
                                     regLine = regLine)
  }
  return(g_return)
}
```

```{r}
gg_co2perhead_2002As100 <- plot_bezirkeGridPlot(bezirk_prohead_2002As100_all,ylabel="")
```

```{r,fig.width=10,fig.height=10}
#gg_co2perhead_2002As100[[1]]
require(grid)
require(gridExtra)
grid.arrange(gg_co2perhead_2002As100[[1]],gg_co2perhead_2002As100[[2]],gg_co2perhead_2002As100[[3]],gg_co2perhead_2002As100[[4]],
             gg_co2perhead_2002As100[[5]],gg_co2perhead_2002As100[[6]],gg_co2perhead_2002As100[[7]],gg_co2perhead_2002As100[[8]],
             gg_co2perhead_2002As100[[9]],gg_co2perhead_2002As100[[10]],gg_co2perhead_2002As100[[11]],gg_co2perhead_2002As100[[12]],ncol=3)
```


```{r,results = showResults}
bezirk_prohead_2002As100_all
```


```{r,fig.width=10,fig.height=7}
createTable(bezirk_prohead_2002As100_all[,1:7],
            fontSize = 10,
            isHeader = TRUE,
            headerName = "Berlin, alle Wohngebäude, Pro Kopf CO2 Emissionen nach Bezirken, 2002 Wert = 100",
            columnNames =  c("Jahr","Charlottenburg-\nWilmersdorf","Friedrichshain-\nKreuzberg","Lichtenberg","Marzahn-\nHellersdorf","Mitte","Neukölln"),
            columnWidths = rep(1,7),
            columnsToRound = c("Charlottenburg-\nWilmersdorf","Friedrichshain-\nKreuzberg","Lichtenberg","Marzahn-\nHellersdorf","Mitte","Neukölln")
)
```



```{r,fig.width=10,fig.height=7}
createTable(bezirk_prohead_2002As100_all[,c(1,8:13)],
            fontSize = 10,
            isHeader = TRUE,
            headerName = "Berlin, alle Wohngebäude, Pro Kopf CO2 Emissionen nach Bezirken, 2002 Wert = 100",
            columnNames =  c("Jahr","Pankow","Reinickendorf","Spandau","Steglitz-\nZehlendorf","Tempelhof-\nSchöneberg","Treptow-\nKöpenick"),
            columnWidths = rep(1,7),
            columnsToRound = c("Pankow","Reinickendorf","Spandau","Steglitz-\nZehlendorf","Tempelhof-\nSchöneberg","Treptow-\nKöpenick")
)
```


```{r}
i_subsubsection <- i_subsubsection + 1
```

### `r i_section`.`r i_subsection`.`r i_subsubsection` Stadtbezirke, alle Wohngebäude, co2-Emission aus der Beheizung von Wohnraum pro Einwohner, Niveau im Jahr 2018 in t/Einwohner






```{r}
bezirk_co2_percapita <- 1e6*berlin_co2_all/bezirk_population
bezirk_co2_percapita$abrechnungsjahr <- 2002:2018
#bezirk_co2_percapita
```



```{r}
bezirk_co2_percapita_linear <- linearizer(bezirk_co2_percapita,dropCols = NULL , xVar = "abrechnungsjahr")
#bezirk_co2_percapita_linear
```



```{r}
bezirk_co2_percapita_linear_2018 <- bezirk_co2_percapita_linear[bezirk_co2_percapita_linear$abrechnungsjahr==2018 , ]
bezirk_co2_percapita_linear_2018 <- as.data.frame(t(bezirk_co2_percapita_linear_2018))
bezirk_co2_percapita_linear_2018$bezirk <- row.names(bezirk_co2_percapita_linear_2018)
names(bezirk_co2_percapita_linear_2018) <- c("wert","bezirk")
bezirk_co2_percapita_linear_2018 <- bezirk_co2_percapita_linear_2018[bezirk_co2_percapita_linear_2018$bezirk!="abrechnungsjahr" , ]
bezirk_co2_percapita_linear_2018 <- bezirk_co2_percapita_linear_2018[bezirk_co2_percapita_linear_2018$bezirk!="total" , ]
#bezirk_co2_percapita_linear_2018
```

```
bezirk_co2_percapita_linear_2018$bezirk <- factor(
      bezirk_co2_percapita_linear_2018$bezirk , 
      levels = bezirk_co2_percapita_linear_2018$bezirk[order(bezirk_co2_percapita_linear_2018$wert)])
ggplot(data=bezirk_co2_percapita_linear_2018,aes(x=bezirk,y=wert))+geom_bar(stat="identity")+coord_flip()
```


```{r}
plot_co2perhead_2018 <- function(obj,
                                 ylabel = NULL,
                                 plot_title = NULL) {
  obj$bezirk <- get_BezirkNames(obj$bezirk)
  obj$bezirk <- factor(obj$bezirk , levels = obj$bezirk[order(obj$wert)])
  return(
    ggplot(data=obj,aes(x=bezirk,y=wert,fill=wert))+geom_bar(stat="identity")+theme(legend.position="none",axis.text.x=element_text(angle=45,hjust=1))+labs(x="",y=ylabel,title=plot_title)+scale_fill_gradient(
  low="green",high="red"
)
  )
}
plot_co2perhead_2018(bezirk_co2_percapita_linear_2018,
                     ylabel = "kg",
                     plot_title = changeCO2_to_CO_2("CO2 Emissionen pro Einwohner in Stadtbezirken 2018, alle Wohngebäude"))
```


```{r,results = showResults}
bezirk_co2_percapita_linear_2018
```

```{r,fig.width=3.5,fig.height=7}
createTable2018(obj = bezirk_co2_percapita_linear_2018[, c("bezirk","wert")],
            headerName = "Bezirke, alle Wohngebäude,\npro Kopf CO2 Emissionen (2018)",
            columnNames = c("Bezirk","kg"),
            columnWidths = c(2,1),
            columnsToRound = "kg"
)
```


```{r}
i_subsubsection <- i_subsubsection + 1
```

### `r i_section`.`r i_subsection`.`r i_subsubsection` Stadtbezirke, alle Wohngebäude, co2-Emission aus der Beheizung von Wohnraum pro Einwohner, Veränderung 2002/2018 in Prozent


*(Zwei Grafiken: absolute values and percentage values of change compared to 2002 and 2018 values as grouped bar charts.)
Group barchart of only 2002 and 2018 values for each city district - either absolute values and percentage.*

Use `bezirk_co2_percapita_linear`. This is the linear version of `bezirk_co2_percapita`, which is the same as `berlin_bezirke_all_co2perhead`.

```{r}
#bezirk_co2_percapita_linear
```



```{r}
is_2002_or_2018 <- bezirk_co2_percapita_linear$abrechnungsjahr==2002 |
  bezirk_co2_percapita_linear$abrechnungsjahr==2018

bezirk_co2_percapita_linear_20022018 <- bezirk_co2_percapita_linear[ is_2002_or_2018 , ]
#bezirk_co2_percapita_linear_20022018
```

```{r}
require(reshape2)
data_long <- melt(bezirk_co2_percapita_linear_20022018,id.vars="abrechnungsjahr")
names(data_long) <- c("abrechnungsjahr","bezirk","wert")
data_long <- data_long[ data_long$bezirk!="total" , ]
```

```{r}
plot_groupBar <- function(obj,yVar,xlabel=NULL,ylabel=NULL,plot_title=NULL) {
  obj$bezirk <- get_BezirkNames(as.character(obj$bezirk))
  obj$abrechnungsjahr <- as.factor(as.character(obj$abrechnungsjahr))  
  return(
    ggplot(obj , aes(x=bezirk,y=get(yVar),fill=abrechnungsjahr))+geom_bar(stat="identity", position=position_dodge()
    )+ scale_fill_discrete(name="Jahr") +theme(axis.text.x=element_text(angle=45,hjust=1))+labs(x=" ",
                                                                                                y=ylabel,
                                                                                                title=plot_title)
  )
}
plot_groupBar(data_long,
              "wert",
              NULL,
              "kg",
              changeCO2_to_CO_2("CO2 Emissionen pro Einwohner, 2002 und 2018, alle Wohngebäude"))
```

```{r}
plot_groupBarPercent <- function(obj,
                                 xlabel = NULL,
                                 ylabel = NULL,
                                 plot_title = NULL) {
  values2002 <- obj$wert[obj$abrechnungsjahr == 2002]
  obj$percentchange <- rep(values2002, each = 2)
  obj$percentchange <- 100*obj$wert/obj$percentchange
  g_return <- plot_groupBar(obj,"percentchange",xlabel=xlabel,ylabel=ylabel,plot_title=plot_title)
  return(g_return)
}
```



```{r}
plot_groupBarPercent(data_long,
                     xlabel=NULL,
                     ylabel = NULL,
                     plot_title = changeCO2_to_CO_2("pro Kopf CO2 Emissionen 2018, 2002 Wert = 100"))
```

```{r,results = showResults}
data_long
```

```{r,results = showResults}
require(reshape2)
data_wide <- dcast(data_long , bezirk ~ abrechnungsjahr , value.var = "wert")
data_wide$bezirk <- as.character(data_wide$bezirk)
data_wide
```

```{r,fig.width=6,fig.height=5}
createTable20022018 <- function(obj,
                            headerName,
                            columnNames,
                            columnWidths,
                            columnsToRound=NULL,
                            roundOffTo=2) {
  require(gridExtra)
  require(grid)  
  names(obj) <- columnNames
  obj$Bezirk <- get_BezirkNames(obj$Bezirk)
  obj[, columnsToRound] <- data.frame(sapply(obj[, columnsToRound] , function(x) round(x,roundOffTo)))
  t0 <- ttheme_default()
  tab01 <- tableGrob(obj , theme=t0 , rows=NULL)
  header <- tableGrob(obj[1 , 1] , theme=t0, rows=NULL, cols=headerName)
  
  jn <- gtable_combine(header[1,],tab01,along=2)
  jn$widths <- columnWidths
  jn$layout[1:2,c("l","r")] <- list(1,ncol(obj))
  
  grid.newpage()
  grid.draw(jn)
  
}

createTable20022018(data_wide,
                    headerName = "Bezirke, Pro Kopf CO2 Emissionen, 2002 und 2018 Werte (kg)",
                    columnNames = c("Bezirk","2002","2018"),
                    columnWidths = c(3,2,2),
                    columnsToRound = c("2002","2018"))
```


```{r}
i_subsection <- i_subsection + 1
```

## `r i_section`.`r i_subsection` Prognose

* Do the x + I(x^2) analysis.

```{r}
i_subsubsection <- 1
```

### `r i_section`.`r i_subsection`.`r i_subsubsection` Berlin, alle Wohngebäude, Prognose der co2-Emission aus Beheizung 2019-2030 in Mio. t (Trend Polynom 2. Grades)

```{r}
#berlin_co2_all
quadmodel <- lm(total~abrechnungsjahr+I(abrechnungsjahr^2),data=berlin_co2_all)
from2002_till_2030 <- data.frame(abrechnungsjahr=2002:2030)
prognose <- data.frame(abrechnungsjahr = 2002:2030 , pred = as.numeric(predict(quadmodel,newdata=from2002_till_2030)))
ggplot(prognose , aes(x=abrechnungsjahr , y = pred))+geom_point()
```

```{r}
prognose
```


```{r}
i_subsection <- i_subsection + 1
```

## `r i_section`.`r i_subsection` Diskussion


```{r}
i_section <- i_section+1
i_subsection <- 1
i_subsubsection <- 1
```

# `r i_section`. Alle Stadtbezirke, co2-emission aus Beheizung, 1-2 Familiengebäude

## `r i_section`.`r i_subsection` Absolute Zahlen

### Sample Size

```{r}
require(ggplot2)
ggplot(berlin_sample_size$SFH) + geom_point(aes(x=abrechnungsjahr,y=total))+labs(x="Jahr",y="Stichprobengröße",title="Berlin, 1-2 Familiengebäude")+scale_x_continuous(breaks=seq(2002,2018,2))
```


```{r,fig.width=2.5,fig.height=7}
createTable(obj = berlin_sample_size$SFH[,c("abrechnungsjahr","total")],
            fontSize = 10,
            isHeader = TRUE,
            headerName = "Berlin, 1-2 Familiengebäude,\nStichprobengröße",
            columnNames = c("Jahr","N"),
            columnWidths = c(1,1),
            addColTotals = TRUE)
```

### `r i_section`.`r i_subsection`.`r i_subsubsection` Berlin, 1-2 Familiengebäude, co2-Emission aus der Beheizung von Wohnraum 2002-2018 in 1.000 t

```{r}
#alle_bezirke_co2$sfh
```

```{r}
berlin_co2_sfh <- getRowSums(alle_bezirke_co2$sfh , dropCols = "abrechnungsjahr")
#berlin_co2_sfh
```

```{r}
points_line_lm(input_data = berlin_co2_sfh,
               xVar = "abrechnungsjahr",
               yVar = "total",
               ymin = 0,
               ymax = max(berlin_co2_sfh$total),
               x_eq = 2010,
               y_eq = 700,
               size_eq = 4,
               plot_title = changeCO2_to_CO_2("CO2 Emissionen in Berlin, 1-2 Familiengebäude"),
               xlab = "Jahr",
               ylab = "kilo t.")
```

```{r,results = showResults}
berlin_co2_sfh[ , c("abrechnungsjahr" , "total")]
```

```{r,fig.width=7,fig.height=7}
#https://stackoverflow.com/questions/43714570/add-superscript-in-table-using-tablegrob
#https://r.789695.n4.nabble.com/Transferring-commas-in-character-vector-to-expression-td4670987.html
#https://groups.google.com/forum/m/#!msg/ggplot2/vga0PKjMBCo/5mH4sobYykkJ
createTable(obj = berlin_co2_sfh[, c("abrechnungsjahr","total")],
            fontSize = 10,
            isHeader = TRUE,
            headerName = "Berlin~1-2~Familiengebäude~CO[2]~Emissionen:~No~commas~No~newlines.",
            columnNames = c("Jahr","kilo t."),
            columnWidths = c(1,1),
            columnsToRound = "kilo t.",
            parseHeader = TRUE
)
```

* Now split by ET

```{r}
co2_sfh_allebezirke_byET <- co2_allebezirke_byET$sfh
#co2_sfh_allebezirke_byET
```

```{r}
co2_sfh_allebezirke_byET_cumsums <- getCumSums(obj=co2_sfh_allebezirke_byET , dropCols=c("abrechnungsjahr","total"))
#co2_all_allebezirke_byET_cumsums
plot_byET(co2_sfh_allebezirke_byET_cumsums , xlabel = "Jahr" , ylabel = "kilo t." , plottitle = changeCO2_to_CO_2("CO2 Emissionen in Berlin, 1-2 Familiengebäude, nach Energiträger"))
```

```{r,results = showResults}
co2_sfh_allebezirke_byET
```

```{r,fig.width=10,fig.height=7}
createTable(co2_sfh_allebezirke_byET,
            fontSize = 10,
            isHeader = TRUE,
            headerName = "Berlin, 1-2 Familiengebäude, CO2 Emissionen nach Energieträgern (kilo t.)",
            columnNames =  c("Jahr","Erdgas","Wärme","Flüssiggas","Heizöl","Holzpellets","Strom","Gesamt"),
            columnWidths = rep(1,8),
            columnsToRound = c("Erdgas","Wärme","Flüssiggas","Heizöl","Holzpellets","Strom","Gesamt")
)
```



```{r}
i_subsubsection <- i_subsubsection+1
```

### `r i_section`.`r i_subsection`.`r i_subsubsection` Stadtbezirke, 1-2 Familiengebäude, co2-emissionen aus der Beheizung von Wohnraum 2002-2018 summiert in 1.000 t

* Here co2 emissions split by the bezirke

```{r}
berlin_co2_sfh_cumsums <- getCumSums(obj=berlin_co2_sfh , dropCols=c("abrechnungsjahr","total"))
plot_byBezirke(berlin_co2_sfh_cumsums , xlabel = "Jahr" , ylabel = "kilo t." , plottitle=changeCO2_to_CO_2("CO2 Emissionen in Berlin, 1-2 Familiengebäude, nach Bezirk"))
```

```{r,results = showResults}
berlin_co2_sfh
```

```{r,fig.width=10,fig.height=7}
createTable(berlin_co2_sfh[ , 1:7],
            fontSize = 10,
            isHeader = TRUE,
            headerName = "Berlin, 1-2 Familiengebäude, CO2 Emissionen nach Bezirken (kilo t.)",
            columnNames =  c("Jahr","Charlottenburg-\nWilmersdorf","Friedrichshain-\nKreuzberg","Lichtenberg","Marzahn-\nHellersdorf","Mitte","Neukölln"),
            columnWidths = rep(1,7),
            columnsToRound = c("Charlottenburg-\nWilmersdorf","Friedrichshain-\nKreuzberg","Lichtenberg","Marzahn-\nHellersdorf","Mitte","Neukölln")
)
```

```{r,fig.width=10,fig.height=7}
createTable(berlin_co2_sfh[ , c(1,8:13)],
            fontSize = 10,
            isHeader = TRUE,
            headerName = "Berlin, 1-2 Familiengebäude, CO2 Emissionen nach Bezirken (kilo t.)",
            columnNames =  c("Jahr","Pankow","Reinickendorf","Spandau","Steglitz-\nZehlendorf","Tempelhof-\nSchöneberg","Treptow-\nKöpenick"),
            columnWidths = rep(1,7),
            columnsToRound = c("Pankow","Reinickendorf","Spandau","Steglitz-\nZehlendorf","Tempelhof-\nSchöneberg","Treptow-\nKöpenick")
)
```

```{r}
i_subsubsection <- i_subsubsection+1
```

### `r i_section`.`r i_subsection`.`r i_subsubsection` Stadtbezirke, 1-2 Familiengebäude, co2-emissionen aus der Beheizung von Wohnraum 2002-2018 in Prozent

```{r}
co2_sfh_allebezirke_byET_prop <- find_proportions(co2_sfh_allebezirke_byET , drop_cols = c("abrechnungsjahr","total"))
co2_sfh_allebezirke_byET_prop_cumsums <- getCumSums(obj=co2_sfh_allebezirke_byET_prop , dropCols = "abrechnungsjahr")
plot_byET(co2_sfh_allebezirke_byET_prop_cumsums,xlabel = "Jahr" , ylabel = "Anteile in %" , plottitle = changeCO2_to_CO_2("CO2 Emissionen in Berlin, 1-2 Familiengebäude, Anteile nach Energieträgern"))
```


```{r,results = showResults}
co2_sfh_allebezirke_byET_prop
```

```{r,fig.width=8.75,fig.height=7}
createTable(co2_sfh_allebezirke_byET_prop,
            fontSize = 10,
            isHeader = TRUE,
            headerName = "Berlin, 1-2 Familiengebäude, CO2 Emissionen, Anteile nach Energieträgern (%)",
            columnNames =  c("Erdgas","Wärme","Flüssiggas","Heizöl","Holzpellets","Strom","Jahr"),
            columnWidths = rep(1,7),
            columnsToRound = c("Erdgas","Wärme","Flüssiggas","Heizöl","Holzpellets","Strom")
)
```

```{r}
berlin_co2_sfh_prop <- find_proportions(berlin_co2_sfh,drop_cols=c("abrechnungsjahr","total"))
berlin_co2_sfh_prop_cumsums <- getCumSums(berlin_co2_sfh_prop,dropCols="abrechnungsjahr")
plot_byBezirke(berlin_co2_sfh_prop_cumsums,xlabel = "Jahr" , ylabel = "Anteile in %" , plottitle = changeCO2_to_CO_2("CO2 Emissionen in Berlin, 1-2 Familiengebäude, Anteile nach Bezirken"))
```

```{r,results = showResults}
berlin_co2_sfh_prop
```


```{r,fig.width=10,fig.height=7}
createTable(berlin_co2_sfh_prop[ , c(1:6,13)],
            fontSize = 10,
            isHeader = TRUE,
            headerName = "Berlin, 1-2 Familiengebäude, CO2 Emissionen, Anteile nach Bezirken (%)",
            columnNames =  c("Charlottenburg-\nWilmersdorf","Friedrichshain-\nKreuzberg","Lichtenberg","Marzahn-\nHellersdorf","Mitte","Neukölln","Jahr"),
            columnWidths = rep(1,7),
            columnsToRound = c("Charlottenburg-\nWilmersdorf","Friedrichshain-\nKreuzberg","Lichtenberg","Marzahn-\nHellersdorf","Mitte","Neukölln")
)
```

```{r,fig.width=10,fig.height=7}
createTable(berlin_co2_sfh_prop[ , c(7:12,13)],
            fontSize = 10,
            isHeader = TRUE,
            headerName = "Berlin, 1-2 Familiengebäude, CO2 Emissionen, Anteile nach Bezirken (%)",
            columnNames =  c("Pankow","Reinickendorf","Spandau","Steglitz-\nZehlendorf","Tempelhof-\nSchöneberg","Treptow-\nKöpenick","Jahr"),
            columnWidths = rep(1,7),
            columnsToRound = c("Pankow","Reinickendorf","Spandau","Steglitz-\nZehlendorf","Tempelhof-\nSchöneberg","Treptow-\nKöpenick")
)
```

```{r}
i_subsubsection <- i_subsubsection+1
```

### `r i_section`.`r i_subsection`.`r i_subsubsection` Stadtbezirke, 1-2 Familiengebäude, co2-emissionen aus der Beheizung von Wohnraum 2002-2018 in 1.000 t

**BOOKMARK**
```{r}
plot_reqdColumns(berlin_co2_sfh,
                 xVar = "abrechnungsjahr",
                 cols_to_plot = names(berlin_co2_sfh)[!(names(berlin_co2_sfh) %in% c("abrechnungsjahr","total"))],
                 yColsName = "Bezirk",
                 yVar = "CO2 Emissions",
                 plot_title = changeCO2_to_CO_2("CO2 Emissionen von Stadtbezirken, 1-2 Familiengebäude"),
                 xlabel = "Jahr",
                 ylabel = "kilo t.")
```


```{r,fig.height=10,fig.width=10}
gg_co2_sfh <- plot_bezirkeGridPlot(berlin_co2_sfh,ylabel="kilo t.")
require(grid)
require(gridExtra)
grid.arrange(gg_co2_sfh[[1]],gg_co2_sfh[[2]],gg_co2_sfh[[3]],gg_co2_sfh[[4]],
             gg_co2_sfh[[5]],gg_co2_sfh[[6]],gg_co2_sfh[[7]],gg_co2_sfh[[8]],
             gg_co2_sfh[[9]],gg_co2_sfh[[10]],gg_co2_sfh[[11]],gg_co2_sfh[[12]],ncol=3)
```

```{r,results = showResults}
berlin_co2_sfh
```

```{r,fig.width=10,fig.height=7}
createTable(berlin_co2_sfh[ , 1:7],
            fontSize = 10,
            isHeader = TRUE,
            headerName = "Berlin, 1-2 Familiengebäude, CO2 Emissionen nach Bezirken (kilo t.)",
            columnNames =  c("Jahr","Charlottenburg-\nWilmersdorf","Friedrichshain-\nKreuzberg","Lichtenberg","Marzahn-\nHellersdorf","Mitte","Neukölln"),
            columnWidths = rep(1,7),
            columnsToRound = c("Charlottenburg-\nWilmersdorf","Friedrichshain-\nKreuzberg","Lichtenberg","Marzahn-\nHellersdorf","Mitte","Neukölln")
)
```

```{r,fig.width=10,fig.height=7}
createTable(berlin_co2_sfh[ , c(1,8:13)],
            fontSize = 10,
            isHeader = TRUE,
            headerName = "Berlin, 1-2 Familiengebäude, CO2 Emissionen nach Bezirken (kilo t.)",
            columnNames =  c("Jahr","Pankow","Reinickendorf","Spandau","Steglitz-\nZehlendorf","Tempelhof-\nSchöneberg","Treptow-\nKöpenick"),
            columnWidths = rep(1,7),
            columnsToRound = c("Pankow","Reinickendorf","Spandau","Steglitz-\nZehlendorf","Tempelhof-\nSchöneberg","Treptow-\nKöpenick")
)
```


```{r}
i_subsubsection <- i_subsubsection+1
```

### `r i_section`.`r i_subsection`.`r i_subsubsection` Stadtbezirke, 1-2 Familiengebäude, co2-emissionen aus der Beheizung von Wohnraum 2002-2018, Veränderung in Prozent

**(CO2 emitted by a bezirk for a particular year - Average CO2 emitted by a bezirk in particular year)/(Average CO2 emitted by a bezirk in particular year) times 100**

```{r}
berlin_co2_sfh_devFromMean <- getDeviationsFromMean(berlin_co2_sfh,
                                                    xVar = "abrechnungsjahr",
                                                    colsToAvgOver = names(berlin_co2_sfh)[
                                                      !(names(berlin_co2_sfh
                                                              ) %in% c("abrechnungsjahr","total"))]
)
```

```{r}
ymin <- min(berlin_co2_sfh_devFromMean[ , 
                                        names(berlin_co2_sfh_devFromMean)[
                                          !(names(berlin_co2_sfh_devFromMean) %in% c("abrechnungsjahr",
                                                                                     "meanVal"))
                                                ]])
ymax <- max(berlin_co2_sfh_devFromMean[ , 
                                        names(berlin_co2_sfh_devFromMean)[
                                          !(names(berlin_co2_sfh_devFromMean) %in% c("abrechnungsjahr",
                                                                                     "meanVal"))
                                                ]])
#plotDevFromMean(berlin_co2_all_devFromMean,"abrechnungsjahr","mitte",yMin=yMin,yMax=yMax)
g_co2dev_bezirk <- list()
for (ii in 1:12) {
  g_co2dev_bezirk[[ii]] <- plotDevFromMean(input_data = berlin_co2_sfh_devFromMean,
                                       xVar = "abrechnungsjahr",
                                       yVar = bezirk_list[ii],
                                       ymin=ymin,
                                       ymax=ymax,
                                       ylabel="Abweichung vom Mittelwert (%)",
                                       plot_title = bezirk_name[ii])
}
```

```{r,fig.width=10,fig.height=10}
require(grid)
require(gridExtra)
grid.arrange(g_co2dev_bezirk[[1]],g_co2dev_bezirk[[2]],g_co2dev_bezirk[[3]],g_co2dev_bezirk[[4]],
             g_co2dev_bezirk[[5]],g_co2dev_bezirk[[6]],g_co2dev_bezirk[[7]],g_co2dev_bezirk[[8]],
             g_co2dev_bezirk[[9]],g_co2dev_bezirk[[10]],g_co2dev_bezirk[[11]],g_co2dev_bezirk[[12]],ncol=3)
```

```{r,results = showResults}
berlin_co2_sfh_devFromMean
```

```{r,fig.width=10,fig.height=7}
createTable(berlin_co2_sfh_devFromMean[ , c(1:7)],
            fontSize = 10,
            isHeader = TRUE,
            headerName = "Berlin, 1-2 Familiengebäude, CO2 Emissionen nach Bezirken, Abweichung vom jährlichen Mittelwert (%)",
            columnNames =  c("Jahr","Charlottenburg-\nWilmersdorf","Friedrichshain-\nKreuzberg","Lichtenberg","Marzahn-\nHellersdorf","Mitte","Neukölln"),
            columnWidths = rep(1,7),
            columnsToRound = c("Charlottenburg-\nWilmersdorf","Friedrichshain-\nKreuzberg","Lichtenberg","Marzahn-\nHellersdorf","Mitte","Neukölln")
)
```

```{r,fig.width=10,fig.height=7}
createTable(berlin_co2_sfh_devFromMean[ , c(1,8:13)],
            fontSize = 10,
            isHeader = TRUE,
            headerName = "Berlin, 1-2 Familiengebäude, CO2 Emissionen nach Bezirken, Abweichung vom jährlichen Mittelwert (%)",
            columnNames =  c("Jahr","Pankow","Reinickendorf","Spandau","Steglitz-\nZehlendorf","Tempelhof-\nSchöneberg","Treptow-\nKöpenick"),
            columnWidths = rep(1,7),
            columnsToRound = c("Pankow","Reinickendorf","Spandau","Steglitz-\nZehlendorf","Tempelhof-\nSchöneberg","Treptow-\nKöpenick")
)
```

```{r}
i_subsubsection <- i_subsubsection+1
```

### `r i_section`.`r i_subsection`.`r i_subsubsection` Stadtbezirke, 1-2 Familiengebäude, Veränderung der co2-emissionen aus der Beheizung von Wohnraum 2002-2018 in Prozent

*Skip this

```{r}
i_subsubsection <- 1
i_subsection <- i_subsection+1
```


## `r i_section`.`r i_subsection`. Flächenbezug

### `r i_section`.`r i_subsection`.`r i_subsubsection` Berlin, 1-2 Familiengebäude, flächenbezogene CO2-Emission aus der Beheizung von Wohnraum 2002 - 2018 in kg/m2[AN]

```{r}
bezirk_areas_sfh$abrechnungsjahr <- 2002:2018
#bezirk_areas_sfh
```


```{r}
spz_co2_sfh <- 1e6*berlin_co2_sfh$total/bezirk_areas_sfh$total
spez_co2_sfh <- data.frame(abrechnungsjahr=2002:2018 , spez_co2 = spz_co2_sfh )

points_line_lm(input_data = spez_co2_sfh,
               xVar = "abrechnungsjahr",
               yVar = "spez_co2",
               ymin=0,
               ymax=max(spez_co2_sfh$spez_co2),
               x_eq = 2010,
               y_eq = 35,
               size_eq = 4,
               plot_title = changeCO2_to_CO_2("Spezifische CO2 Emissionen in Berlin, 1-2 Familiengebäude"),
               xlab = "Jahr",
               ylab = "kg/qm")
```

```{r,results = showResults}
spez_co2_sfh
```

```{r,fig.width=2.5,fig.height=7}
createTable(obj = spez_co2_sfh[, c("abrechnungsjahr","spez_co2")],
            fontSize = 10,
            isHeader = TRUE,
            headerName = "Berlin, 1-2 Familiengebäude, \nSpezifische CO2 Emissionen",
            columnNames = c("Jahr","kg / q.m."),
            columnWidths = c(1,1),
            columnsToRound = "kg / q.m."
)
```

```{r}
i_subsubsection <- i_subsubsection+1
```

### `r i_section`.`r i_subsection`.`r i_subsubsection`. Stadtbezirke, 1-2 Familiengebäude, flächenbezogene CO2-Emission aus Beheizung von Wohnraum 2002 - 2008 in kg/m2[AN]

```{r}
bezirke_spez_co2_sfh <- 1e6*berlin_co2_sfh/bezirk_areas_sfh
bezirke_spez_co2_sfh$abrechnungsjahr <- 2002:2018
```



```{r}
plot_reqdColumns(bezirke_spez_co2_sfh,
                 xVar = "abrechnungsjahr",
                 cols_to_plot = names(bezirke_spez_co2_sfh)[!(names(bezirke_spez_co2_sfh) %in% c("abrechnungsjahr","total"))],
                 yColsName = "Bezirk",
                 yVar = "CO2 Emissions in kg/m2",
                 xlabel = "Jahr",
                 ylabel = "kg / qm",
                 plot_title = changeCO2_to_CO_2("Spezifische CO2 Emissionen von Stadtbezirken, 1-2 Familiengebäude"))
```


```{r,fig.width=10,fig.height=10}
reqdCols <- names(bezirke_spez_co2_sfh)[!(names(bezirke_spez_co2_sfh) %in% c("abrechnungsjahr" , "total"))]
ymax <- max(bezirke_spez_co2_sfh [ , reqdCols])
g_co2spez_bezirk <- list()
for (ii in 1:12) {
  g_co2spez_bezirk[[ii]] <- points_line_lm(input_data = bezirke_spez_co2_sfh,
                                       xVar = "abrechnungsjahr",
                                       yVar = bezirk_list[ii],
                                       ymin=0,
                                       ymax=ymax,
                                       x_eq = 2010,
                                       y_eq = 0.5*ymax,
                                       size_eq = 4,
                                       plot_title = bezirk_name[ii],
                                       xlab = "Jahr",
                                       ylab = "kg/qm")
}
require(grid)
require(gridExtra)
grid.arrange(g_co2spez_bezirk[[1]],g_co2spez_bezirk[[2]],g_co2spez_bezirk[[3]],g_co2spez_bezirk[[4]],
             g_co2spez_bezirk[[5]],g_co2spez_bezirk[[6]],g_co2spez_bezirk[[7]],g_co2spez_bezirk[[8]],
             g_co2spez_bezirk[[9]],g_co2spez_bezirk[[10]],g_co2spez_bezirk[[11]],g_co2spez_bezirk[[12]],ncol=3)
```

```{r,results = showResults}
bezirke_spez_co2_sfh
```


```{r,fig.width=10,fig.height=7}
createTable(bezirke_spez_co2_sfh[ , c(1:7)],
            fontSize = 10,
            isHeader = TRUE,
            headerName = "Berlin, 1-2 Familiengebäude, spezifische CO2 Emissionen (kg / q.m.)",
            columnNames =  c("Jahr","Charlottenburg-\nWilmersdorf","Friedrichshain-\nKreuzberg","Lichtenberg","Marzahn-\nHellersdorf","Mitte","Neukölln"),
            columnWidths = rep(1,7),
            columnsToRound = c("Charlottenburg-\nWilmersdorf","Friedrichshain-\nKreuzberg","Lichtenberg","Marzahn-\nHellersdorf","Mitte","Neukölln")
)
```

```{r,fig.width=10,fig.height=7}
createTable(bezirke_spez_co2_sfh[ , c(1,8:13)],
            fontSize = 10,
            isHeader = TRUE,
            headerName = "Berlin, 1-2 Familiengebäude, spezifische CO2 Emissionen (kg / q.m.)",
            columnNames =  c("Jahr","Pankow","Reinickendorf","Spandau","Steglitz-\nZehlendorf","Tempelhof-\nSchöneberg","Treptow-\nKöpenick"),
            columnWidths = rep(1,7),
            columnsToRound = c("Pankow","Reinickendorf","Spandau","Steglitz-\nZehlendorf","Tempelhof-\nSchöneberg","Treptow-\nKöpenick")
)
```


```{r}
i_subsubsection <- i_subsubsection+1
```

### `r i_section`.`r i_subsection`.`r i_subsubsection`. Stadtbezirke, 1-2 Familiengebäude, flächenbezogene CO2-Emission aus der Beheizung von Wohnraum im Jahr 2018 in kg/m2[AN]

**2018 values for the specific CO2 emission in each bezirk**



```{r}
bezirke_spez_co2_sfh_linear <- linearizer(bezirke_spez_co2_sfh , dropCols = NULL , xVar = "abrechnungsjahr")
```

```{r}
#bezirke_spez_co2_sfh_linear
```


```{r}
bezirke_spez_co2_sfh_linear_2018 <- bezirke_spez_co2_sfh_linear[bezirke_spez_co2_sfh_linear$abrechnungsjahr==2018 , ]
bezirke_spezco2_sfh_linear_2018 <- as.data.frame(t(bezirke_spez_co2_sfh_linear_2018))
bezirke_spezco2_sfh_linear_2018$bezirk <- row.names(bezirke_spezco2_sfh_linear_2018)
names(bezirke_spezco2_sfh_linear_2018) <- c("wert","bezirk")
bezirke_spezco2_sfh_linear_2018 <- bezirke_spezco2_sfh_linear_2018[bezirke_spezco2_sfh_linear_2018$bezirk!="abrechnungsjahr" , ]
bezirke_spezco2_sfh_linear_2018 <- bezirke_spezco2_sfh_linear_2018[bezirke_spezco2_sfh_linear_2018$bezirk!="total" , ]
#bezirke_spezco2_sfh_linear_2018
```

```{r}
plot_spezCO2_2018(obj = bezirke_spezco2_sfh_linear_2018 , 
                  plot_title = changeCO2_to_CO_2("Spezifische CO2 Emissionen 2018, 1-2 Familiengebäude"))
```


```{r,results = showResults}
bezirke_spezco2_sfh_linear_2018
```

```{r,fig.width=3.5,fig.height=5}
createTable2018(obj = bezirke_spezco2_sfh_linear_2018[, c("bezirk","wert")],
            headerName = "Berlin, 1-2 Familingebäude,\nCO2 Emissionen (2018)",
            columnNames = c("Bezirk","kg / q.m."),
            columnWidths = c(2,1),
            columnsToRound = "kg / q.m."
)
```



```{r}
i_subsubsection <- i_subsubsection+1
```

### `r i_section`.`r i_subsection`.`r i_subsubsection`. Berlin, 1-2 Familiengebäude, flächenbezogene CO2-Emission aus Beheizung von Wohnraum nach Stadtbezirken, 2002 - 2008, 2002 = 100

```{r}
#get2002as100(spez_co2_sfh , "abrechnungsjahr")
```

```{r}
points_line_lm(input_data = get2002as100(spez_co2_sfh , "abrechnungsjahr"),
               xVar = "abrechnungsjahr",
               yVar = "spez_co2",
               ymin=0,
               ymax=110,
               x_eq = 2010,
               y_eq = 60,
               size_eq = 4,
               plot_title = changeCO2_to_CO_2("Spezifische CO2 Emissionen in Berlin, 1-2 Familiengebäude, 2002 Wert = 100"),
               xlab = "Jahr",
               ylab = " ")
```

```{r,results = showResults}
get2002as100(spez_co2_sfh , "abrechnungsjahr")
```

```{r,fig.width=2.5,fig.height=7}
createTable(obj = get2002as100(spez_co2_sfh , "abrechnungsjahr"),
            fontSize = 10,
            isHeader = TRUE,
            headerName = "Berlin, 1-2 Familiengebäude,\nspezifische CO2 Emissionen\n(2002 Wert = 100)",
            columnNames = c("Jahr","Wert"),
            columnWidths = c(1,1),
            columnsToRound = "Wert"
)
```


```{r}
i_subsubsection <- i_subsubsection+1
```

### `r i_section`.`r i_subsection`.`r i_subsubsection`. Alle Stadtbezirke, 1-2 Familiengebäude, flächenbezogene CO2-Emission aus der Beheizung von Wohnraum, Entwicklung 2002 - 2018 und Niveau 2018 (Rang¬folge)


**Specific CO2 emission in bezirk X in 2018 - Specific CO2 emission in Berlin in 2018**


```{r}
spez_co2_sfh_linear <- linearizer(spez_co2_sfh,dropCols=NULL,xVar="abrechnungsjahr")
spez_co2_sfh_linear_2018 <- spez_co2_sfh_linear$spez_co2[spez_co2_sfh_linear$abrechnungsjahr==2018]
#spez_co2_sfh_linear_2018
```

```{r}
#bezirke_spezco2_sfh_linear_2018
```

```{r}
bezirke_spezco2_sfh_linear_2018$dev_from_berlin <- bezirke_spezco2_sfh_linear_2018$wert - spez_co2_sfh_linear_2018
```

```{r}
#bezirke_spezco2_sfh_linear_2018
```

```{r}
plot_devFromBerlin2018(bezirke_spezco2_sfh_linear_2018,
                       changeCO2_to_CO_2("Spezifische CO2 Emissionen, Abweichung von Berlin 2018, 1-2 Familiengebäude"),
                       "kg / q.m.")
```



```{r,results = showResults}
bezirke_spezco2_sfh_linear_2018
```

```{r,fig.width=3.5,fig.height=6}
createTable2018(obj = bezirke_spezco2_sfh_linear_2018[, c("bezirk","dev_from_berlin")],
            headerName = "Bezirke, 1-2 Familiengebäude,\nCO2 Emissionen (2018)\nAbweichung von Berlin",
            columnNames = c("Bezirk","kg / q.m."),
            columnWidths = c(2,1),
            columnsToRound = "kg / q.m."
)
```

```{r}
i_subsubsection <- i_subsubsection+1
```

### `r i_section`.`r i_subsection`.`r i_subsubsection`. Berlin, 1-2 Familiengebäude, durchschnittliche Emissionsminderung je qm Nutzfläche im Zeitraum 2012 - 2018

**Berlin, specific co2 emission with 2012 value as the reference**


```{r}
barPlot_delta2012(changeFrom2012(spez_co2_sfh) , "kg/m2" , changeCO2_to_CO_2("Spezifische CO2 Berlin, 1-2 Familiengebäude, zentriert um 2012"))
```

```{r,results = showResults}
changeFrom2012(spez_co2_sfh)
```

```{r,fig.width=2.5,fig.height=7}
createTableZentriertUm2012(changeFrom2012(spez_co2_sfh)[,c("abrechnungsjahr","delta2012")],
            headerName = "Berlin, 1-2 Familiengebäude,\nSpezifiscche CO2 Emissionen\nZentriert um 2012",
            columnNames =  c("Jahr","kg / q.m."),
            columnWidths = rep(1,2),
            columnsToRound = c("kg / q.m.")
)
```

```{r}
i_subsection <- i_subsection + 1
```

## `r i_section`.`r i_subsection`. Emission pro Einwohner

```{r}
i_subsubsection <- 1
```

### `r i_section`.`r i_subsection`.`r i_subsubsection`. Stadtbezirke, 1-2 Familiengebäude, CO2-Emission aus der Beheizung von Wohnraum pro Einwohner





**I'm using the micro census of 2014**


```
#Put the following into a function: `getCo2PerCapitaBezirk_byGtype_method1.R` and `getCo2PerCapitaBezirk_byGtype_method1()`.
source("D:/GITHUB_REPOS/co2emissions/Berlin/BezirkAnalysis/getBezirkPopulations_by_gtype_method1.R")
bezirkPopulations_by_gtype <- getBezirkPopulations_by_gtype()
bezirk_co2_percapita_sfh_v1 <- 1e6*berlin_co2_sfh / bezirkPopulations_by_gtype$SFH
```

```
bezirk_co2_percapita_sfh_v1
```


This is clearly giving an extremely low value for some of the bezirks for sfh (friedrichshain-kreuzberg and mitte).

Do with the different method of finding avg number of people in each MFH and SFH flat. Write a function for the first method and the second method which finds the answer in a single step. Right now I find what fraction of ppl live in SFh and MFH in Berlin as a whole. Then I assume the same fractions hold in all Bezirke - but Friedrichshain-Kreuzberg has almost zero emissions from SFH buildings, because SFH buildings there do not exist.

Here is the second method:

```{r}
source("D:/GITHUB_REPOS/co2emissions/Berlin/BezirkAnalysis/getCo2PerCapitaBezirk_byGtype_method2.R")
bezirk_co2_percapita_sfh <- getCo2PerCapitaBezirk_byGtype_method2(berlin_co2_sfh , "SFH")
#bezirk_co2_percapita_sfh
```


From this you can also find the total SFH per capita co2 emission from the total column.

```{r}
points_line_lm(input_data = bezirk_co2_percapita_sfh,
               xVar = "abrechnungsjahr",
               yVar = "total",
               ymin=0,
               ymax=max(bezirk_co2_percapita_sfh$total),
               x_eq = 2010,
               y_eq = 500,
               size_eq = 4,
               plot_title = changeCO2_to_CO_2("Pro Kopf CO2 Emissionen in Berlin, 1-2 Familiengebäude"),
               xlab = "Jahr",
               ylab = "kg")
```
               

```{r,results = showResults}
bezirk_co2_percapita_sfh[ , c("abrechnungsjahr" , "total")]
```

```{r,fig.width=2.5,fig.height=6}
createTable(obj = bezirk_co2_percapita_sfh[ , c("abrechnungsjahr" , "total")],
            fontSize = 10,
            isHeader = TRUE,
            headerName = "Berlin, 1-2 Familiengebäude,\nPro Kopf CO2 Emissionen",
            columnNames = c("Jahr","kg"),
            columnWidths = c(1,1),
            columnsToRound = "kg"
)
```




```{r}
i_subsubsection <- i_subsubsection + 1
```

### `r i_section`.`r i_subsection`.`r i_subsubsection`. Stadtbezirke, 1-2 Familiengebäude, CO2-Emission aus der Beheizung von Wohnraum pro Einwohner




```{r}
plot_reqdColumns(bezirk_co2_percapita_sfh,
                 xVar = "abrechnungsjahr",
                 cols_to_plot = names(bezirk_co2_percapita_sfh)[!(names(bezirk_co2_percapita_sfh) %in% c("abrechnungsjahr","total"))],
                 yColsName = "Bezirk",
                 yVar = "CO2PerCapita",
                 xlabel = "Jahr",
                 ylabel = "kg",
                 plot_title = changeCO2_to_CO_2("CO2 Emissionen pro Kopf, 1-2 FH"))
```


```{r,fig.width=10,fig.height=10}
gg_co2perhead_bezirke <- plot_bezirkeGridPlot(bezirk_co2_percapita_sfh , ylabel = "kg / Kopf")
require(grid)
require(gridExtra)
grid.arrange(gg_co2perhead_bezirke[[1]],gg_co2perhead_bezirke[[2]],gg_co2perhead_bezirke[[3]],gg_co2perhead_bezirke[[4]],
             gg_co2perhead_bezirke[[5]],gg_co2perhead_bezirke[[6]],gg_co2perhead_bezirke[[7]],gg_co2perhead_bezirke[[8]],
             gg_co2perhead_bezirke[[9]],gg_co2perhead_bezirke[[10]],gg_co2perhead_bezirke[[11]],gg_co2perhead_bezirke[[12]],ncol=3)
```

```{r,results = showResults}
bezirk_co2_percapita_sfh
```


```{r,fig.width=10,fig.height=7}
createTable(bezirk_co2_percapita_sfh[,1:7],
            fontSize = 10,
            isHeader = TRUE,
            headerName = "Bezirke, 1-2 Familiengebäude, Pro Kopf CO2 Emissionen (kg)",
            columnNames =  c("Jahr","Charlottenburg-\nWilmersdorf","Friedrichshain-\nKreuzberg","Lichtenberg","Marzahn-\nHellersdorf","Mitte","Neukölln"),
            columnWidths = rep(1,7),
            columnsToRound = c("Charlottenburg-\nWilmersdorf","Friedrichshain-\nKreuzberg","Lichtenberg","Marzahn-\nHellersdorf","Mitte","Neukölln")
)
```


```{r,fig.width=10,fig.height=7}
createTable(bezirk_co2_percapita_sfh[ , c(1,8:13)],
            isHeader = TRUE,
            headerName = "Bezirke, 1-2 Familiengebäude, Pro Kopf CO2 Emissionen (kg)",
            columnNames =  c("Jahr","Pankow","Reinickendorf","Spandau","Steglitz-\nZehlendorf","Tempelhof-\nSchöneberg","Treptow-\nKöpenick"),
            columnWidths = rep(1,7),
            columnsToRound = c("Pankow","Reinickendorf","Spandau","Steglitz-\nZehlendorf","Tempelhof-\nSchöneberg","Treptow-\nKöpenick")
)
```




```{r}
i_subsubsection <- i_subsubsection+1
```

### `r i_section`.`r i_subsection`.`r i_subsubsection`. Stadtbezirke, 1-2 Familiengebäude, CO2-Emission pro Einwohner aus der Beheizung von Wohnraum, 2002 - 2008, 2002 = 100


```{r}
bezirk_co2_percapita_2002as100_sfh <- get2002as100(bezirk_co2_percapita_sfh , "abrechnungsjahr")
```

```{r}
points_line_lm(input_data = bezirk_co2_percapita_2002as100_sfh,
               xVar = "abrechnungsjahr",
               yVar = "total",
               ymin=0,
               ymax=max(bezirk_co2_percapita_2002as100_sfh$total),
               x_eq = 2010,
               y_eq = 70,
               size_eq = 4,
               plot_title = changeCO2_to_CO_2("Pro Kopf CO2 Emissionen in Berlin, 1-2 Familiengebäude, 2002 Wert = 100"),
               xlab = "Jahr",
               ylab = "kg")
```

```{r,fig.width=2.5,fig.height=7}
createTable(obj = bezirk_co2_percapita_2002as100_sfh[ , c("abrechnungsjahr","total")],
            isHeader = TRUE,
            headerName = "Berlin, 1-2 Familiengebäude,\nPro Kopf CO2 Emissionen\n(2002 Wert = 100)",
            columnNames = c("Jahr","Wert"),
            columnWidths = c(1,1),
            columnsToRound = "Wert"
)
```



```{r}
i_subsubsection <- i_subsubsection+1
```

### `r i_section`.`r i_subsection`.`r i_subsubsection`. Stadtbezirke, 1-2 Familiengebäude, CO2-Emissionen aus der Beheizung von Wohnraum pro Einwohner


```{r}
#bezirk_co2_percapita_2002as100_sfh
```


```{r}
plot_reqdColumns(bezirk_co2_percapita_2002as100_sfh,
                 xVar = "abrechnungsjahr",
                 cols_to_plot = names(bezirk_co2_percapita_2002as100_sfh)[!(names(bezirk_co2_percapita_2002as100_sfh) %in% c("abrechnungsjahr","total"))],
                 yColsName = "Bezirk",
                 yVar = "co2 pro head, 2002=100",
                 xlabel="Jahr",
                 ylabel = NULL,
                 plot_title = changeCO2_to_CO_2("Pro Kopf CO2 Emissionen in Stadtbezirken, 1-2 Familiengebäude, 2002 Wert = 100"))
```



```{r,fig.width=10,fig.height=10}
gg_co2perhead_2002As100 <- plot_bezirkeGridPlot(bezirk_co2_percapita_2002as100_sfh,ylabel="")
require(grid)
require(gridExtra)
grid.arrange(gg_co2perhead_2002As100[[1]],gg_co2perhead_2002As100[[2]],gg_co2perhead_2002As100[[3]],gg_co2perhead_2002As100[[4]],
             gg_co2perhead_2002As100[[5]],gg_co2perhead_2002As100[[6]],gg_co2perhead_2002As100[[7]],gg_co2perhead_2002As100[[8]],
             gg_co2perhead_2002As100[[9]],gg_co2perhead_2002As100[[10]],gg_co2perhead_2002As100[[11]],gg_co2perhead_2002As100[[12]],ncol=3)
```


```{r,results = showResults}
bezirk_co2_percapita_2002as100_sfh
```

```{r,fig.width=10,fig.height=7}
createTable(bezirk_co2_percapita_2002as100_sfh[,1:7],
            fontSize = 10,
            isHeader = TRUE,
            headerName = "Berlin, 1-2 Familiengebäude, Pro Kopf CO2 Emissionen nach Bezirken, 2002 Wert = 100",
            columnNames =  c("Jahr","Charlottenburg-\nWilmersdorf","Friedrichshain-\nKreuzberg","Lichtenberg","Marzahn-\nHellersdorf","Mitte","Neukölln"),
            columnWidths = rep(1,7),
            columnsToRound = c("Charlottenburg-\nWilmersdorf","Friedrichshain-\nKreuzberg","Lichtenberg","Marzahn-\nHellersdorf","Mitte","Neukölln")
)
```


```{r,fig.width=10,fig.height=7}
createTable(bezirk_co2_percapita_2002as100_sfh[,c(1,8:13)],
            fontSize = 10,
            isHeader = TRUE,
            headerName = "Berlin, 1-2 Familiengebäude, Pro Kopf CO2 Emissionen nach Bezirken, 2002 Wert = 100",
            columnNames =  c("Jahr","Pankow","Reinickendorf","Spandau","Steglitz-\nZehlendorf","Tempelhof-\nSchöneberg","Treptow-\nKöpenick"),
            columnWidths = rep(1,7),
            columnsToRound = c("Pankow","Reinickendorf","Spandau","Steglitz-\nZehlendorf","Tempelhof-\nSchöneberg","Treptow-\nKöpenick")
)
```




```{r}
i_subsubsection <- i_subsubsection+1
```

### `r i_section`.`r i_subsection`.`r i_subsubsection`. Stadtbezirke, 1-2 Familiengebäude, CO2-Emissionen aus der Beheizung von Wohnraum pro Einwohner, Niveau im Jahr 2018 in t/Einwohner

**I need the data for the population in SFH and MFH buildings**

```{r}
#bezirk_co2_percapita_sfh
# Follow section 1.3.5 with the following steps. 

#a) Linearize the above with the function linearizer.

bezirk_co2_percapita_sfh_linear <- linearizer(bezirk_co2_percapita_sfh,dropCols = NULL , xVar = "abrechnungsjahr")

#Then do:
bezirk_co2_percapita_sfh_linear_2018 <- bezirk_co2_percapita_sfh_linear[bezirk_co2_percapita_sfh_linear$abrechnungsjahr==2018 , ]
bezirk_co2_percapita_sfh_linear_2018 <-  as.data.frame(t(bezirk_co2_percapita_sfh_linear_2018))
bezirk_co2_percapita_sfh_linear_2018$bezirk <- row.names(bezirk_co2_percapita_sfh_linear_2018)
names(bezirk_co2_percapita_sfh_linear_2018) <- c("wert","bezirk")
bezirk_co2_percapita_sfh_linear_2018 <- bezirk_co2_percapita_sfh_linear_2018[bezirk_co2_percapita_sfh_linear_2018$bezirk!="abrechnungsjahr" , ]
bezirk_co2_percapita_sfh_linear_2018 <- bezirk_co2_percapita_sfh_linear_2018[bezirk_co2_percapita_sfh_linear_2018$bezirk!="total" , ]

plot_co2perhead_2018(bezirk_co2_percapita_sfh_linear_2018,
                     ylabel = "kg",
                     plot_title = changeCO2_to_CO_2("CO2 Emissionen pro Einwohner in Stadtbezirken 2018, 1-2 Familiengebäude"))
```

```{r,results = showResults}
bezirk_co2_percapita_sfh_linear_2018
```


```{r,fig.width=3.5,fig.height=5}
createTable2018(obj = bezirk_co2_percapita_sfh_linear_2018[, c("bezirk","wert")],
            headerName = "Bezirke, 1-2 Familiengebäude,\npro Kopf CO2 Emissionen (2018)",
            columnNames = c("Bezirk","kg"),
            columnWidths = c(2,1),
            columnsToRound = "kg"
)
```




```{r}
i_subsubsection <- i_subsubsection+1
```

### `r i_section`.`r i_subsection`.`r i_subsubsection`. Stadtbezirke, 1-2 Familiengebäude, CO2-Emissionen aus der Beheizung von Wohnraum pro Einwohner, Veränderung 2002 / 2018 in Prozent

```{r}
is_2002_or_2018 <- bezirk_co2_percapita_sfh_linear$abrechnungsjahr==2002 |
  bezirk_co2_percapita_sfh_linear$abrechnungsjahr==2018

bezirk_co2_percapita_sfh_linear_20022018 <- bezirk_co2_percapita_sfh_linear[ is_2002_or_2018 , ]

require(reshape2)
data_long <- melt(bezirk_co2_percapita_sfh_linear_20022018,id.vars="abrechnungsjahr")
names(data_long) <- c("abrechnungsjahr","bezirk","wert")
data_long <- data_long[ data_long$bezirk!="total" , ]

plot_groupBar(data_long,
              "wert",
              NULL,
              "kg",
              changeCO2_to_CO_2("CO2 Emissionen pro Einwohner, 2002 und 2018, 1-2 Familiengebäude"))
```

```{r}
plot_groupBarPercent(data_long,
                     xlabel=NULL,
                     ylabel = NULL,
                     plot_title = changeCO2_to_CO_2("pro Kopf CO2 Emissionen 2018, 1-2 Familiengebäude, 2002 Wert = 100"))
```

```{r,results = showResults}
require(reshape2)
data_wide <- dcast(data_long , bezirk ~ abrechnungsjahr , value.var = "wert")
data_wide$bezirk <- as.character(data_wide$bezirk)
data_wide
```

```{r,fig.width=6,fig.height=4.5}
createTable20022018(data_wide,
                    headerName = "Berlin, 1-2 Familiengebäude, Pro Kopf CO2 Emissionen\n2002 und 2018 Werte (kg)",
                    columnNames = c("Bezirk","2002","2018"),
                    columnWidths = c(3,2,2),
                    columnsToRound = c("2002","2018"))
```

```{r}
i_subsection <- i_subsection+1
```

## `r i_section`.`r i_subsection`. Prognose



```{r}
i_subsubsection <- 1
```

### `r i_section`.`r i_subsection`.`r i_subsubsection` Berlin, 1-2 Familiengebäude, Prognose der CO2-Emission aus der Beheizung 2019-2030 in Mio. t (Trend Polynom 2. Grades)

```{r}
quadmodel_sfh <- lm(total~abrechnungsjahr+I(abrechnungsjahr^2),data=berlin_co2_sfh)
from2002_till_2030 <- data.frame(abrechnungsjahr=2002:2030)
prognose_sfh <- data.frame(abrechnungsjahr = 2002:2030 , pred = as.numeric(predict(quadmodel_sfh,newdata=from2002_till_2030)))
ggplot(prognose_sfh , aes(x=abrechnungsjahr , y = pred))+geom_point()
```


```{r}
prognose_sfh
```


```{r}
i_subsection <- i_subsection + 1
```

## `r i_section`.`r i_subsection`. Diskussion











```{r}
i_section <- i_section + 1
```

# `r i_section`. Alle Stadtbezirke, CO2-Emission aus Beheizung, Mehrfamiliengebäude

```{r}
i_subsection <- 1
```

## `r i_section`.`r i_subsection`. Absolute Zahlen 

```{r}
i_subsubsection <- 1
```

### Sample Size

```{r}
require(ggplot2)
ggplot(berlin_sample_size$MFH) + geom_point(aes(x=abrechnungsjahr,y=total))+labs(x="Jahr",y="Stichprobengröße",title="Berlin, Mehrfamiliengebäude")+scale_x_continuous(breaks=seq(2002,2018,2))
```

```{r,fig.width=2.5,fig.height=6}
createTable(obj = berlin_sample_size$MFH[,c("abrechnungsjahr","total")],
            fontSize = 10,
            isHeader = TRUE,
            headerName = "Berlin, Mehrfamiliengebäude,\nStichprobengröße",
            columnNames = c("Jahr","N"),
            columnWidths = c(1,1),
            addColTotals = TRUE)
```


### `r i_section`.`r i_subsection`.`r i_subsubsection`. Berlin, Mehrfamiliengebäude, CO2-Emission aus der Beheizung von Wohnraum 2002 - 2018 in 1.000 t

```{r}
berlin_co2_mfh <- getRowSums(alle_bezirke_co2$mfh , dropCols = "abrechnungsjahr")
#berlin_co2_mfh
```

```{r}
points_line_lm(input_data = berlin_co2_mfh,
               xVar = "abrechnungsjahr",
               yVar = "total",
               ymin = 0,
               ymax = max(berlin_co2_mfh$total),
               x_eq = 2010,
               y_eq = 2000,
               size_eq = 4,
               plot_title = changeCO2_to_CO_2("CO2 Emissionen in Berlin, Mehrfamiliengebäude"),
               xlab = "Jahr",
               ylab = "kilo t.")
```

```{r,results = showResults}
berlin_co2_mfh[,c("abrechnungsjahr","total")]
```

```{r,fig.width=2.5,fig.height=6}
createTable(obj = berlin_co2_mfh[, c("abrechnungsjahr","total")],
            fontSize = 10,
            isHeader = TRUE,
            headerName = "Berlin, Mehramiliengebäude\nCO2 Emissionen",
            columnNames = c("Jahr","kilo t."),
            columnWidths = c(1,1),
            columnsToRound = "kilo t."
)
```


* Now split by ET

```{r}
co2_mfh_allebezirke_byET <- co2_allebezirke_byET$mfh
#co2_mfh_allebezirke_byET
```


```{r}
co2_mfh_allebezirke_byET_cumsums <- getCumSums(obj=co2_mfh_allebezirke_byET , dropCols=c("abrechnungsjahr","total"))
#co2_mfh_allebezirke_byET_cumsums
```

```{r}
plot_byET(co2_mfh_allebezirke_byET_cumsums , xlabel = "Jahr" , ylabel = "kilo t." , plottitle = changeCO2_to_CO_2("CO2 Emissionen in Berlin, Mehrfamiliengebäude, nach Energieträgern"))
```

```{r,results = showResults}
co2_mfh_allebezirke_byET
```


```{r,fig.width=8.75,fig.height=6}
createTable(co2_mfh_allebezirke_byET,
            fontSize = 10,
            isHeader = TRUE,
            headerName = "Berlin, Mehrfamiliengebäude, CO2 Emissionen nach Energieträgern (kilo t.)",
            columnNames =  c("Jahr","Erdgas","Wärme","Flüssiggas","Heizöl","Holzpellets","Strom","Gesamt"),
            columnWidths = rep(1,8),
            columnsToRound = c("Erdgas","Wärme","Flüssiggas","Heizöl","Holzpellets","Strom","Gesamt")
)
```


```{r}
i_subsubsection <- i_subsubsection + 1
```

### `r i_section`.`r i_subsection`.`r i_subsubsection`. Stadtbezirke, Mehrfamiliengebäude, CO2-Emissionen aus der Beheizung von Wohnraum 2002 - 2018 summiert in 1.000 t 



* Here CO2 emissions split by the bezirke

```{r}
berlin_co2_mfh_cumsums <- getCumSums(obj=berlin_co2_mfh , dropCols=c("abrechnungsjahr","total"))
plot_byBezirke(berlin_co2_mfh_cumsums , xlabel = "Jahr" , ylabel = "kilo t." , plottitle=changeCO2_to_CO_2("CO2 Emissionen in Berlin, Mehrfamiliengebäude, nach Bezirk"))
```

```{r,results = showResults}
berlin_co2_mfh
```

```{r,fig.width=10,fig.height=6}
createTable(berlin_co2_mfh[ , 1:7],
            fontSize = 10,
            isHeader = TRUE,
            headerName = "Berlin, Mehrfamiliengebäude, CO2 Emissionen nach Bezirken (kilo t.)",
            columnNames =  c("Jahr","Charlottenburg-\nWilmersdorf","Friedrichshain-\nKreuzberg","Lichtenberg","Marzahn-\nHellersdorf","Mitte","Neukölln"),
            columnWidths = rep(1,7),
            columnsToRound = c("Charlottenburg-\nWilmersdorf","Friedrichshain-\nKreuzberg","Lichtenberg","Marzahn-\nHellersdorf","Mitte","Neukölln")
)
```

```{r,fig.width=8.75,fig.height=6}
createTable(berlin_co2_mfh[ , c(1,8:13)],
            fontSize = 10,
            isHeader = TRUE,
            headerName = "Berlin, Mehrfamiliengebäude, CO2 Emissionen nach Bezirken (kilo t.)",
            columnNames =  c("Jahr","Pankow","Reinickendorf","Spandau","Steglitz-\nZehlendorf","Tempelhof-\nSchöneberg","Treptow-\nKöpenick"),
            columnWidths = rep(1,7),
            columnsToRound = c("Pankow","Reinickendorf","Spandau","Steglitz-\nZehlendorf","Tempelhof-\nSchöneberg","Treptow-\nKöpenick")
)
```

```{r}
i_subsubsection <- i_subsubsection + 1
```

### `r i_section`.`r i_subsection`.`r i_subsubsection`. Stadtbezirke, Mehrfamiliengebäude, CO2-Emissionen aus der Beheizung von Wohnraum 2002 - 2018 in Prozent

```{r}
co2_mfh_allebezirke_byET_prop <- find_proportions(co2_mfh_allebezirke_byET , drop_cols = c("abrechnungsjahr","total"))
co2_mfh_allebezirke_byET_prop_cumsums <- getCumSums(obj=co2_mfh_allebezirke_byET_prop , dropCols = "abrechnungsjahr")
plot_byET(co2_mfh_allebezirke_byET_prop_cumsums,xlabel = "Jahr" , ylabel = "Anteile in %" , plottitle = changeCO2_to_CO_2("CO2 Emissionen in Berlin, Mehrfamiliengebäude, Anteile nach Energieträgern"))
```

```{r,results = showResults}
co2_mfh_allebezirke_byET_prop
```

```{r,fig.width=8.75,fig.height=6}
createTable(co2_mfh_allebezirke_byET_prop,
            fontSize = 10,
            isHeader = TRUE,
            headerName = "Berlin, Mehrfamiliengebäude, CO2 Emissionen, Anteile nach Energieträgern (%)",
            columnNames =  c("Erdgas","Wärme","Flüssiggas","Heizöl","Holzpellets","Strom","Jahr"),
            columnWidths = rep(1,7),
            columnsToRound = c("Erdgas","Wärme","Flüssiggas","Heizöl","Holzpellets","Strom")
)
```


```{r}
berlin_co2_mfh_prop <- find_proportions(berlin_co2_mfh,drop_cols=c("abrechnungsjahr","total"))
berlin_co2_mfh_prop_cumsums <- getCumSums(berlin_co2_mfh_prop,dropCols="abrechnungsjahr")
plot_byBezirke(berlin_co2_mfh_prop_cumsums,xlabel = "Jahr" , ylabel = "Anteile in %" , plottitle = changeCO2_to_CO_2("CO2 Emissionen in Berlin, Mehrfamiliengebäude, Anteile nach Bezirk"))
```

```{r,results = showResults}
berlin_co2_mfh_prop
```

```{r,fig.width=10,fig.height=6}
createTable(berlin_co2_mfh_prop[ , c(1:6,13)],
            fontSize = 10,
            isHeader = TRUE,
            headerName = "Berlin, Mehrfamiliengebäude, CO2 Emissionen, Anteile nach Bezirken (%)",
            columnNames =  c("Charlottenburg-\nWilmersdorf","Friedrichshain-\nKreuzberg","Lichtenberg","Marzahn-\nHellersdorf","Mitte","Neukölln","Jahr"),
            columnWidths = rep(1,7),
            columnsToRound = c("Charlottenburg-\nWilmersdorf","Friedrichshain-\nKreuzberg","Lichtenberg","Marzahn-\nHellersdorf","Mitte","Neukölln")
)

```

```{r,fig.width=10,fig.height=6}
createTable(berlin_co2_mfh_prop[ , c(7:12,13)],
            fontSize = 10,
            isHeader = TRUE,
            headerName = "Berlin, Mehrfamiliengebäude, CO2 Emissionen, Anteile nach Bezirken (%)",
            columnNames =  c("Pankow","Reinickendorf","Spandau","Steglitz-\nZehlendorf","Tempelhof-\nSchöneberg","Treptow-\nKöpenick","Jahr"),
            columnWidths = rep(1,7),
            columnsToRound = c("Pankow","Reinickendorf","Spandau","Steglitz-\nZehlendorf","Tempelhof-\nSchöneberg","Treptow-\nKöpenick")
)
```

```{r}
i_subsubsection <- i_subsubsection + 1
```

### `r i_section`.`r i_subsection`.`r i_subsubsection`. Stadtbezirke, Mehrfamiliengebäude, CO2-Emissionen aus der Beheizung von Wohnraum 2002 - 2018 in 1.000 t

(Eine Grafik: co2 Emissionen je Bezirk und Jahr)
Co2 emissions of all city districts by year in a single graph. (year on x-axis and co2 emission on y-axis).
One Graph: Co2 emissions of all city districts by year

```{r}
plot_reqdColumns(berlin_co2_mfh,
                 xVar = "abrechnungsjahr",
                 cols_to_plot = names(berlin_co2_mfh)[!(names(berlin_co2_mfh) %in% c("abrechnungsjahr","total"))],
                 yColsName = "Bezirk",
                 yVar = "CO2 Emissions",
                 xlabel = "Jahr",
                 ylabel = "kilo t.",
                 plot_title = changeCO2_to_CO_2("CO2 Emissionen von Stadtbezirken, Mehrfamiliengebäude"))
```

```{r,fig.width=10,fig.height=10}
gg_co2_mfh <- plot_bezirkeGridPlot(berlin_co2_mfh,ylabel="kilo t.")
require(grid)
require(gridExtra)
grid.arrange(gg_co2_mfh[[1]],gg_co2_mfh[[2]],gg_co2_mfh[[3]],gg_co2_mfh[[4]],
             gg_co2_mfh[[5]],gg_co2_mfh[[6]],gg_co2_mfh[[7]],gg_co2_mfh[[8]],
             gg_co2_mfh[[9]],gg_co2_mfh[[10]],gg_co2_mfh[[11]],gg_co2_mfh[[12]],ncol=3)
```

```{r,results = showResults}
berlin_co2_mfh
```

```{r,fig.width=10,fig.height=6}
createTable(berlin_co2_mfh[ , 1:7],
            fontSize = 10,
            isHeader = TRUE,
            headerName = "Berlin, Mehrfamiliengebäude, CO2 Emissionen nach Bezirken (kilo t.)",
            columnNames =  c("Jahr","Charlottenburg-\nWilmersdorf","Friedrichshain-\nKreuzberg","Lichtenberg","Marzahn-\nHellersdorf","Mitte","Neukölln"),
            columnWidths = rep(1,7),
            columnsToRound = c("Charlottenburg-\nWilmersdorf","Friedrichshain-\nKreuzberg","Lichtenberg","Marzahn-\nHellersdorf","Mitte","Neukölln")
)
```

```{r,fig.width=10,fig.height=6}
createTable(berlin_co2_mfh[ , c(1,8:13)],
            fontSize = 10,
            isHeader = TRUE,
            headerName = "Berlin, Mehrfamiliengebäude, CO2 Emissionen nach Bezirken (kilo t.)",
            columnNames =  c("Jahr","Pankow","Reinickendorf","Spandau","Steglitz-\nZehlendorf","Tempelhof-\nSchöneberg","Treptow-\nKöpenick"),
            columnWidths = rep(1,7),
            columnsToRound = c("Pankow","Reinickendorf","Spandau","Steglitz-\nZehlendorf","Tempelhof-\nSchöneberg","Treptow-\nKöpenick")
)
```

```{r}
i_subsubsection <- i_subsubsection + 1
```

### `r i_section`.`r i_subsection`.`r i_subsubsection`. Stadtbezirke, Mehrfamiliengebäude, CO2-Emissionen aus der Beheizung von Wohnraum 2002 - 2018, Veränderung in Prozent

**(CO2 emitted by a bezirk for a particular year - Average CO2 emitted by a bezirk in particular year)/(Average CO2 emitted by a bezirk in particular year) times 100**


```{r,fig.width=10,fig.height=10}
berlin_co2_mfh_devFromMean <- getDeviationsFromMean(berlin_co2_mfh,
                                                    xVar = "abrechnungsjahr",
                                                    colsToAvgOver = names(berlin_co2_mfh)[
                                                      !(names(berlin_co2_mfh
                                                              ) %in% c("abrechnungsjahr","total"))]
)
ymin <- min(berlin_co2_mfh_devFromMean[ , 
                                        names(berlin_co2_mfh_devFromMean)[
                                          !(names(berlin_co2_mfh_devFromMean) %in% c("abrechnungsjahr",
                                                                                     "meanVal"))
                                                ]])
ymax <- max(berlin_co2_mfh_devFromMean[ , 
                                        names(berlin_co2_mfh_devFromMean)[
                                          !(names(berlin_co2_mfh_devFromMean) %in% c("abrechnungsjahr",
                                                                                     "meanVal"))
                                                ]])
#plotDevFromMean(berlin_co2_all_devFromMean,"abrechnungsjahr","mitte",yMin=yMin,yMax=yMax)
g_co2dev_bezirk <- list()
for (ii in 1:12) {
  g_co2dev_bezirk[[ii]] <- plotDevFromMean(input_data = berlin_co2_mfh_devFromMean,
                                       xVar = "abrechnungsjahr",
                                       yVar = bezirk_list[ii],
                                       ymin=ymin,
                                       ymax=ymax,
                                       ylabel="Abweichung vom Mittelwert (%)",
                                       plot_title = bezirk_name[ii])
}
require(grid)
require(gridExtra)
grid.arrange(g_co2dev_bezirk[[1]],g_co2dev_bezirk[[2]],g_co2dev_bezirk[[3]],g_co2dev_bezirk[[4]],
             g_co2dev_bezirk[[5]],g_co2dev_bezirk[[6]],g_co2dev_bezirk[[7]],g_co2dev_bezirk[[8]],
             g_co2dev_bezirk[[9]],g_co2dev_bezirk[[10]],g_co2dev_bezirk[[11]],g_co2dev_bezirk[[12]],ncol=3)
```


```{r,results = showResults}
berlin_co2_mfh_devFromMean
```

```{r,fig.width=10,fig.height=6}
createTable(berlin_co2_mfh_devFromMean[ , c(1:7)],
            fontSize = 10,
            isHeader = TRUE,
            headerName = "Berlin, Mehrfamiliengebäude, CO2 Emissionen nach Bezirken, Abweichung vom jährlichen Mittelwert (%)",
            columnNames =  c("Jahr","Charlottenburg-\nWilmersdorf","Friedrichshain-\nKreuzberg","Lichtenberg","Marzahn-\nHellersdorf","Mitte","Neukölln"),
            columnWidths = rep(1,7),
            columnsToRound = c("Charlottenburg-\nWilmersdorf","Friedrichshain-\nKreuzberg","Lichtenberg","Marzahn-\nHellersdorf","Mitte","Neukölln")
)
```

```{r,fig.width=10,fig.height=6}
createTable(berlin_co2_mfh_devFromMean[ , c(1,8:13)],
            fontSize = 10,
            isHeader = TRUE,
            headerName = "Berlin, Mehrfamiliengebäude, CO2 Emissionen nach Bezirken, Abweichung vom jährlichen Mittelwert (%)",
            columnNames =  c("Jahr","Pankow","Reinickendorf","Spandau","Steglitz-\nZehlendorf","Tempelhof-\nSchöneberg","Treptow-\nKöpenick"),
            columnWidths = rep(1,7),
            columnsToRound = c("Pankow","Reinickendorf","Spandau","Steglitz-\nZehlendorf","Tempelhof-\nSchöneberg","Treptow-\nKöpenick")
)
```

```{r}
i_subsubsection <- i_subsubsection + 1
```

### `r i_section`.`r i_subsection`.`r i_subsubsection`. Stadtbezirke, Mehrfamiliengebäude, Veränderung der CO2-Emission aus der Beheizung von Wohnraum 2002 - 2018 in Prozent

Skip this



```{r}
i_subsection <- i_subsection + 1
i_subsubsection <- 1
```

## `r i_section`.`r i_subsection`. Flächenbezug

### `r i_section`.`r i_subsection`.`r i_subsubsection`. Berlin, Mehrfamiliengebäude, flächenbezogene CO2-Emission aus der Beheizung von Wohnraum 2002 - 2018 in kg/m2[AN]

```{r}
bezirk_areas_mfh$abrechnungsjahr <- 2002:2018
#bezirk_areas_mfh
```

```{r}
spz_co2_mfh <- 1e6*berlin_co2_mfh$total/bezirk_areas_mfh$total
spez_co2_mfh <- data.frame(abrechnungsjahr=2002:2018 , spez_co2 = spz_co2_mfh )

points_line_lm(input_data = spez_co2_mfh,
               xVar = "abrechnungsjahr",
               yVar = "spez_co2",
               ymin=0,
               ymax=max(spez_co2_mfh$spez_co2),
               x_eq = 2010,
               y_eq = 25,
               size_eq = 4,
               plot_title = changeCO2_to_CO_2("Spezifische CO2 Emissionen in Berlin, Mehrfamiliengebäude"),
               xlab = "Jahr",
               ylab = "kg/qm")
```

```{r,results = showResults}
spez_co2_mfh
```

```{r,fig.width=2.5,fig.height=6}
createTable(obj = spez_co2_mfh[, c("abrechnungsjahr","spez_co2")],
            fontSize = 10,
            isHeader = TRUE,
            headerName = "Berlin, Mehrfamiliengebäude, \nSpezifische CO2 Emissionen",
            columnNames = c("Jahr","kg / q.m."),
            columnWidths = c(1,1),
            columnsToRound = "kg / q.m."
)
```

```{r}
i_subsubsection <- i_subsubsection + 1
```

### `r i_section`.`r i_subsection`.`r i_subsubsection`. Stadtbezirke, Mehrfamiliengebäude, flächenbezogene CO2-Emission aus Beheizung von Wohnraum 2002 - 2008 in kg/m2[AN]

BOOKMARK - Section 3.2.2.

```{r}
bezirke_spez_co2_mfh <- 1e6*berlin_co2_mfh/bezirk_areas_mfh
bezirke_spez_co2_mfh$abrechnungsjahr <- 2002:2018
```



```{r}
plot_reqdColumns(bezirke_spez_co2_mfh,
                 xVar = "abrechnungsjahr",
                 cols_to_plot = names(bezirke_spez_co2_mfh)[!(names(bezirke_spez_co2_mfh) %in% c("abrechnungsjahr","total"))],
                 yColsName = "Bezirk",
                 yVar = "CO2 Emissions in kg/m2",
                 xlabel = "Jahr",
                 ylabel = "kg / qm",
                 plot_title = changeCO2_to_CO_2("Spezifische CO2 Emissionen von Stadtbezirken, Mehrfamiliengebäude"))
```


```{r,fig.height=10,fig.width=10}
reqdCols <- names(bezirke_spez_co2_mfh)[!(names(bezirke_spez_co2_mfh) %in% c("abrechnungsjahr" , "total"))]
ymax <- max(bezirke_spez_co2_mfh [ , reqdCols])
g_co2spez_bezirk <- list()
for (ii in 1:12) {
  g_co2spez_bezirk[[ii]] <- points_line_lm(input_data = bezirke_spez_co2_mfh,
                                       xVar = "abrechnungsjahr",
                                       yVar = bezirk_list[ii],
                                       ymin=0,
                                       ymax=ymax,
                                       x_eq = 2010,
                                       y_eq = 0.5*ymax,
                                       size_eq = 4,
                                       plot_title = bezirk_name[ii],
                                       xlab = "Jahr",
                                       ylab = "kg/qm")
}
require(grid)
require(gridExtra)
grid.arrange(g_co2spez_bezirk[[1]],g_co2spez_bezirk[[2]],g_co2spez_bezirk[[3]],g_co2spez_bezirk[[4]],
             g_co2spez_bezirk[[5]],g_co2spez_bezirk[[6]],g_co2spez_bezirk[[7]],g_co2spez_bezirk[[8]],
             g_co2spez_bezirk[[9]],g_co2spez_bezirk[[10]],g_co2spez_bezirk[[11]],g_co2spez_bezirk[[12]],ncol=3)
```


```{r,results = showResults}
bezirke_spez_co2_mfh
```

```{r,fig.width=10,fig.height=6}
createTable(bezirke_spez_co2_mfh[ , c(1:7)],
            fontSize = 10,
            isHeader = TRUE,
            headerName = "Berlin, Mehrfamiliengebäude, spezifische CO2 Emissionen (kg / q.m.)",
            columnNames =  c("Jahr","Charlottenburg-\nWilmersdorf","Friedrichshain-\nKreuzberg","Lichtenberg","Marzahn-\nHellersdorf","Mitte","Neukölln"),
            columnWidths = rep(1,7),
            columnsToRound = c("Charlottenburg-\nWilmersdorf","Friedrichshain-\nKreuzberg","Lichtenberg","Marzahn-\nHellersdorf","Mitte","Neukölln")
)
```

```{r,fig.width=10,fig.height=6}
createTable(bezirke_spez_co2_mfh[ , c(1,8:13)],
            fontSize = 10,
            isHeader = TRUE,
            headerName = "Berlin, Mehrfamiliengebäude, spezifische CO2 Emissionen (kg / q.m.)",
            columnNames =  c("Jahr","Pankow","Reinickendorf","Spandau","Steglitz-\nZehlendorf","Tempelhof-\nSchöneberg","Treptow-\nKöpenick"),
            columnWidths = rep(1,7),
            columnsToRound = c("Pankow","Reinickendorf","Spandau","Steglitz-\nZehlendorf","Tempelhof-\nSchöneberg","Treptow-\nKöpenick")
)

```



```{r}
i_subsubsection <- i_subsubsection + 1
```

### `r i_section`.`r i_subsection`.`r i_subsubsection`. Stadtbezirke, Mehrfamiliengebäude, flächenbezogene CO2-Emission aus der Beheizung von Wohnraum im Jahr 2018 in kg/m2[AN]

**2018 values for the specific CO2 emission in each bezirk**



```{r}
bezirke_spez_co2_mfh_linear <- linearizer(bezirke_spez_co2_mfh , dropCols = NULL , xVar = "abrechnungsjahr")
```


```{r}
#bezirke_spez_co2_mfh_linear
```



```{r}
bezirke_spez_co2_mfh_linear_2018 <- bezirke_spez_co2_mfh_linear[bezirke_spez_co2_mfh_linear$abrechnungsjahr==2018 , ]
bezirke_spezco2_mfh_linear_2018 <- as.data.frame(t(bezirke_spez_co2_mfh_linear_2018))
bezirke_spezco2_mfh_linear_2018$bezirk <- row.names(bezirke_spezco2_mfh_linear_2018)
names(bezirke_spezco2_mfh_linear_2018) <- c("wert","bezirk")
bezirke_spezco2_mfh_linear_2018 <- bezirke_spezco2_mfh_linear_2018[bezirke_spezco2_mfh_linear_2018$bezirk!="abrechnungsjahr" , ]
bezirke_spezco2_mfh_linear_2018 <- bezirke_spezco2_mfh_linear_2018[bezirke_spezco2_mfh_linear_2018$bezirk!="total" , ]
#bezirke_spezco2_mfh_linear_2018
```

```{r}
plot_spezCO2_2018(obj = bezirke_spezco2_mfh_linear_2018 , 
                  plot_title = changeCO2_to_CO_2("Spezifische CO2 Emissionen 2018, Mehrfamiliengebäude"))
```


```{r,results = showResults}
bezirke_spezco2_mfh_linear_2018
```

```{r,fig.width=3.5,fig.height=4.5}
createTable2018(obj = bezirke_spezco2_mfh_linear_2018[, c("bezirk","wert")],
            headerName = "Berlin, Mehrfamilingebäude,\nspezifische CO2 Emissionen (2018)",
            columnNames = c("Bezirk","kg / q.m."),
            columnWidths = c(2,1),
            columnsToRound = "kg / q.m."
)
```


```{r}
i_subsubsection <- i_subsubsection + 1
```

### `r i_section`.`r i_subsection`.`r i_subsubsection`. Berlin, Mehrfamiliengebäude, flächenbezogene CO2-Emission aus Beheizung von Wohnraum nach Stadtbezirken, 2002 - 2008, 2002 = 100

```{r}
#get2002as100(spez_co2_mfh , "abrechnungsjahr")
```

```{r}
points_line_lm(input_data = get2002as100(spez_co2_mfh , "abrechnungsjahr"),
               xVar = "abrechnungsjahr",
               yVar = "spez_co2",
               ymin=0,
               ymax=110,
               x_eq = 2010,
               y_eq = 60,
               size_eq = 4,
               plot_title = changeCO2_to_CO_2("Spezifische CO2 Emissionen in Berlin, Mehrfamiliengebäude, 2002 Wert = 100"),
               xlab = "Jahr",
               ylab = " ")
```

```{r,results = showResults}
get2002as100(spez_co2_mfh , "abrechnungsjahr")
```


```{r,fig.width=2.5,fig.height=6}
createTable(obj = get2002as100(spez_co2_mfh , "abrechnungsjahr"),
            fontSize = 10,
            isHeader = TRUE,
            headerName = "Berlin, Mehrfamiliengebäude,\nspezifische CO2 Emissionen\n(2002 Wert = 100)",
            columnNames = c("Jahr","Wert"),
            columnWidths = c(1,1),
            columnsToRound = "Wert"
)
```

```{r}
i_subsubsection <- i_subsubsection + 1
```

### `r i_section`.`r i_subsection`.`r i_subsubsection`. Alle Stadtbezirke, Mehrfamiliengebäude, flächenbezogene CO2-Emission aus der Beheizung von Wohnraum, Entwicklung 2002 - 2018 und Niveau 2018 (Rang¬folge)

**Specific CO2 emission in bezirk X in 2018 - Specific CO2 emission in Berlin in 2018**


```{r}
spez_co2_mfh_linear <- linearizer(spez_co2_mfh,dropCols=NULL,xVar="abrechnungsjahr")
spez_co2_mfh_linear_2018 <- spez_co2_mfh_linear$spez_co2[spez_co2_mfh_linear$abrechnungsjahr==2018]
#spez_co2_mfh_linear_2018
```

```{r}
#bezirke_spezco2_mfh_linear_2018
```

```{r}
bezirke_spezco2_mfh_linear_2018$dev_from_berlin <- bezirke_spezco2_mfh_linear_2018$wert - spez_co2_mfh_linear_2018
```

```{r}
plot_devFromBerlin2018(bezirke_spezco2_mfh_linear_2018,
                       changeCO2_to_CO_2("Abweichung von Berlin 2018, Spezifische CO2 Emissionen Mehrfamiliengebäude"),
                       "kg/m2")
```



```{r,results = showResults}
bezirke_spezco2_mfh_linear_2018
```

```{r,fig.width=3.5,fig.height=4.5}
createTable2018(obj = bezirke_spezco2_mfh_linear_2018[, c("bezirk","dev_from_berlin")],
            headerName = "Bezirke, Mehrfamiliengebäude,\nspezifische CO2 Emissionen (2018)\nAbweichung von Berlin",
            columnNames = c("Bezirk","kg / q.m."),
            columnWidths = c(2,1),
            columnsToRound = "kg / q.m."
)
```

```{r}
i_subsubsection <- i_subsubsection + 1
```

### `r i_section`.`r i_subsection`.`r i_subsubsection`. Berlin, Mehrfamiliengebäude, durchschnittliche Emissionsminderung je qm Nutzfläche im Zeitraum 2012 - 2018

**Berlin, specific co2 emission with 2012 value as the reference**


```{r}
barPlot_delta2012(changeFrom2012(spez_co2_mfh), "kg/m2" , changeCO2_to_CO_2("Spezifische CO2 Berlin, Mehrfamiliengebäude, zentriert um 2012"))
```

```{r,results = showResults}
changeFrom2012(spez_co2_mfh)
```

```{r,fig.width=2.5,fig.height=6}
createTableZentriertUm2012(changeFrom2012(spez_co2_mfh)[,c("abrechnungsjahr","delta2012")],
            headerName = "Berlin, Mehrfamiliengebäude,\nSpezifiscche CO2 Emissionen\nZentriert um 2012",
            columnNames =  c("Jahr","kg / q.m."),
            columnWidths = rep(1,2),
            columnsToRound = c("kg / q.m.")
)
```

```{r}
i_subsection <- i_subsection + 1
i_subsubsection <- 1
```

## `r i_section`.`r i_subsection`. Emission pro Einwohner



### `r i_section`.`r i_subsection`.`r i_subsubsection`. Stadtbezirke, Mehrfamiliengebäude, CO2-Emission aus der Beheizung von Wohnraum pro Einwohner

```{r}
#source("D:/GITHUB_REPOS/co2emissions/Berlin/BezirkAnalysis/getCo2PerCapitaBezirk_byGtype_method2.R")
bezirk_co2_percapita_mfh <- getCo2PerCapitaBezirk_byGtype_method2(berlin_co2_mfh , "MFH")
#bezirk_co2_percapita_mfh
```


```{r}
points_line_lm(input_data = bezirk_co2_percapita_mfh,
               xVar = "abrechnungsjahr",
               yVar = "total",
               ymin=0,
               ymax=max(bezirk_co2_percapita_mfh$total),
               x_eq = 2010,
               y_eq = 1200,
               size_eq = 4,
               plot_title = changeCO2_to_CO_2("Pro Kopf CO2 Emissionen in Berlin, Mehrfamiliengebäude"),
               xlab = "Jahr",
               ylab = "kg")
```

```{r,results = showResults}
bezirk_co2_percapita_mfh[ , c("abrechnungsjahr" , "total")]
```


```{r,fig.width=2.5,fig.height=6}
createTable(obj = bezirk_co2_percapita_mfh[ , c("abrechnungsjahr" , "total")],
            fontSize = 10,
            isHeader = TRUE,
            headerName = "Berlin, Mehrfamiliengebäude,\nPro Kopf CO2 Emissionen",
            columnNames = c("Jahr","kg"),
            columnWidths = c(1,1),
            columnsToRound = "kg"
)
```

```{r}
i_subsubsection <- i_subsubsection + 1
```

### `r i_section`.`r i_subsection`.`r i_subsubsection`. Stadtbezirke, Mehrfamiliengebäude, CO2-Emission aus der Beheizung von Wohnraum pro Einwohner

```{r}
plot_reqdColumns(bezirk_co2_percapita_mfh,
                 xVar = "abrechnungsjahr",
                 cols_to_plot = names(bezirk_co2_percapita_mfh)[!(names(bezirk_co2_percapita_mfh) %in% c("abrechnungsjahr","total"))],
                 yColsName = "Bezirk",
                 yVar = "CO2PerCapita",
                 xlabel = "Jahr",
                 ylabel = "kg",
                 plot_title = changeCO2_to_CO_2("CO2 Emissionen pro Kopf, Mehrfamiliengebäude"))
```


```{r,fig.width=10,fig.height=10}
gg_co2perhead_bezirke <- plot_bezirkeGridPlot(bezirk_co2_percapita_mfh , ylabel = "kg / Kopf")
require(grid)
require(gridExtra)
grid.arrange(gg_co2perhead_bezirke[[1]],gg_co2perhead_bezirke[[2]],gg_co2perhead_bezirke[[3]],gg_co2perhead_bezirke[[4]],
             gg_co2perhead_bezirke[[5]],gg_co2perhead_bezirke[[6]],gg_co2perhead_bezirke[[7]],gg_co2perhead_bezirke[[8]],
             gg_co2perhead_bezirke[[9]],gg_co2perhead_bezirke[[10]],gg_co2perhead_bezirke[[11]],gg_co2perhead_bezirke[[12]],ncol=3)
```


```{r,results = showResults}
bezirk_co2_percapita_mfh
```

```{r,fig.width=10,fig.height=6}
createTable(bezirk_co2_percapita_mfh[,1:7],
            fontSize = 10,
            isHeader = TRUE,
            headerName = "Bezirke, Mehrfamiliengebäude, Pro Kopf CO2 Emissionen (kg)",
            columnNames =  c("Jahr","Charlottenburg-\nWilmersdorf","Friedrichshain-\nKreuzberg","Lichtenberg","Marzahn-\nHellersdorf","Mitte","Neukölln"),
            columnWidths = rep(1,7),
            columnsToRound = c("Charlottenburg-\nWilmersdorf","Friedrichshain-\nKreuzberg","Lichtenberg","Marzahn-\nHellersdorf","Mitte","Neukölln")
)
```

```{r,fig.width=10,fig.height=6}
createTable(bezirk_co2_percapita_mfh[ , c(1,8:13)],
            isHeader = TRUE,
            headerName = "Bezirke, Mehrfamiliengebäude, Pro Kopf CO2 Emissionen (kg)",
            columnNames =  c("Jahr","Pankow","Reinickendorf","Spandau","Steglitz-\nZehlendorf","Tempelhof-\nSchöneberg","Treptow-\nKöpenick"),
            columnWidths = rep(1,7),
            columnsToRound = c("Pankow","Reinickendorf","Spandau","Steglitz-\nZehlendorf","Tempelhof-\nSchöneberg","Treptow-\nKöpenick")
)
```

```{r}
i_subsubsection <- i_subsubsection + 1
```

### `r i_section`.`r i_subsection`.`r i_subsubsection`. Stadtbezirke, Mehrfamiliengebäude, CO2-Emission pro Einwohner aus der Beheizung von Wohnraum, 2002 - 2008, 2002 = 100

```{r}
bezirk_co2_percapita_2002as100_mfh <- get2002as100(bezirk_co2_percapita_mfh , "abrechnungsjahr")
```

```{r}
points_line_lm(input_data = bezirk_co2_percapita_2002as100_mfh,
               xVar = "abrechnungsjahr",
               yVar = "total",
               ymin=0,
               ymax=max(bezirk_co2_percapita_2002as100_mfh$total),
               x_eq = 2010,
               y_eq = 70,
               size_eq = 4,
               plot_title = changeCO2_to_CO_2("Pro Kopf CO2 Emissionen in Berlin, Mehrfamiliengebäude, 2002 Wert = 100"),
               xlab = "Jahr",
               ylab = "kg")
```


```{r,fig.width=2.5,fig.height=6}
createTable(obj = bezirk_co2_percapita_2002as100_mfh[ , c("abrechnungsjahr","total")],
            isHeader = TRUE,
            headerName = "Berlin, Mehrfamiliengebäude,\nPro Kopf CO2 Emissionen\n(2002 Wert = 100)",
            columnNames = c("Jahr","Wert"),
            columnWidths = c(1,1),
            columnsToRound = "Wert"
)
```


```{r}
i_subsubsection <- i_subsubsection + 1
```


### `r i_section`.`r i_subsection`.`r i_subsubsection`. Stadtbezirke, Mehrfamiliengebäude, CO2-Emission pro Einwohner aus der Beheizung von Wohnraum

```{r}
plot_reqdColumns(bezirk_co2_percapita_2002as100_mfh,
                 xVar = "abrechnungsjahr",
                 cols_to_plot = names(bezirk_co2_percapita_2002as100_mfh)[!(names(bezirk_co2_percapita_2002as100_mfh) %in% c("abrechnungsjahr","total"))],
                 yColsName = "Bezirk",
                 yVar = "co2 pro head, 2002=100",
                 xlabel="Jahr",
                 ylabel = NULL,
                 plot_title = changeCO2_to_CO_2("Pro Kopf CO2 Emissionen in Stadtbezirken, Mehrfamiliengebäude, 2002 Wert = 100"))
```

```{r,fig.height=10,fig.width=10}
gg_co2perhead_2002As100 <- plot_bezirkeGridPlot(bezirk_co2_percapita_2002as100_mfh,ylabel="")
require(grid)
require(gridExtra)
grid.arrange(gg_co2perhead_2002As100[[1]],gg_co2perhead_2002As100[[2]],gg_co2perhead_2002As100[[3]],gg_co2perhead_2002As100[[4]],
             gg_co2perhead_2002As100[[5]],gg_co2perhead_2002As100[[6]],gg_co2perhead_2002As100[[7]],gg_co2perhead_2002As100[[8]],
             gg_co2perhead_2002As100[[9]],gg_co2perhead_2002As100[[10]],gg_co2perhead_2002As100[[11]],gg_co2perhead_2002As100[[12]],ncol=3)
```

```{r,results = showResults}
bezirk_co2_percapita_2002as100_mfh
```

```{r,fig.width=10,fig.height=6}
createTable(bezirk_co2_percapita_2002as100_mfh[,1:7],
            fontSize = 10,
            isHeader = TRUE,
            headerName = "Berlin, Mehrfamiliengebäude, Pro Kopf CO2 Emissionen nach Bezirken, 2002 Wert = 100",
            columnNames =  c("Jahr","Charlottenburg-\nWilmersdorf","Friedrichshain-\nKreuzberg","Lichtenberg","Marzahn-\nHellersdorf","Mitte","Neukölln"),
            columnWidths = rep(1,7),
            columnsToRound = c("Charlottenburg-\nWilmersdorf","Friedrichshain-\nKreuzberg","Lichtenberg","Marzahn-\nHellersdorf","Mitte","Neukölln")
)
```

```{r,fig.width=10,fig.height=6}
createTable(bezirk_co2_percapita_2002as100_mfh[,c(1,8:13)],
            fontSize = 10,
            isHeader = TRUE,
            headerName = "Berlin, Mehrfamiliengebäude, Pro Kopf CO2 Emissionen nach Bezirken, 2002 Wert = 100",
            columnNames =  c("Jahr","Pankow","Reinickendorf","Spandau","Steglitz-\nZehlendorf","Tempelhof-\nSchöneberg","Treptow-\nKöpenick"),
            columnWidths = rep(1,7),
            columnsToRound = c("Pankow","Reinickendorf","Spandau","Steglitz-\nZehlendorf","Tempelhof-\nSchöneberg","Treptow-\nKöpenick")
)
```


```{r}
i_subsubsection <- i_subsubsection + 1
```

### `r i_section`.`r i_subsection`.`r i_subsubsection`. Stadtbezirke, Mehrfamiliengebäude, CO2-Emissionen aus der Beheizung von Wohnraum pro Einwohner, Niveau im Jahr 2018 in t/Einwohner

```{r}
bezirk_co2_percapita_mfh_linear <- linearizer(bezirk_co2_percapita_mfh,dropCols = NULL , xVar = "abrechnungsjahr")

bezirk_co2_percapita_mfh_linear_2018 <- bezirk_co2_percapita_mfh_linear[bezirk_co2_percapita_mfh_linear$abrechnungsjahr==2018 , ]
bezirk_co2_percapita_mfh_linear_2018 <-  as.data.frame(t(bezirk_co2_percapita_mfh_linear_2018))
bezirk_co2_percapita_mfh_linear_2018$bezirk <- row.names(bezirk_co2_percapita_mfh_linear_2018)
names(bezirk_co2_percapita_mfh_linear_2018) <- c("wert","bezirk")
bezirk_co2_percapita_mfh_linear_2018 <- bezirk_co2_percapita_mfh_linear_2018[bezirk_co2_percapita_mfh_linear_2018$bezirk!="abrechnungsjahr" , ]
bezirk_co2_percapita_mfh_linear_2018 <- bezirk_co2_percapita_mfh_linear_2018[bezirk_co2_percapita_mfh_linear_2018$bezirk!="total" , ]

plot_co2perhead_2018(bezirk_co2_percapita_mfh_linear_2018,
                     ylabel = "kg",
                     plot_title = changeCO2_to_CO_2("CO2 Emissionen pro Einwohner in Stadtbezirken 2018, Mehrfamiliengebäude"))
```

```{r,results = showResults}
bezirk_co2_percapita_mfh_linear_2018
```

```{r,fig.width=3.5,fig.height=4.5}
createTable2018(obj = bezirk_co2_percapita_mfh_linear_2018[, c("bezirk","wert")],
            headerName = "Bezirke, Mehrfamiliengebäude,\npro Kopf CO2 Emissionen (2018)",
            columnNames = c("Bezirk","kg"),
            columnWidths = c(2,1),
            columnsToRound = "kg"
)
```

```{r}
i_subsubsection <- i_subsubsection + 1
```

### `r i_section`.`r i_subsection`.`r i_subsubsection`. Stadtbezirke, Mehrfamiliengebäude, CO2-Emissionen aus der Beheizung von Wohnraum pro Einwohner, Veränderung 2002 / 2018 in Prozent


```{r}
i_subsection <- i_subsection + 1
i_subsubsection <- 1
```

## `r i_section`.`r i_subsection`. Prognose

### `r i_section`.`r i_subsection`.`r i_subsubsection`. Berlin, Mehrfamiliengebäude, Prognose der CO2-Emission aus Behei¬zung 2019 - 2030 in Mio. t (Trend Polynom 2. Grades)

```{r}
quadmodel_mfh <- lm(total~abrechnungsjahr+I(abrechnungsjahr^2),data=berlin_co2_mfh)
from2002_till_2030 <- data.frame(abrechnungsjahr=2002:2030)
prognose_mfh <- data.frame(abrechnungsjahr = 2002:2030 , pred = as.numeric(predict(quadmodel_mfh,newdata=from2002_till_2030)))
ggplot(prognose_mfh , aes(x=abrechnungsjahr , y = pred))+geom_point()
```

```{r}
prognose_mfh
```

Johannes used to use the index of the years, with 0 for 2002, 1 for 2003, and so on. I should do the same:

```{r}
berlin_co2_mfh_temp <- berlin_co2_mfh
berlin_co2_mfh_temp$jahrIndex <- berlin_co2_mfh_temp$abrechnungsjahr - 2002
quadmodel2_mfh <- lm(total~jahrIndex+I(jahrIndex^2),data=berlin_co2_mfh_temp)
from2002_till_2030_index <- data.frame(jahrIndex=(2002:2030) - 2002)
prognose2_mfh <- data.frame(jahrIndex = (2002:2030)-2002 , pred = as.numeric(predict(quadmodel2_mfh,newdata=from2002_till_2030_index)))
ggplot(prognose2_mfh , aes(x=jahrIndex , y = pred))+geom_point()
```

Apparently makes no difference...


```{r}
i_subsection <- i_subsection + 1
```

## `r i_section`.`r i_subsection`. Diskussion




```{r}
i_section <- i_section + 1
i_subsection <- 1
```


# `r i_section`.	Heizenergieverbrauch nach Stadtbezirken 2002 - 2018, alle Wohngebäude 

## `r i_section`.`r i_subsection`.	Stadtbezirke, alle Wohngebäude, Heizenergieverbrauch 2002 - 2018

* `getAllBezirkeTotalCO2.R` and `getAllBezirkeByETCO2.R` both invoke `mainScriptCO2Emissions_v2.R`.
* `mainScriptCO2Emissions_v2.R` creates the attribute `energy_shares_absolute`. This is the energy produced by the respective ETs.
* So modify the returned object in `getAllBezirkeTotalCO2.R` and `getAllBezirkeByETCO2.R` so that it includes the `energy_shares_absolute` as well.



* Total energy split by ET:
```{r}
by_ten_9 <- 1e-9
aes_by_ET_TWh <- by_ten_9 * co2_allebezirke_byET$aes_all
aes_by_ET_TWh$abrechnungsjahr <- 2002:2018
aes_by_ET_TWh_cumsums <- getCumSums(obj=aes_by_ET_TWh , dropCols = c("abrechnungsjahr","total"))
```

```{r}
points_line_lm(input_data = aes_by_ET_TWh,
               xVar = "abrechnungsjahr",
               yVar = "total",
               ymin = 0,
               ymax = max(aes_by_ET_TWh$total),
               x_eq = 2010,
               y_eq = 0.1,
               size_eq = 4,
               plot_title = "Energieverbrauch in Berlin, alle Wohnungen",
               xlab = "Jahr",
               ylab = "TWh",
               slope_round_to = 4)
```

```{r,results = showResults}
aes_by_ET_TWh[ , c("abrechnungsjahr" , "total")]
```


```{r,fig.width=2.5,fig.height=6}
createTable(obj = aes_by_ET_TWh[ , c("abrechnungsjahr" , "total")],
            fontSize = 10,
            isHeader = TRUE,
            headerName = "Berlin, alle Wohngebäude, \nHeizenergieverbrauch",
            columnNames = c("Jahr","TWh"),
            columnWidths = c(1,1),
            columnsToRound = "TWh"
)
```

```{r}
plot_byET(aes_by_ET_TWh_cumsums , xlabel = "Jahr" , ylabel = "TWh" , plottitle = "Energieverbrauch in Berlin, alle Wohngebäude, nach Energieträgern")
```

```{r,results = showResults}
aes_by_ET_TWh
```


```{r,fig.width=8.75,fig.height=6}
createTable(aes_by_ET_TWh,
            fontSize = 10,
            isHeader = TRUE,
            headerName = "Berlin, alle Wohngebäude, Heizenergieverbrauch nach Energieträgern (TWh)",
            columnNames =  c("Erdgas","Wärme","Flüssiggas","Heizöl","Holzpellets","Strom","Jahr","Gesamt"),
            columnWidths = rep(1,8),
            columnsToRound = c("Erdgas","Wärme","Flüssiggas","Heizöl","Holzpellets","Strom","Gesamt"),
            roundOffTo=3
)
```


* Total energy split by bezirk:
```{r}
by_ten_9 <- 1e-9
aes_by_bezirk_TWh <- by_ten_9 * alle_bezirke_co2$aes_all
aes_by_bezirk_TWh$abrechnungsjahr <- 2002:2018
aes_by_bezirk_TWh_cumsums <- getCumSums(obj=aes_by_bezirk_TWh , dropCols = "abrechnungsjahr")
```

```{r}
plot_byBezirke(aes_by_bezirk_TWh_cumsums , xlabel = "Jahr" , ylabel = "TWh" , plottitle="Energieverbrauch in Berlin, alle Wohngebäude, nach Bezirk")
```

```{r,results = showResults}
aes_by_bezirk_TWh
```


```{r,fig.width=10,fig.height=6}
createTable(aes_by_bezirk_TWh[ , 1:7],
            fontSize = 10,
            isHeader = TRUE,
            headerName = "Berliner, alle Wohngebäude, Heizenergieverbrauch nach Bezirken (TWh)",
            columnNames =  c("Jahr","Charlottenburg-\nWilmersdorf","Friedrichshain-\nKreuzberg","Lichtenberg","Marzahn-\nHellersdorf","Mitte","Neukölln"),
            columnWidths = rep(1,7),
            columnsToRound = c("Charlottenburg-\nWilmersdorf","Friedrichshain-\nKreuzberg","Lichtenberg","Marzahn-\nHellersdorf","Mitte","Neukölln"),
            roundOffTo=3
)
```



```{r,fig.width=10,fig.height=6}
createTable(aes_by_bezirk_TWh[ , c(1,8:13)],
            fontSize = 10,
            isHeader = TRUE,
            headerName = "Berliner, alle Wohngebäude, Heizenergieverbrauch nach Bezirken (TWh)",
            columnNames =  c("Jahr","Pankow","Reinickendorf","Spandau","Steglitz-\nZehlendorf","Tempelhof-\nSchöneberg","Treptow-\nKöpenick"),
            columnWidths = rep(1,7),
            columnsToRound = c("Pankow","Reinickendorf","Spandau","Steglitz-\nZehlendorf","Tempelhof-\nSchöneberg","Treptow-\nKöpenick"),
            roundOffTo = 3
)
```



```{r}
i_subsection <- i_subsection+1
```

## `r i_section`.`r i_subsection`. Stadtbezirke, alle Wohngebäude, Heizenergieverbrauch 2002 - 2018

Eine Grafik: Heizenergieverbrauch aller 12 Bezirke in einer Grafik)
One Graph: All 12 lines in a single graph.

```{r}
#aes_by_bezirk_kWh <- 1e9 * aes_by_bezirk_TWh
#aes_by_bezirk_kWh$abrechnungsjahr <- 2002:2018
#aes_by_bezirk_TWh
```

```{r}
plot_reqdColumns(aes_by_bezirk_TWh,
                 xVar = "abrechnungsjahr",
                 cols_to_plot = names(aes_by_bezirk_TWh)[!(names(aes_by_bezirk_TWh) %in% c("abrechnungsjahr"))],
                 yColsName = "Bezirk",
                 yVar = "Energy in TWh",
                 xlab = "Jahr",
                 ylab = "TWh",
                 plot_title = "Energieverbrauch in Stadtbezirken, alle Wohngebäude")
```


```{r,fig.height=10,fig.width=10}
max_aes_value <- max(aes_by_bezirk_TWh[ , names(aes_by_bezirk_TWh)[!(names(aes_by_bezirk_TWh) %in% c("abrechnungsjahr","total"))]])
require(ggplot2)
g_aes_bezirk <- list()
for (ii in 1:12) {
  g_aes_bezirk[[ii]] <- points_line_lm(input_data = aes_by_bezirk_TWh,
                                       xVar = "abrechnungsjahr",
                                       yVar = bezirk_list[ii],
                                       ymin=0,
                                       ymax=max_aes_value,
                                       x_eq = 2010,
                                       y_eq = 0.5*max_aes_value,
                                       size_eq = 4,
                                       plot_title = bezirk_name[ii],
                                       xlab = "Jahr",
                                       ylab = "TWh",
                                       slope_round_to = 4,
                                       intercept_round_to = 2)
}
require(grid)
require(gridExtra)
grid.arrange(g_aes_bezirk[[1]],g_aes_bezirk[[2]],g_aes_bezirk[[3]],g_aes_bezirk[[4]],
             g_aes_bezirk[[5]],g_aes_bezirk[[6]],g_aes_bezirk[[7]],g_aes_bezirk[[8]],
             g_aes_bezirk[[9]],g_aes_bezirk[[10]],g_aes_bezirk[[11]],g_aes_bezirk[[12]],ncol=3)
```


```{r,results = showResults}
aes_by_bezirk_TWh
```


```{r,fig.width=10,fig.height=6}
createTable(aes_by_bezirk_TWh[ , 1:7],
            fontSize = 10,
            isHeader = TRUE,
            headerName = "Berliner, alle Wohngebäude, Heizenergieverbrauch nach Bezirken (TWh)",
            columnNames =  c("Jahr","Charlottenburg-\nWilmersdorf","Friedrichshain-\nKreuzberg","Lichtenberg","Marzahn-\nHellersdorf","Mitte","Neukölln"),
            columnWidths = rep(1,7),
            columnsToRound = c("Charlottenburg-\nWilmersdorf","Friedrichshain-\nKreuzberg","Lichtenberg","Marzahn-\nHellersdorf","Mitte","Neukölln"),
            roundOffTo=3
)
```

```{r,fig.width=10,fig.height=6}
createTable(aes_by_bezirk_TWh[ , c(1,8:13)],
            fontSize = 10,
            isHeader = TRUE,
            headerName = "Berliner, alle Wohngebäude, Heizenergieverbrauch nach Bezirken (TWh)",
            columnNames =  c("Jahr","Pankow","Reinickendorf","Spandau","Steglitz-\nZehlendorf","Tempelhof-\nSchöneberg","Treptow-\nKöpenick"),
            columnWidths = rep(1,7),
            columnsToRound = c("Pankow","Reinickendorf","Spandau","Steglitz-\nZehlendorf","Tempelhof-\nSchöneberg","Treptow-\nKöpenick"),
            roundOffTo = 3
)
```

```{r}
i_subsection <- i_subsection+1
```

## `r i_section`.`r i_subsection`.	Stadtbezirke, alle Wohngebäude, flächenbezogener Heizenergieverbrauch 2002 - 2018 in kWh/(m2[AN]*a) 


* `bezirk_areas_all$total` gives the total areas of berlin (MFH+SFH).

* `aes_by_ET_TWh$total` gives the total TWh consumption.

* So the quotient will give the per unit area consumption.

```{r}
spz_verbrauch_all <- data.frame(abrechnungsjahr=2002:2018,
                                kWh_per_m2 = 1e9 * aes_by_ET_TWh$total/bezirk_areas_all$total)
points_line_lm(input_data = spz_verbrauch_all,
               xVar = "abrechnungsjahr",
               yVar = "kWh_per_m2",
               ymin = 0,
               ymax = max(spz_verbrauch_all$kWh_per_m2),
               x_eq = 2010,
               y_eq = 0.8,
               size_eq = 4,
               plot_title = "Spezifischer Energieverbrauch in Berlin, alle Wohngebäude",
               xlab = "Jahr",
               ylab = "kWh/q.m.")
```

```{r,results = showResults}
spz_verbrauch_all
```


```{r,fig.width=3,fig.height=6}
createTable(obj = spz_verbrauch_all,
            fontSize = 10,
            isHeader = TRUE,
            headerName = "Berlin, alle Wohngebäude, \nspezifischer Heizenergieverbrauch",
            columnNames = c("Jahr","kWh / q.m."),
            columnWidths = c(1,1),
            columnsToRound = "kWh / q.m."
)

```

```{r}
i_subsection <- i_subsection+1
```

## `r i_section`.`r i_subsection`. Stadtbezirke, alle Wohngebäude, flächenbezogener Heizenergieverbrauch und beheizte Wohnfläche 2002 - 2018

Plot of the total area (to be combined with the specific energy consumption into one picture):

```{r}
###########################################################################################
#plot(2002:2018 , bezirk_areas_all$total,ylim=c(0,max(bezirk_areas_all$total)),col="blue")
#par(new=TRUE)
#plot(2002:2018, spz_verbrauch_all$kWh_per_m2,xlab="", ylab="", #ylim=c(0,max(spz_verbrauch_all$kWh_per_m2)), axes = FALSE)
###########################################################################################

#spz_verbrauch_all$kWh_per_m2
#make a function to plot two quantities, a dual plot, one on the left axis and the other on the right axis. Plot the linearized versions of these

plot_dualPlot <- function(y1 , y2 , x , xlab, ylab1 , ylab2, ylegend1, ylegend2) {
  dframe <- data.frame(x=x , y1=y1 , y2=y2)
 lm1 <- lm(y1~x , data = dframe)
 lm2 <- lm(y2~x , data = dframe)
 #replace with linear predictions
 y1 <- as.numeric(lm1$fitted.values)
 y2 <- as.numeric(lm2$fitted.values)
 
 par(mar=c(5, 4, 4, 6) + 0.1)
 plot(x,y1,ylim=c(0,max(y1)),col="black",xlab=xlab,ylab=ylab1,pch=16)
 
 par(new=TRUE)
 
 plot(x,y2,xlab="", ylab="", ylim=c(0,max(y2)), axes = FALSE , col = "red",pch=15)
 mtext(ylab2, side = 4, line = 4,col="red")
 axis(4, ylim=c(0,max(y2)), col="red",col.axis="red",las=1)

 legend("bottomleft", c(ylegend1, ylegend2),
       col = c("black", "red"), pch = c(16, 15))
 
}
```

```{r}
plot_dualPlot(1e-6*bezirk_areas_all$total,
              spz_verbrauch_all$kWh_per_m2,
              2002:2018,
              "Jahr",
              "Wohnfläche, alle Wohngebäude (Mio. q.m.)",
              "kWh / q.m.",
              "Wohnfläche",
              "Heizenergieverbrauch pro q.m.")
```


```{r,results = showResults}
data.frame(Jahr=2002:2018 , area=1e-6*bezirk_areas_all$total,
              spez_verbrauch = spz_verbrauch_all$kWh_per_m2)
```

```{r,fig.width=5,fig.height=7}
createTable(obj = data.frame(Jahr=2002:2018 , area=1e-6*bezirk_areas_all$total,
              spez_verbrauch = spz_verbrauch_all$kWh_per_m2),
            fontSize = 10,
            isHeader = TRUE,
            headerName = "Berlin, alle Wohngebäude",
            columnNames = c("Jahr","Wohnfläche\n(Mio. q.m.)","spezifischer\nHeizenergie-\nverbrauch\n(kWh/q.m.)"),
            columnWidths = c(1,1,1),
            columnsToRound = c("Wohnfläche\n(Mio. q.m.)","spezifischer\nHeizenergie-\nverbrauch\n(kWh/q.m.)")
)

```








```{r}
i_section <- i_section + 1
i_subsection <- 1
```

# `r i_section`. Heizenergieverbrauch nach Stadtbezirken 2002 - 2018, 1-2 Familiengebäude 

## `r i_section`.`r i_subsection`. Stadtbezirke, 1-2 Familiengebäude, Heizenergieverbrauch 2002 - 2018 summiert 

* Total energy split by ET:
```{r}
by_ten_9 <- 1e-9
aes_by_ET_TWh_sfh <- by_ten_9 * co2_allebezirke_byET$aes_sfh
aes_by_ET_TWh_sfh$abrechnungsjahr <- 2002:2018
aes_by_ET_TWh_sfh_cumsums <- getCumSums(obj=aes_by_ET_TWh_sfh , dropCols = c("abrechnungsjahr","total"))
```

```{r}
points_line_lm(input_data = aes_by_ET_TWh_sfh,
               xVar = "abrechnungsjahr",
               yVar = "total",
               ymin = 0,
               ymax = max(aes_by_ET_TWh_sfh$total),
               x_eq = 2010,
               y_eq = 0.025,
               size_eq = 4,
               plot_title = "Energieverbrauch in Berlin, 1-2 Familiengebäude",
               xlab = "Jahr",
               ylab = "TWh",
               slope_round_to = 4)
```

```{r,results = showResults}
aes_by_ET_TWh_sfh[, c("abrechnungsjahr","total")]
```


```{r,fig.width=2.5,fig.height=6}
createTable(obj = aes_by_ET_TWh_sfh[ , c("abrechnungsjahr" , "total")],
            fontSize = 10,
            isHeader = TRUE,
            headerName = "Berlin, 1-2 Familiengebäude, \nHeizenergieverbrauch",
            columnNames = c("Jahr","TWh"),
            columnWidths = c(1,1),
            columnsToRound = "TWh",
            roundOffTo = 5
)
```

```{r}
plot_byET(aes_by_ET_TWh_sfh_cumsums , xlabel = "Jahr" , ylabel = "TWh" , plottitle = "Energieverbrauch in Berlin, 1-2 Familiengebäude, nach Energieträgern")
```

```{r,results = showResults}
aes_by_ET_TWh_sfh
```


```{r,fig.width=8.75,fig.height=6}
createTable(aes_by_ET_TWh_sfh,
            fontSize = 10,
            isHeader = TRUE,
            headerName = "Berlin, 1-2 Familiengebäude, Heizenergieverbrauch nach Energieträgern (TWh)",
            columnNames =  c("Erdgas","Wärme","Flüssiggas","Heizöl","Holzpellets","Strom","Jahr","Gesamt"),
            columnWidths = rep(1,8),
            columnsToRound = c("Erdgas","Wärme","Flüssiggas","Heizöl","Holzpellets","Strom","Gesamt"),
            roundOffTo=3
)
```

* Total energy split by bezirk:
```{r}
by_ten_9 <- 1e-9
aes_by_bezirk_TWh_sfh <- by_ten_9 * alle_bezirke_co2$aes_sfh
aes_by_bezirk_TWh_sfh$abrechnungsjahr <- 2002:2018
aes_by_bezirk_TWh_sfh_cumsums <- getCumSums(obj=aes_by_bezirk_TWh_sfh , dropCols = "abrechnungsjahr")
```

```{r}
plot_byBezirke(aes_by_bezirk_TWh_sfh_cumsums , xlabel = "Jahr" , ylabel = "TWh" , plottitle="Energieverbrauch in Berlin, 1-2 Familiengebäude, nach Bezirk")
```

```{r,results = showResults}
aes_by_bezirk_TWh_sfh
```


```{r,fig.width=10,fig.height=6}
createTable(aes_by_bezirk_TWh_sfh[ , 1:7],
            fontSize = 10,
            isHeader = TRUE,
            headerName = "Berliner, 1-2 Familiengebäude, Heizenergieverbrauch nach Bezirken (TWh)",
            columnNames =  c("Jahr","Charlottenburg-\nWilmersdorf","Friedrichshain-\nKreuzberg","Lichtenberg","Marzahn-\nHellersdorf","Mitte","Neukölln"),
            columnWidths = rep(1,7),
            columnsToRound = c("Charlottenburg-\nWilmersdorf","Friedrichshain-\nKreuzberg","Lichtenberg","Marzahn-\nHellersdorf","Mitte","Neukölln"),
            roundOffTo=3
)
```



```{r,fig.width=10,fig.height=6}
createTable(aes_by_bezirk_TWh_sfh[ , c(1,8:13)],
            fontSize = 10,
            isHeader = TRUE,
            headerName = "Berliner, 1-2 Familiengebäude, Heizenergieverbrauch nach Bezirken (TWh)",
            columnNames =  c("Jahr","Pankow","Reinickendorf","Spandau","Steglitz-\nZehlendorf","Tempelhof-\nSchöneberg","Treptow-\nKöpenick"),
            columnWidths = rep(1,7),
            columnsToRound = c("Pankow","Reinickendorf","Spandau","Steglitz-\nZehlendorf","Tempelhof-\nSchöneberg","Treptow-\nKöpenick"),
            roundOffTo = 3
)
```


```{r}
i_subsection <- i_subsection+1
```

## `r i_section`.`r i_subsection`. Stadtbezirke, 1-2 Familiengebäude, Heizenergieverbrauch 2002 - 2018

(Eine Grafik: Heizenergieverbrauch aller 12 Bezirke in einer Grafik)
One Graph: All 12 lines in a single graph.



```{r}
plot_reqdColumns(aes_by_bezirk_TWh_sfh,
                 xVar = "abrechnungsjahr",
                 cols_to_plot = names(aes_by_bezirk_TWh_sfh)[!(names(aes_by_bezirk_TWh_sfh) %in% c("abrechnungsjahr"))],
                 yColsName = "Bezirk",
                 yVar = "Energy in TWh",
                 xlab = "Jahr",
                 ylab = "TWh",
                 plot_title = "Energieverbrauch in Stadtbezirken, 1-2 Familiengebäude")
```


```{r,fig.height=10,fig.width=10}
max_aes_value <- max(aes_by_bezirk_TWh_sfh[ , names(aes_by_bezirk_TWh_sfh)[!(names(aes_by_bezirk_TWh_sfh) %in% c("abrechnungsjahr","total"))]])
require(ggplot2)
g_aes_bezirk <- list()
for (ii in 1:12) {
  g_aes_bezirk[[ii]] <- points_line_lm(input_data = aes_by_bezirk_TWh_sfh,
                                       xVar = "abrechnungsjahr",
                                       yVar = bezirk_list[ii],
                                       ymin=0,
                                       ymax=max_aes_value,
                                       x_eq = 2010,
                                       y_eq = 0.5*max_aes_value,
                                       size_eq = 4,
                                       plot_title = bezirk_name[ii],
                                       xlab = "Jahr",
                                       ylab = "TWh",
                                       slope_round_to = 4,
                                       intercept_round_to = 2)
}
require(grid)
require(gridExtra)
grid.arrange(g_aes_bezirk[[1]],g_aes_bezirk[[2]],g_aes_bezirk[[3]],g_aes_bezirk[[4]],
             g_aes_bezirk[[5]],g_aes_bezirk[[6]],g_aes_bezirk[[7]],g_aes_bezirk[[8]],
             g_aes_bezirk[[9]],g_aes_bezirk[[10]],g_aes_bezirk[[11]],g_aes_bezirk[[12]],ncol=3)
```


```{r,results = showResults}
aes_by_bezirk_TWh_sfh
```


```{r,fig.width=10,fig.height=6}
createTable(aes_by_bezirk_TWh_sfh[ , 1:7],
            fontSize = 10,
            isHeader = TRUE,
            headerName = "Berliner, 1-2 Familiengebäude, Heizenergieverbrauch nach Bezirken (TWh)",
            columnNames =  c("Jahr","Charlottenburg-\nWilmersdorf","Friedrichshain-\nKreuzberg","Lichtenberg","Marzahn-\nHellersdorf","Mitte","Neukölln"),
            columnWidths = rep(1,7),
            columnsToRound = c("Charlottenburg-\nWilmersdorf","Friedrichshain-\nKreuzberg","Lichtenberg","Marzahn-\nHellersdorf","Mitte","Neukölln"),
            roundOffTo=3
)
```



```{r,fig.width=10,fig.height=6}
createTable(aes_by_bezirk_TWh_sfh[ , c(1,8:13)],
            fontSize = 10,
            isHeader = TRUE,
            headerName = "Berliner, 1-2 Familiengebäude, Heizenergieverbrauch nach Bezirken (TWh)",
            columnNames =  c("Jahr","Pankow","Reinickendorf","Spandau","Steglitz-\nZehlendorf","Tempelhof-\nSchöneberg","Treptow-\nKöpenick"),
            columnWidths = rep(1,7),
            columnsToRound = c("Pankow","Reinickendorf","Spandau","Steglitz-\nZehlendorf","Tempelhof-\nSchöneberg","Treptow-\nKöpenick"),
            roundOffTo = 3
)
```

```{r}
i_subsection <- i_subsection+1
```

## `r i_section`.`r i_subsection`. Stadtbezirke, 1-2 Familiengebäude, flächenbezogener Heizenergieverbrauch 2002 - 2018 in kWh/(m2[AN]*a) 



```{r}
spz_verbrauch_sfh <- data.frame(abrechnungsjahr=2002:2018,
                                kWh_per_m2 = 1e9 * aes_by_ET_TWh_sfh$total/bezirk_areas_sfh$total)
points_line_lm(input_data = spz_verbrauch_sfh,
               xVar = "abrechnungsjahr",
               yVar = "kWh_per_m2",
               ymin = 0,
               ymax = max(spz_verbrauch_sfh$kWh_per_m2),
               x_eq = 2010,
               y_eq = 1.25,
               size_eq = 4,
               plot_title = "Spezifischer Energieverbrauch in Berlin, 1-2 Familiengebäude",
               xlab = "Jahr",
               ylab = "kWh/q.m.")
```

```{r,results = showResults}
spz_verbrauch_sfh
```

```{r,fig.width=3,fig.height=6}
createTable(obj = spz_verbrauch_sfh,
            fontSize = 10,
            isHeader = TRUE,
            headerName = "Berlin, 1-2 Familiengebäude, \nspezifischer Heizenergieverbrauch",
            columnNames = c("Jahr","kWh / q.m."),
            columnWidths = c(1,1),
            columnsToRound = "kWh / q.m."
)
```

```{r}
i_subsection <- i_subsection+1
```

## `r i_section`.`r i_subsection`. Stadtbezirke, 1-2 Familiengebäude, flächenbezogener Heizenergieverbrauch und beheizte Wohnfläche 2002 - 2018

Plot of the 1-2 FH area (to be combined with the specific energy consumption into one picture):



```{r}
plot_dualPlot(1e-6*bezirk_areas_sfh$total,
              spz_verbrauch_sfh$kWh_per_m2,
              2002:2018,
              "Jahr",
              "Nutzfläche, 1-2 Familiengebäude (Mio. q.m.)",
              "kWh/m2",
              "Nutzfläche",
              "spezifischer Heizenergieverbrauch")
```


```{r,results = showResults}
data.frame(Jahr=2002:2018,
area= bezirk_areas_sfh$total,
              spez_verbrauch = spz_verbrauch_sfh$kWh_per_m2)
```



```{r,fig.width=5,fig.height=7}
createTable(obj = data.frame(Jahr=2002:2018 , area=1e-6*bezirk_areas_sfh$total,
              spez_verbrauch = spz_verbrauch_sfh$kWh_per_m2),
            fontSize = 10,
            isHeader = TRUE,
            headerName = "Berlin, 1-2 Familiengebäude",
            columnNames = c("Jahr","Wohnfläche\n(Mio. q.m.)","spezifischer\nHeizenergie-\nverbrauch\n(kWh/q.m.)"),
            columnWidths = c(1,1,1),
            columnsToRound = c("Wohnfläche\n(Mio. q.m.)","spezifischer\nHeizenergie-\nverbrauch\n(kWh/q.m.)")
)
```










```{r}
i_section <- i_section + 1
i_subsection <- 1
```

# `r i_section`. Heizenergieverbrauch nach Stadtbezirken 2002 - 2018, Mehrfamiliengebäude 

## `r i_section`.`r i_subsection`. Stadtbezirke, Mehrfamiliengebäude, Heizenergieverbrauch 2002 - 2018 summiert 

* Total energy split by ET:
```{r}
by_ten_9 <- 1e-9
aes_by_ET_TWh_mfh <- by_ten_9 * co2_allebezirke_byET$aes_mfh
aes_by_ET_TWh_mfh$abrechnungsjahr <- 2002:2018
aes_by_ET_TWh_mfh_cumsums <- getCumSums(obj=aes_by_ET_TWh_mfh , dropCols = c("abrechnungsjahr","total"))
```

```{r}
points_line_lm(input_data = aes_by_ET_TWh_mfh,
               xVar = "abrechnungsjahr",
               yVar = "total",
               ymin = 0,
               ymax = max(aes_by_ET_TWh_mfh$total),
               x_eq = 2010,
               y_eq = 0.025,
               size_eq = 4,
               plot_title = "Energieverbrauch in Berlin, Mehrfamiliengebäude",
               xlab = "Jahr",
               ylab = "TWh",
               slope_round_to = 4)
```

```{r,results = showResults}
aes_by_ET_TWh_mfh[ , c("abrechnungsjahr","total")]
```

```{r,fig.width=2.5,fig.height=6}
createTable(obj = aes_by_ET_TWh_mfh[ , c("abrechnungsjahr" , "total")],
            fontSize = 10,
            isHeader = TRUE,
            headerName = "Berlin, Mehrfamiliengebäude, \nHeizenergieverbrauch",
            columnNames = c("Jahr","TWh"),
            columnWidths = c(1,1),
            columnsToRound = "TWh",
            roundOffTo = 5
)
```


```{r}
plot_byET(aes_by_ET_TWh_mfh_cumsums , xlabel = "Jahr" , ylabel = "TWh" , plottitle = "Energieverbrauch in Berlin, Mehrfamiliengebäude, nach Energieträgern")
```

```{r,results = showResults}
aes_by_ET_TWh_mfh
```

```{r,fig.width=8.75,fig.height=6}
createTable(aes_by_ET_TWh_mfh,
            fontSize = 10,
            isHeader = TRUE,
            headerName = "Berlin, Mehrfamiliengebäude, Heizenergieverbrauch nach Energieträgern (TWh)",
            columnNames =  c("Erdgas","Wärme","Flüssiggas","Heizöl","Holzpellets","Strom","Jahr","Gesamt"),
            columnWidths = rep(1,8),
            columnsToRound = c("Erdgas","Wärme","Flüssiggas","Heizöl","Holzpellets","Strom","Gesamt"),
            roundOffTo=3
)
```



* Total energy split by bezirk:
```{r}
by_ten_9 <- 1e-9
aes_by_bezirk_TWh_mfh <- by_ten_9 * alle_bezirke_co2$aes_mfh
aes_by_bezirk_TWh_mfh$abrechnungsjahr <- 2002:2018
aes_by_bezirk_TWh_mfh_cumsums <- getCumSums(obj=aes_by_bezirk_TWh_mfh , dropCols = "abrechnungsjahr")
```

```{r}
plot_byBezirke(aes_by_bezirk_TWh_mfh_cumsums , xlabel = "Jahr" , ylabel = "TWh" , plottitle="Energieverbrauch in Berlin, Mehrfamiliengebäude, nach Bezirk")
```

```{r,results = showResults}
aes_by_bezirk_TWh_mfh
```

```{r,fig.width=10,fig.height=6}
createTable(aes_by_bezirk_TWh_mfh[ , 1:7],
            fontSize = 10,
            isHeader = TRUE,
            headerName = "Berliner, Mehrfamiliengebäude, Heizenergieverbrauch nach Bezirken (TWh)",
            columnNames =  c("Jahr","Charlottenburg-\nWilmersdorf","Friedrichshain-\nKreuzberg","Lichtenberg","Marzahn-\nHellersdorf","Mitte","Neukölln"),
            columnWidths = rep(1,7),
            columnsToRound = c("Charlottenburg-\nWilmersdorf","Friedrichshain-\nKreuzberg","Lichtenberg","Marzahn-\nHellersdorf","Mitte","Neukölln"),
            roundOffTo=3
)
```

```{r,fig.width=10,fig.height=6}
createTable(aes_by_bezirk_TWh_mfh[ , c(1,8:13)],
            fontSize = 10,
            isHeader = TRUE,
            headerName = "Berliner, Mehrfamiliengebäude, Heizenergieverbrauch nach Bezirken (TWh)",
            columnNames =  c("Jahr","Pankow","Reinickendorf","Spandau","Steglitz-\nZehlendorf","Tempelhof-\nSchöneberg","Treptow-\nKöpenick"),
            columnWidths = rep(1,7),
            columnsToRound = c("Pankow","Reinickendorf","Spandau","Steglitz-\nZehlendorf","Tempelhof-\nSchöneberg","Treptow-\nKöpenick"),
            roundOffTo = 3
)
```




```{r}
i_subsection <- i_subsection+1
```

## `r i_section`.`r i_subsection`. Stadtbezirke, Mehrfamiliengebäude Wohngebäude, Heizenergieverbrauch 2002 - 2018

(Eine Grafik: Heizenergieverbrauch aller 12 Bezirke in einer Grafik)
One Graph: All 12 lines in a single graph.



```{r}
plot_reqdColumns(aes_by_bezirk_TWh_mfh,
                 xVar = "abrechnungsjahr",
                 cols_to_plot = names(aes_by_bezirk_TWh_mfh)[!(names(aes_by_bezirk_TWh_mfh) %in% c("abrechnungsjahr"))],
                 yColsName = "Bezirk",
                 yVar = "Energy in TWh",
                 xlab = "Jahr",
                 ylab = "TWh",
                 plot_title = "Energieverbrauch in Stadtbezirken, Mehrfamiliengebäude")
```
                 
                 
```{r,fig.height=10,fig.width=10}
max_aes_value <- max(aes_by_bezirk_TWh_mfh[ , names(aes_by_bezirk_TWh_mfh)[!(names(aes_by_bezirk_TWh_mfh) %in% c("abrechnungsjahr","total"))]])
require(ggplot2)
g_aes_bezirk <- list()
for (ii in 1:12) {
  g_aes_bezirk[[ii]] <- points_line_lm(input_data = aes_by_bezirk_TWh_mfh,
                                       xVar = "abrechnungsjahr",
                                       yVar = bezirk_list[ii],
                                       ymin=0,
                                       ymax=max_aes_value,
                                       x_eq = 2010,
                                       y_eq = 0.5*max_aes_value,
                                       size_eq = 4,
                                       plot_title = bezirk_name[ii],
                                       xlab = "Jahr",
                                       ylab = "TWh",
                                       slope_round_to = 4,
                                       intercept_round_to = 2)
}
require(grid)
require(gridExtra)
grid.arrange(g_aes_bezirk[[1]],g_aes_bezirk[[2]],g_aes_bezirk[[3]],g_aes_bezirk[[4]],
             g_aes_bezirk[[5]],g_aes_bezirk[[6]],g_aes_bezirk[[7]],g_aes_bezirk[[8]],
             g_aes_bezirk[[9]],g_aes_bezirk[[10]],g_aes_bezirk[[11]],g_aes_bezirk[[12]],ncol=3)     
```                 
                 

```{r,results = showResults}
aes_by_bezirk_TWh_mfh
```                 

```{r,fig.width=10,fig.height=6}
createTable(aes_by_bezirk_TWh_mfh[ , 1:7],
            fontSize = 10,
            isHeader = TRUE,
            headerName = "Berliner, Mehrfamiliengebäude, Heizenergieverbrauch nach Bezirken (TWh)",
            columnNames =  c("Jahr","Charlottenburg-\nWilmersdorf","Friedrichshain-\nKreuzberg","Lichtenberg","Marzahn-\nHellersdorf","Mitte","Neukölln"),
            columnWidths = rep(1,7),
            columnsToRound = c("Charlottenburg-\nWilmersdorf","Friedrichshain-\nKreuzberg","Lichtenberg","Marzahn-\nHellersdorf","Mitte","Neukölln"),
            roundOffTo=3
)
```

```{r,fig.width=10,fig.height=6}
createTable(aes_by_bezirk_TWh_mfh[ , c(1,8:13)],
            fontSize = 10,
            isHeader = TRUE,
            headerName = "Berliner, Mehrfamiliengebäude, Heizenergieverbrauch nach Bezirken (TWh)",
            columnNames =  c("Jahr","Pankow","Reinickendorf","Spandau","Steglitz-\nZehlendorf","Tempelhof-\nSchöneberg","Treptow-\nKöpenick"),
            columnWidths = rep(1,7),
            columnsToRound = c("Pankow","Reinickendorf","Spandau","Steglitz-\nZehlendorf","Tempelhof-\nSchöneberg","Treptow-\nKöpenick"),
            roundOffTo = 3
)
```

```{r}
i_subsection <- i_subsection+1
```

## `r i_section`.`r i_subsection`. Stadtbezirke, Mehrfamiliengebäude, flächenbezogener Heizenergieverbrauch 2002 - 2018 in kWh/(m2[AN]*a) 



```{r}
spz_verbrauch_mfh <- data.frame(abrechnungsjahr=2002:2018,
                                kWh_per_m2 = 1e9 * aes_by_ET_TWh_mfh$total/bezirk_areas_mfh$total)
points_line_lm(input_data = spz_verbrauch_mfh,
               xVar = "abrechnungsjahr",
               yVar = "kWh_per_m2",
               ymin = 0,
               ymax = max(spz_verbrauch_mfh$kWh_per_m2),
               x_eq = 2010,
               y_eq = 1.1,
               size_eq = 4,
               plot_title = "Spezifischer Energieverbrauch in Berlin, Mehrfamiliengebäude",
               xlab = "Jahr",
               ylab = "kWh/q.m.")
```

```{r,results = showResults}
spz_verbrauch_mfh
```

```{r,fig.width=3.5,fig.height=6}
createTable(obj = spz_verbrauch_mfh,
            fontSize = 10,
            isHeader = TRUE,
            headerName = "Berlin, Mehrfamiliengebäude, \nspezifischer Heizenergieverbrauch",
            columnNames = c("Jahr","kWh / q.m."),
            columnWidths = c(1,1),
            columnsToRound = "kWh / q.m."
)
```



```{r}
i_subsection <- i_subsection+1
```

## `r i_section`.`r i_subsection`. Stadtbezirke, Mehrfamiliengebäude, flächenbezogener Heizenergieverbrauch und beheizte Wohnfläche 2002 - 2018

Plot of the MFH area (to be combined with the specific energy consumption into one picture):

```{r}
plot_dualPlot(1e-6*bezirk_areas_mfh$total,
              spz_verbrauch_mfh$kWh_per_m2,
              2002:2018,
              "Jahr",
              "Nutzfläche, Mehrfamiliengebäude (Mio. q.m.)",
              "kWh/m2",
              "Nutzfläche",
              "spezifischer Heizenergieverbrauch")
```


```{r,results = showResults}
data.frame(Jahr=2002:2018,
area= bezirk_areas_mfh$total,
              spez_verbrauch = spz_verbrauch_mfh$kWh_per_m2)
```

```{r,fig.width=5,fig.height=7}
createTable(obj = data.frame(Jahr=2002:2018 , area=1e-6*bezirk_areas_mfh$total,
              spez_verbrauch = spz_verbrauch_mfh$kWh_per_m2),
            fontSize = 10,
            isHeader = TRUE,
            headerName = "Berlin, Mehrfamiliengebäude",
            columnNames = c("Jahr","Wohnfläche\n(Mio. q.m.)","spezifischer\nHeizenergie-\nverbrauch\n(kWh/q.m.)"),
            columnWidths = c(1,1,1),
            columnsToRound = c("Wohnfläche\n(Mio. q.m.)","spezifischer\nHeizenergie-\nverbrauch\n(kWh/q.m.)")
)
```

# Sample size in Bezirken, alle Wohngebäude


```{r}
#berlin_sample_size$ALL
```

```{r}
plot_reqdColumns(berlin_sample_size$ALL,
                 xVar = "abrechnungsjahr",
                 cols_to_plot = names(berlin_sample_size$ALL)[!(names(berlin_sample_size$ALL)) %in% c("abrechnungsjahr","total")],
                 yColsName = "Bezirk",
                 yVar = "N",
                 plot_title = "Stichprobengröße, alle Wohngebäude",
                 xlabel = "Jahr",
                 ylabel = "N",
                 regLine = FALSE)
```


```{r,fig.width=10,fig.height=10}
gg_N <- plot_bezirkeGridPlot(berlin_sample_size$ALL,ylabel="N",regLine=FALSE)
require(grid)
require(gridExtra)
grid.arrange(gg_N[[1]],gg_N[[2]],gg_N[[3]],gg_N[[4]],
             gg_N[[5]],gg_N[[6]],gg_N[[7]],gg_N[[8]],
             gg_N[[9]],gg_N[[10]],gg_N[[11]],gg_N[[12]],ncol=3
)
```



```{r}
plot_reqdColumns(berlin_sample_size$SFH,
                 xVar = "abrechnungsjahr",
                 cols_to_plot = names(berlin_sample_size$SFH)[!(names(berlin_sample_size$SFH)) %in% c("abrechnungsjahr","total")],
                 yColsName = "Bezirk",
                 yVar = "N",
                 plot_title = "Stichprobengröße, 1-2 Familiengebäude",
                 xlabel = "Jahr",
                 ylabel = "N",
                 regLine = FALSE)
```


```{r,fig.width=10,fig.height=10}
gg_N <- plot_bezirkeGridPlot(berlin_sample_size$SFH,ylabel="N",regLine=FALSE)
require(grid)
require(gridExtra)
grid.arrange(gg_N[[1]],gg_N[[2]],gg_N[[3]],gg_N[[4]],
             gg_N[[5]],gg_N[[6]],gg_N[[7]],gg_N[[8]],
             gg_N[[9]],gg_N[[10]],gg_N[[11]],gg_N[[12]],ncol=3
)
```




```{r}
plot_reqdColumns(berlin_sample_size$MFH,
                 xVar = "abrechnungsjahr",
                 cols_to_plot = names(berlin_sample_size$MFH)[!(names(berlin_sample_size$MFH)) %in% c("abrechnungsjahr","total")],
                 yColsName = "Bezirk",
                 yVar = "N",
                 plot_title = "Stichprobengröße, Mehrfamiliengebäude",
                 xlabel = "Jahr",
                 ylabel = "N",
                 regLine = FALSE)
```


```{r,fig.width=10,fig.height=10}
gg_N <- plot_bezirkeGridPlot(berlin_sample_size$MFH,ylabel="N",regLine=FALSE)
require(grid)
require(gridExtra)
grid.arrange(gg_N[[1]],gg_N[[2]],gg_N[[3]],gg_N[[4]],
             gg_N[[5]],gg_N[[6]],gg_N[[7]],gg_N[[8]],
             gg_N[[9]],gg_N[[10]],gg_N[[11]],gg_N[[12]],ncol=3
)
```





# Points to do

* Write a description of what each point does. What the graph shows.
* Improve the title, xlabel etc.
* Change font style to calibri or verdana or ariel
* The graphs in svg OR in jpeg or png with a  resolution of 300 - 600 DPI.

* For the pro kopf calculations:
1.	You have the population statistics for entire Berlin, MFH+SFH combined, i.e. how many people live in SFH flats and how many in MFH flats. You have the number of SFH and MFH flats in Berlin. So find out many people live in each MFH flat, and how many people live in each SFH flat.

2.	Now take Bezirk X. You have the number of flats in Bezirk X; look at for instance D: /GITHUB_REPOS/co2emissions/Berlin/FindArea/year2015.csv etc. You also have the population of the bezirk. From point 1, you found out how many people live on an average in each MFH flat and in each SFH flat. Multiply the number of MFH flats in Bezirk X with the number of people living in each MFH flat. This gives the number of people in MFH flats in Bezirk X. Likewise find how many people live in SFH flats in Bezirk X. The sum should ideally equal the population of the Bezirk.





# Inferences

* Section 5.2, 1-2 FH energy consumption is increasing for Lichtenberg and Marzahn-Hellersdorf.
* Treptow-Kopenick. Energy consumption for MFH is stagnant. Also Marzahn-Hellersdorf (almost stagnant) and Pankow.
* How does the age of the buildings compare with the co2 emission/energy efficiency?