---
title: "CO$_2$-Bilanz Berlin aus der Beheizung von Wohnraum"
author: "Dr. Johannes Hengstenberg und Dr. Bhaskar Kamble"
date: "06 November 2019"
output:
  pdf_document:
    toc: yes
    toc_depth: '3'
  html_document:
    code_folding: hide
    theme: united
    toc: yes
    toc_depth: 3
    toc_float: yes
  word_document:
    toc: yes
    toc_depth: '3'
---


```{r setup, include=FALSE}
knitr::opts_chunk$set(echo = FALSE,message=FALSE,warning=FALSE,cache=FALSE)
```


```{r}
i_section <- 1
```

# `r i_section`. Berlin, MFH + 1-2 FH, CO$_2$-Emissionen aus Beheizung

```{r}
i_subsection <- 1
```

## `r i_section`.`r i_subsection` Absolute Zahlen

```{r}
i_subsubsection <- 1
```

### `r i_section`.`r i_subsection`.`r i_subsubsection` Berlin, MFH + 1-2 FH, CO$_2$-Emissionen aus der Beheizung von Wohnraum 2002-2018 in 1.000 t

```{r}
i_subsubsection <- i_subsubsection + 1
```

### `r i_section`.`r i_subsection`.`r i_subsubsection` Berlin, MFH + 1-2 FH, CO$_2$-Emissionen aus der Beheizung von Wohnraum 2002-2018 summiert in 1.000 t, nach Energieträgern

```{r}
i_subsubsection <- i_subsubsection + 1
```

### `r i_section`.`r i_subsection`.`r i_subsubsection` Berlin, MFH + 1-2 FH, CO$_2$-Emissionen aus der Beheizung von Wohnraum 2002-2018 summiert in 1.000 t, nach Bezirken

```{r}
i_subsubsection <- i_subsubsection + 1
```

### `r i_section`.`r i_subsection`.`r i_subsubsection` Stadtbezirke, MFH + 1-2 FH, CO$_2$-Emissionen aus der Beheizung von Wohnraum 2002-2018, Anteile nach Energieträgern in Prozent

```{r}
i_subsubsection <- i_subsubsection + 1
```

### `r i_section`.`r i_subsection`.`r i_subsubsection` Stadtbezirke, MFH + 1-2 FH, CO$_2$-Emissionen aus der Beheizung von Wohnraum 2002-2018, Anteile nach Bezirken in Prozent

```{r}
i_subsubsection <- i_subsubsection + 1
```

### `r i_section`.`r i_subsection`.`r i_subsubsection` Stadtbezirke, MFH + 1-2 FH, CO$_2$-Emissionen aus der Beheizung von Wohnraum 2002-2018 in 1.000 t

(Zwei Grafiken.)

```{r}
i_subsubsection <- i_subsubsection + 1
```

### `r i_section`.`r i_subsection`.`r i_subsubsection` Stadtbezirke, MFH + 1-2 FH, CO$_2$-Emissionen aus der Beheizung von Wohnraum 2002-2018, Veränderung in Prozent

$x$ = CO$_2$-Emissionen für alle Bezirke

$y$ = Durchschnittliche CO$_2$-Emissionen nach Bezirk und Jahr

$\left( \frac{x-y}{y} \right) \times100$

```{r}
i_subsection <- i_subsection + 1
```

## `r i_section`.`r i_subsection` Flächenbezug

```{r}
i_subsubsection <- 1
```

### `r i_section`.`r i_subsection`.`r i_subsubsection` Berlin, MFH + 1-2 FH, flächenbezogene CO$_2$-Emissionen aus der Beheizung von Wohnraum 2002-2018 in kg/m$^2$

```{r}
i_subsubsection <- i_subsubsection + 1
```

### `r i_section`.`r i_subsection`.`r i_subsubsection` Stadtbezirke, MFH + 1-2 FH, flächenbezogene CO$_2$-Emissionen aus der Beheizung von Wohnraum 2002-2018 in kg/m$^2$

(zwei Grafiken.)

```{r}
i_subsubsection <- i_subsubsection + 1
```

### `r i_section`.`r i_subsection`.`r i_subsubsection` Stadtbezirke, MFH + 1-2 FH, flächenbezogene CO$_2$-Emissionen aus der Beheizung von Wohnraum im Jahr 2018 in kg/m$^2$

```{r}
i_subsubsection <- i_subsubsection + 1
```

### `r i_section`.`r i_subsection`.`r i_subsubsection` Berlin, flächenbezogene CO$_2$-Emissionen aus Beheizung von Wohnraum nach Stadtbezirken, 2002-2008, 2002 Wert = 100

```{r}
i_subsubsection <- i_subsubsection + 1
```

### `r i_section`.`r i_subsection`.`r i_subsubsection` Stadtbezirke, MFH + 1-2 FH, flächenbezogene CO$_2$-Emissionen aus der Beheizung von Wohnraum, Abweichung von Berlin im Jahr 2018

```{r}
i_subsubsection <- i_subsubsection + 1
```

```{r}
i_subsection <- i_subsection + 1
```

## `r i_section`.`r i_subsection` Emission pro Einwohner

```{r}
i_subsubsection <- 1
```

### `r i_section`.`r i_subsection`.`r i_subsubsection` Berlin, MFH + 1-2 FH, CO$_2$-Emissionen aus der Beheizung von Wohnraum pro Einwohner

```{r}
i_subsubsection <- i_subsubsection + 1
```

### `r i_section`.`r i_subsection`.`r i_subsubsection`. Stadtbezirke, MFH + 1-2 FH, CO$_2$-Emissionen aus der Beheizung von Wohnraum pro Einwohner

(zwei Grafiken.)

```{r}
i_subsubsection <- i_subsubsection + 1
```

### `r i_section`.`r i_subsection`.`r i_subsubsection` Berlin, MFH + 1-2 FH, CO$_2$-Emissionen pro Einwohner aus der Beheizung von Wohnraum, 2002-2018, 2002 Wert = 100 

```{r}
i_subsubsection <- i_subsubsection + 1
```

### `r i_section`.`r i_subsection`.`r i_subsubsection`. Stadtbezirke, MFH + 1-2 FH, CO$_2$-Emissionen pro Einwohner aus der Beheizung von Wohnraum, 2002 - 2018, 2002 = 100

(zwei Grafiken.)

```{r}
i_subsubsection <- i_subsubsection + 1
```

### `r i_section`.`r i_subsection`.`r i_subsubsection` Stadtbezirke, MFH + 1-2 FH, CO$_2$-Emissionen aus der Beheizung von Wohnraum pro Einwohner, Niveau im Jahr 2018 in t/Einwohner

```{r}
i_subsubsection <- i_subsubsection + 1
```

### `r i_section`.`r i_subsection`.`r i_subsubsection` Stadtbezirke, MFH + 1-2 FH, CO$_2$-Emissionen aus der Beheizung von Wohnraum pro Einwohner, Veränderung 2002/2018

(Zwei Grafiken.)

```{r}
i_subsection <- i_subsection + 1
```

## `r i_section`.`r i_subsection` Prognose

```{r}
i_subsubsection <- 1
```

### `r i_section`.`r i_subsection`.`r i_subsubsection` Berlin, MFH + 1-2 FH, Prognose der CO$_2$-Emissionen aus Beheizung 2019-2030 in Mio. t 
```{r}
i_subsection <- i_subsection + 1
```

## `r i_section`.`r i_subsection` Diskussion
























```{r}
i_section <- i_section + 1
```

# `r i_section`. Berlin, 1-2 FH, CO$_2$-Emissionen aus Beheizung

```{r}
i_subsection <- 1
```

## `r i_section`.`r i_subsection` Absolute Zahlen

```{r}
i_subsubsection <- 1
```

### `r i_section`.`r i_subsection`.`r i_subsubsection` Berlin, 1-2 FH, CO$_2$-Emissionen aus der Beheizung von Wohnraum 2002-2018 in 1.000 t

```{r}
i_subsubsection <- i_subsubsection + 1
```

### `r i_section`.`r i_subsection`.`r i_subsubsection` Berlin, 1-2 FH, CO$_2$-Emissionen aus der Beheizung von Wohnraum 2002-2018 summiert in 1.000 t, nach Energieträgern

```{r}
i_subsubsection <- i_subsubsection + 1
```

### `r i_section`.`r i_subsection`.`r i_subsubsection` Berlin, 1-2 FH, CO$_2$-Emissionen aus der Beheizung von Wohnraum 2002-2018 summiert in 1.000 t, nach Bezirken

```{r}
i_subsubsection <- i_subsubsection + 1
```

### `r i_section`.`r i_subsection`.`r i_subsubsection` Stadtbezirke, 1-2 FH, CO$_2$-Emissionen aus der Beheizung von Wohnraum 2002-2018, Anteile nach Energieträgern in Prozent

```{r}
i_subsubsection <- i_subsubsection + 1
```

### `r i_section`.`r i_subsection`.`r i_subsubsection` Stadtbezirke, 1-2 FH, CO$_2$-Emissionen aus der Beheizung von Wohnraum 2002-2018, Anteile nach Bezirken in Prozent

```{r}
i_subsubsection <- i_subsubsection + 1
```

### `r i_section`.`r i_subsection`.`r i_subsubsection` Stadtbezirke, 1-2 FH, CO$_2$-Emissionen aus der Beheizung von Wohnraum 2002-2018 in 1.000 t

(Zwei Grafiken.)

```{r}
i_subsubsection <- i_subsubsection + 1
```

### `r i_section`.`r i_subsection`.`r i_subsubsection` Stadtbezirke, 1-2 FH, CO$_2$-Emissionen aus der Beheizung von Wohnraum 2002-2018, Veränderung in Prozent

$x$ = CO$_2$-Emissionen für alle Bezirke

$y$ = Durchschnittliche CO$_2$-Emissionen nach Bezirk und Jahr

$\left( \frac{x-y}{y} \right) \times100$

```{r}
i_subsection <- i_subsection + 1
```

## `r i_section`.`r i_subsection` Flächenbezug

```{r}
i_subsubsection <- 1
```

### `r i_section`.`r i_subsection`.`r i_subsubsection` Berlin, 1-2 FH, flächenbezogene CO$_2$-Emissionen aus der Beheizung von Wohnraum 2002-2018 in kg/m$^2$

```{r}
i_subsubsection <- i_subsubsection + 1
```

### `r i_section`.`r i_subsection`.`r i_subsubsection` Stadtbezirke, 1-2 FH, flächenbezogene CO$_2$-Emissionen aus der Beheizung von Wohnraum 2002-2018 in kg/m$^2$

(zwei Grafiken.)

```{r}
i_subsubsection <- i_subsubsection + 1
```

### `r i_section`.`r i_subsection`.`r i_subsubsection` Stadtbezirke, 1-2 FH, flächenbezogene CO$_2$-Emissionen aus der Beheizung von Wohnraum im Jahr 2018 in kg/m$^2$

```{r}
i_subsubsection <- i_subsubsection + 1
```

### `r i_section`.`r i_subsection`.`r i_subsubsection` Berlin, flächenbezogene CO$_2$-Emissionen aus Beheizung von Wohnraum nach Stadtbezirken, 2002-2008, 2002 Wert = 100

```{r}
i_subsubsection <- i_subsubsection + 1
```

### `r i_section`.`r i_subsection`.`r i_subsubsection` Stadtbezirke, 1-2 FH, flächenbezogene CO$_2$-Emissionen aus der Beheizung von Wohnraum, Abweichung von Berlin im Jahr 2018

```{r}
i_subsubsection <- i_subsubsection + 1
```

```{r}
i_subsection <- i_subsection + 1
```

## `r i_section`.`r i_subsection` Emission pro Einwohner

```{r}
i_subsubsection <- 1
```

### `r i_section`.`r i_subsection`.`r i_subsubsection` Berlin, 1-2 FH, CO$_2$-Emissionen aus der Beheizung von Wohnraum pro Einwohner

```{r}
i_subsubsection <- i_subsubsection + 1
```

### `r i_section`.`r i_subsection`.`r i_subsubsection`. Stadtbezirke, 1-2 FH, CO$_2$-Emissionen aus der Beheizung von Wohnraum pro Einwohner

(zwei Grafiken.)

```{r}
i_subsubsection <- i_subsubsection + 1
```

### `r i_section`.`r i_subsection`.`r i_subsubsection` Berlin, 1-2 FH, CO$_2$-Emissionen pro Einwohner aus der Beheizung von Wohnraum, 2002-2018, 2002 Wert = 100 

```{r}
i_subsubsection <- i_subsubsection + 1
```

### `r i_section`.`r i_subsection`.`r i_subsubsection`. Stadtbezirke, 1-2 FH, CO$_2$-Emissionen pro Einwohner aus der Beheizung von Wohnraum, 2002 - 2018, 2002 = 100

(zwei Grafiken.)

```{r}
i_subsubsection <- i_subsubsection + 1
```

### `r i_section`.`r i_subsection`.`r i_subsubsection` Stadtbezirke, 1-2 FH, CO$_2$-Emissionen aus der Beheizung von Wohnraum pro Einwohner, Niveau im Jahr 2018 in t/Einwohner

```{r}
i_subsubsection <- i_subsubsection + 1
```

### `r i_section`.`r i_subsection`.`r i_subsubsection` Stadtbezirke, 1-2 FH, CO$_2$-Emissionen aus der Beheizung von Wohnraum pro Einwohner, Veränderung 2002/2018

(Zwei Grafiken.)

```{r}
i_subsection <- i_subsection + 1
```

## `r i_section`.`r i_subsection` Prognose

```{r}
i_subsubsection <- 1
```

### `r i_section`.`r i_subsection`.`r i_subsubsection` Berlin, 1-2 FH, Prognose der CO$_2$-Emissionen aus Beheizung 2019-2030 in Mio. t 
```{r}
i_subsection <- i_subsection + 1
```

## `r i_section`.`r i_subsection` Diskussion
















































```{r}
i_section <- i_section + 1
```

# `r i_section`. Berlin, MFH, CO$_2$-Emissionen aus Beheizung

```{r}
i_subsection <- 1
```

## `r i_section`.`r i_subsection` Absolute Zahlen

```{r}
i_subsubsection <- 1
```

### `r i_section`.`r i_subsection`.`r i_subsubsection` Berlin, MFH, CO$_2$-Emissionen aus der Beheizung von Wohnraum 2002-2018 in 1.000 t

```{r}
i_subsubsection <- i_subsubsection + 1
```

### `r i_section`.`r i_subsection`.`r i_subsubsection` Berlin, MFH, CO$_2$-Emissionen aus der Beheizung von Wohnraum 2002-2018 summiert in 1.000 t, nach Energieträgern

```{r}
i_subsubsection <- i_subsubsection + 1
```

### `r i_section`.`r i_subsection`.`r i_subsubsection` Berlin, MFH, CO$_2$-Emissionen aus der Beheizung von Wohnraum 2002-2018 summiert in 1.000 t, nach Bezirken

```{r}
i_subsubsection <- i_subsubsection + 1
```

### `r i_section`.`r i_subsection`.`r i_subsubsection` Stadtbezirke, MFH, CO$_2$-Emissionen aus der Beheizung von Wohnraum 2002-2018, Anteile nach Energieträgern in Prozent

```{r}
i_subsubsection <- i_subsubsection + 1
```

### `r i_section`.`r i_subsection`.`r i_subsubsection` Stadtbezirke, MFH, CO$_2$-Emissionen aus der Beheizung von Wohnraum 2002-2018, Anteile nach Bezirken in Prozent

```{r}
i_subsubsection <- i_subsubsection + 1
```

### `r i_section`.`r i_subsection`.`r i_subsubsection` Stadtbezirke, MFH, CO$_2$-Emissionen aus der Beheizung von Wohnraum 2002-2018 in 1.000 t

(Zwei Grafiken.)

```{r}
i_subsubsection <- i_subsubsection + 1
```

### `r i_section`.`r i_subsection`.`r i_subsubsection` Stadtbezirke, MFH, CO$_2$-Emissionen aus der Beheizung von Wohnraum 2002-2018, Veränderung in Prozent

$x$ = CO$_2$-Emissionen für alle Bezirke

$y$ = Durchschnittliche CO$_2$-Emissionen nach Bezirk und Jahr

$\left( \frac{x-y}{y} \right) \times100$

```{r}
i_subsection <- i_subsection + 1
```

## `r i_section`.`r i_subsection` Flächenbezug

```{r}
i_subsubsection <- 1
```

### `r i_section`.`r i_subsection`.`r i_subsubsection` Berlin, MFH, flächenbezogene CO$_2$-Emissionen aus der Beheizung von Wohnraum 2002-2018 in kg/m$^2$

```{r}
i_subsubsection <- i_subsubsection + 1
```

### `r i_section`.`r i_subsection`.`r i_subsubsection` Stadtbezirke, MFH, flächenbezogene CO$_2$-Emissionen aus der Beheizung von Wohnraum 2002-2018 in kg/m$^2$

(zwei Grafiken.)

```{r}
i_subsubsection <- i_subsubsection + 1
```

### `r i_section`.`r i_subsection`.`r i_subsubsection` Stadtbezirke, MFH, flächenbezogene CO$_2$-Emissionen aus der Beheizung von Wohnraum im Jahr 2018 in kg/m$^2$

```{r}
i_subsubsection <- i_subsubsection + 1
```

### `r i_section`.`r i_subsection`.`r i_subsubsection` Berlin, flächenbezogene CO$_2$-Emissionen aus Beheizung von Wohnraum nach Stadtbezirken, 2002-2008, 2002 Wert = 100

```{r}
i_subsubsection <- i_subsubsection + 1
```

### `r i_section`.`r i_subsection`.`r i_subsubsection` Stadtbezirke, MFH, flächenbezogene CO$_2$-Emissionen aus der Beheizung von Wohnraum, Abweichung von Berlin im Jahr 2018

```{r}
i_subsubsection <- i_subsubsection + 1
```

```{r}
i_subsection <- i_subsection + 1
```

## `r i_section`.`r i_subsection` Emission pro Einwohner

```{r}
i_subsubsection <- 1
```

### `r i_section`.`r i_subsection`.`r i_subsubsection` Berlin, MFH, CO$_2$-Emissionen aus der Beheizung von Wohnraum pro Einwohner

```{r}
i_subsubsection <- i_subsubsection + 1
```

### `r i_section`.`r i_subsection`.`r i_subsubsection`. Stadtbezirke, MFH, CO$_2$-Emissionen aus der Beheizung von Wohnraum pro Einwohner

(zwei Grafiken.)

```{r}
i_subsubsection <- i_subsubsection + 1
```

### `r i_section`.`r i_subsection`.`r i_subsubsection` Berlin, MFH, CO$_2$-Emissionen pro Einwohner aus der Beheizung von Wohnraum, 2002-2018, 2002 Wert = 100 

```{r}
i_subsubsection <- i_subsubsection + 1
```

### `r i_section`.`r i_subsection`.`r i_subsubsection`. Stadtbezirke, MFH, CO$_2$-Emissionen pro Einwohner aus der Beheizung von Wohnraum, 2002 - 2018, 2002 = 100

(zwei Grafiken.)

```{r}
i_subsubsection <- i_subsubsection + 1
```

### `r i_section`.`r i_subsection`.`r i_subsubsection` Stadtbezirke, MFH, CO$_2$-Emissionen aus der Beheizung von Wohnraum pro Einwohner, Niveau im Jahr 2018 in t/Einwohner

```{r}
i_subsubsection <- i_subsubsection + 1
```

### `r i_section`.`r i_subsection`.`r i_subsubsection` Stadtbezirke, MFH, CO$_2$-Emissionen aus der Beheizung von Wohnraum pro Einwohner, Veränderung 2002/2018

(Zwei Grafiken.)

```{r}
i_subsection <- i_subsection + 1
```

## `r i_section`.`r i_subsection` Prognose

```{r}
i_subsubsection <- 1
```

### `r i_section`.`r i_subsection`.`r i_subsubsection` Berlin, MFH, Prognose der CO$_2$-Emissionen aus Beheizung 2019-2030 in Mio. t 
```{r}
i_subsection <- i_subsection + 1
```

## `r i_section`.`r i_subsection` Diskussion
























```{r}
i_section <- i_section+1
```








# `r i_section`.	Heizenergieverbrauch nach Stadtbezirken 2002 - 2018, alle Wohngebäude 



```{r}
i_subsection <- 1
```

## `r i_section`.`r i_subsection`. Stadtbezirke, alle Wohngebäude, Heizenergieverbrauch 2002 - 2018


```{r}
i_subsection <- i_subsection+1
```

## `r i_section`.`r i_subsection`.	Stadtbezirke, alle Wohngebäude, flächenbezogener Heizenergieverbrauch 2002 - 2018 in kWh/m$_2$

```{r}
i_subsection <- i_subsection+1
```

## `r i_section`.`r i_subsection`. Stadtbezirke, alle Wohngebäude, flächenbezogener Heizenergieverbrauch und beheizte Wohnfläche 2002 - 2018

```{r}
i_subsection <- i_subsection+1
```


## `r i_section`.`r i_subsection`. Diskussion





```{r}
i_section <- i_section + 1
i_subsection <- 1
```

# `r i_section`. Heizenergieverbrauch nach Stadtbezirken 2002 - 2018, 1-2 Familiengebäude 


## `r i_section`.`r i_subsection`. Stadtbezirke, 1-2 FH, Heizenergieverbrauch 2002 - 2018


```{r}
i_subsection <- i_subsection+1
```

## `r i_section`.`r i_subsection`. Stadtbezirke, 1-2 FH, flächenbezogener Heizenergieverbrauch 2002 - 2018 in kWh/m$_2$



```{r}
i_subsection <- i_subsection+1
```

## `r i_section`.`r i_subsection`. Stadtbezirke, 1-2 Familiengebäude, flächenbezogener Heizenergieverbrauch und beheizte Wohnfläche 2002 - 2018

```{r}
i_subsection <- i_subsection+1
```


## `r i_section`.`r i_subsection`. Diskussion








```{r}
i_section <- i_section + 1
i_subsection <- 1
```

# `r i_section`. Heizenergieverbrauch nach Stadtbezirken 2002 - 2018, Mehrfamiliengebäude 

## `r i_section`.`r i_subsection`. Stadtbezirke, Mehrfamiliengebäude, Heizenergieverbrauch 2002 - 2018

```{r}
i_subsection <- i_subsection+1
```

## `r i_section`.`r i_subsection`. Stadtbezirke, Mehrfamiliengebäude, flächenbezogener Heizenergieverbrauch 2002 - 2018 in kWh/m$_2$

```{r}
i_subsection <- i_subsection+1
```

## `r i_section`.`r i_subsection`. Stadtbezirke, Mehrfamiliengebäude, flächenbezogener Heizenergieverbrauch und beheizte Wohnfläche 2002 - 2018

```{r}
i_subsection <- i_subsection+1
```


## `r i_section`.`r i_subsection`. Diskussion

