---
title: "Mannheim CO$_2$ Emissionen (2002 - 2018)"
author: "Bhaskar Kamble"
date: "4 Juni 2019"
output: 
  beamer_presentation:    
    includes:
      in_header: D:/GITHUB_REPOS/co2emissions/Berlin/BezirkAnalysis/header_pagenrs.tex
  ioslides_presentation: default
---

```{r setup, include=FALSE}
knitr::opts_chunk$set(echo = FALSE,cache=TRUE,message=FALSE)
```


```{r, echo=FALSE, results='hide', message=FALSE, warning=FALSE}
source("D:/GITHUB_REPOS/co2emissions/Mannheim/mainCO2_Mannheim.R")
et_list <- c("erdgas","fluessiggas","heizoel","holzpellets","strom","waerme")
co2_SFH <- main_function("SFH" , et_list)
co2_MFH <- main_function("MFH" , et_list)
co2_ALL <- co2_SFH + co2_MFH
co2_ALL$abrechnungsjahr <- 2002:2018
co2_SFH <- co2_SFH/1e9 # in kilo tons
co2_MFH <- co2_MFH/1e9 # in kilo tons
co2_ALL <- co2_ALL/1e9 # in kilo tons
co2_SFH$abrechnungsjahr <- 2002:2018
co2_MFH$abrechnungsjahr <- 2002:2018
co2_ALL$abrechnungsjahr <- 2002:2018
```


```{r, echo=FALSE, results='hide', message=FALSE, warning=FALSE}
co2_MFH_rel <- find_proportions(co2_MFH , c("abrechnungsjahr" , "total"))
co2_MFH_rel <- getRowSums(co2_MFH_rel , "abrechnungsjahr")
co2_SFH_rel <- find_proportions(co2_SFH , c("abrechnungsjahr" , "total"))
co2_SFH_rel <- getRowSums(co2_SFH_rel , "abrechnungsjahr")
co2_ALL_rel <- find_proportions(co2_ALL , c("abrechnungsjahr" , "total"))
co2_ALL_rel <- getRowSums(co2_ALL_rel , "abrechnungsjahr")
```


```{r, echo=FALSE, results='hide', message=FALSE, warning=FALSE}
source("D:/GITHUB_REPOS/co2emissions/Berlin/BezirkAnalysis/getCumSums.R")
co2_SFH_cumsums <- getCumSums(co2_SFH , c("abrechnungsjahr","total"))
co2_MFH_cumsums <- getCumSums(co2_MFH , c("abrechnungsjahr","total"))
co2_ALL_cumsums <- getCumSums(co2_ALL , c("abrechnungsjahr","total"))
co2_SFH_rel_cumsums <- getCumSums(co2_SFH_rel , c("abrechnungsjahr","total"))
co2_MFH_rel_cumsums <- getCumSums(co2_MFH_rel , c("abrechnungsjahr","total"))
co2_ALL_rel_cumsums <- getCumSums(co2_ALL_rel , c("abrechnungsjahr","total"))
```


```{r, echo=FALSE, results='hide', message=FALSE, warning=FALSE}
et_list <- names(co2_SFH)[!(names(co2_SFH) %in% c("abrechnungsjahr","total"))]
col_list <- c("royalblue4","orangered1","gray59","orange","blue","olivedrab4")
cols <- c(
          "erdgas"      = "royalblue4",
          "waerme"      = "orangered1",
          "fluessiggas" = "gray59",
          "heizoel"     = "orange",
          "holzpellets" = "blue",
          "strom"       = "olivedrab4"
          )
plot_title <- NULL
order_legend <- rev(c("erdgas","waerme","fluessiggas","heizoel","holzpellets","strom"))
order_labels <- rev(c("Erdgas","Wärme (N+F)","Flüssiggas","Heizöl","Holzpellets","Strom (D+WP)"))
```

```{r, echo=FALSE, results='hide', message=FALSE, warning=FALSE}
require(ggplot2)
plot_byET <- function(obj,xlabel,ylabel,plottitle) {
  ggplot()+geom_line(data=obj,aes(x=abrechnungsjahr,y=get(et_list[1]),color=et_list[1]),size=5
  )+geom_line(data=obj,aes(x=abrechnungsjahr,y=get(et_list[2]),color=et_list[2])
  )+geom_line(data=obj,aes(x=abrechnungsjahr,y=get(et_list[3]),color=et_list[3])
  )+geom_line(data=obj,aes(x=abrechnungsjahr,y=get(et_list[4]),color=et_list[4])
  )+geom_line(data=obj,aes(x=abrechnungsjahr,y=get(et_list[5]),color=et_list[5])
  )+geom_line(data=obj,aes(x=abrechnungsjahr,y=get(et_list[6]),color=et_list[6])
  )+scale_color_manual(labels=order_labels,name=" ",values=cols,breaks=order_legend
  )+geom_ribbon(data=obj,aes(x=abrechnungsjahr,ymin=0,ymax=get(et_list[6])),fill=col_list[6]
  )+geom_ribbon(data=obj,aes(x=abrechnungsjahr,ymin=0,ymax=get(et_list[5])),fill=col_list[5]
  )+geom_ribbon(data=obj,aes(x=abrechnungsjahr,ymin=0,ymax=get(et_list[4])),fill=col_list[4]
  )+geom_ribbon(data=obj,aes(x=abrechnungsjahr,ymin=0,ymax=get(et_list[3])),fill=col_list[3]
  )+geom_ribbon(data=obj,aes(x=abrechnungsjahr,ymin=0,ymax=get(et_list[2])),fill=col_list[2]
  )+geom_ribbon(data=obj,aes(x=abrechnungsjahr,ymin=0,ymax=get(et_list[1])),fill=col_list[1])+theme_bw()+ labs(x=xlabel,y=ylabel,title=plottitle) + theme(plot.title=element_text(size=30), axis.title.x=element_text(size=20, face="bold"), axis.title.y=element_text(size=20, face="bold"), legend.text = element_text(size=15), axis.text.x=element_text(size=15,face="bold"), axis.text.y=element_text(size=15,face="bold"), legend.key.size=unit(2, "lines")
  )+scale_x_continuous(breaks=seq(2002,2018,2))
}
```





```{r}
linearizer <- function(obj,dropCols,xVar) {
  obj_new <- obj[ , !(names(obj) %in% dropCols)]
  feature_list <- names(obj_new)[ !(names(obj_new) %in% c(dropCols,xVar)) ]
  storage <- list()
  for (feature in feature_list) {
    storage[[feature]] <- lm(get(feature) ~ get(xVar) , data = obj)
    obj_new[[feature]] <- as.numeric(predict(storage[[feature]] , newdata = obj))
  }
  return(obj_new)
}
```

```{r}
#co2_SFH
```

#### \textcolor{black}{Mannheim, 1-2 Familiengebäude, CO$_2$ Emissionen aus Beheizung 2002 - 2018}

```{r}
co2_SFH_linear <- linearizer(co2_SFH,"total","abrechnungsjahr")
co2_SFH_linear_cumsums <- getCumSums(co2_SFH_linear , "abrechnungsjahr")
plot_byET(co2_SFH_linear_cumsums , "Jahr" , "kilo t." , NULL)
```


```{r}
#co2_SFH_linear
```

#### \textcolor{black}{Mannheim, 1-2 Familiengebäude, CO$_2$ Emissionen aus Beheizung 2002 - 2018}

```{r}
co2_SFH_linear_rel <- find_proportions(co2_SFH_linear , "abrechnungsjahr")
co2_SFH_linear_rel_cumsums <- getCumSums(co2_SFH_linear_rel , "abrechnungsjahr")
plot_byET(co2_SFH_linear_rel_cumsums , "Jahr" , "Anteile" , NULL)
```





#### \textcolor{black}{Mannheim, Mehrfamiliengebäude, CO$_2$ Emissionen aus Beheizung 2002 - 2018}

```{r}
co2_MFH_linear <- linearizer(co2_MFH,"total","abrechnungsjahr")
co2_MFH_linear_cumsums <- getCumSums(co2_MFH_linear , "abrechnungsjahr")
plot_byET(co2_MFH_linear_cumsums , "Jahr" , "kilo t." , NULL)
```

#### \textcolor{black}{Mannheim, Mehrfamiliengebäude, CO$_2$ Emissionen aus Beheizung 2002 - 2018}

```{r}
co2_MFH_linear_rel <- find_proportions(co2_MFH_linear , "abrechnungsjahr")
co2_MFH_linear_rel_cumsums <- getCumSums(co2_MFH_linear_rel , "abrechnungsjahr")
plot_byET(co2_MFH_linear_rel_cumsums , "Jahr" , "Anteile" , NULL)
```















#### \textcolor{black}{Mannheim, Wohngebäude, CO$_2$ Emissionen aus Beheizung 2002 - 2018}

```{r}
co2_ALL_linear <- linearizer(co2_ALL,"total","abrechnungsjahr")
co2_ALL_linear_cumsums <- getCumSums(co2_ALL_linear , "abrechnungsjahr")
plot_byET(co2_ALL_linear_cumsums , "Jahr" , "kilo t." , NULL)
```

#### \textcolor{black}{Mannheim, Wohngebäude, CO$_2$ Emissionen aus Beheizung 2002 - 2018}

```{r}
co2_ALL_linear_rel <- find_proportions(co2_ALL_linear , "abrechnungsjahr")
co2_ALL_linear_rel_cumsums <- getCumSums(co2_ALL_linear_rel , "abrechnungsjahr")
plot_byET(co2_ALL_linear_rel_cumsums , "Jahr" , "Anteile" , NULL)
```
